appear	inflection of ilmestyä (kotus type 52/sanoa, no gradation)	inflection of ilmestyä (kotus type 52/sanoa, no gradation)	inflection of ilmestyä (kotus type 52/sanoa, no gradation)	inflection of ilmestyä (kotus type 52/sanoa, no gradation)	inflection of ilmestyä (kotus type 52/sanoa, no gradation)	inflection of ilmestyä (kotus type 52/sanoa, no gradation)	inflection of ilmestyä (kotus type 52/sanoa, no gradation)															
appear	indicative mood	indicative mood	indicative mood	indicative mood	indicative mood	indicative mood	indicative mood															
appear	present tense	present tense	present tense	present tense	perfect	perfect	perfect															
appear	person	person	positive	negative	person	positive	negative															
appear	1st sing.	1st sing.	ilmestyn	en ilmesty	1st sing.	olen ilmestynyt	en ole ilmestynyt															
appear	2nd sing.	2nd sing.	ilmestyt	et ilmesty	2nd sing.	olet ilmestynyt	et ole ilmestynyt															
appear	3rd sing.	3rd sing.	ilmestyy	ei ilmesty	3rd sing.	on ilmestynyt	ei ole ilmestynyt															
appear	1st plur.	1st plur.	ilmestymme	emme ilmesty	1st plur.	olemme ilmestyneet	emme ole ilmestyneet															
appear	2nd plur.	2nd plur.	ilmestytte	ette ilmesty	2nd plur.	olette ilmestyneet	ette ole ilmestyneet															
appear	3rd plur.	3rd plur.	ilmestyvät	eivät ilmesty	3rd plur.	ovat ilmestyneet	eivät ole ilmestyneet															
appear	passive	passive	ilmestytään	ei ilmestytä	passive	on ilmestytty	ei ole ilmestytty															
appear	past tense	past tense	past tense	past tense	pluperfect	pluperfect	pluperfect															
appear	person	person	positive	negative	person	positive	negative															
appear	1st sing.	1st sing.	ilmestyin	en ilmestynyt	1st sing.	olin ilmestynyt	en ollut ilmestynyt															
appear	2nd sing.	2nd sing.	ilmestyit	et ilmestynyt	2nd sing.	olit ilmestynyt	et ollut ilmestynyt															
appear	3rd sing.	3rd sing.	ilmestyi	ei ilmestynyt	3rd sing.	oli ilmestynyt	ei ollut ilmestynyt															
appear	1st plur.	1st plur.	ilmestyimme	emme ilmestyneet	1st plur.	olimme ilmestyneet	emme olleet ilmestyneet															
appear	2nd plur.	2nd plur.	ilmestyitte	ette ilmestyneet	2nd plur.	olitte ilmestyneet	ette olleet ilmestyneet															
appear	3rd plur.	3rd plur.	ilmestyivät	eivät ilmestyneet	3rd plur.	olivat ilmestyneet	eivät olleet ilmestyneet															
appear	passive	passive	ilmestyttiin	ei ilmestytty	passive	oli ilmestytty	ei ollut ilmestytty															
appear	conditional mood	conditional mood	conditional mood	conditional mood	conditional mood	conditional mood	conditional mood															
appear	present	present	present	present	perfect	perfect	perfect															
appear	person	person	positive	negative	person	positive	negative															
appear	1st sing.	1st sing.	ilmestyisin	en ilmestyisi	1st sing.	olisin ilmestynyt	en olisi ilmestynyt															
appear	2nd sing.	2nd sing.	ilmestyisit	et ilmestyisi	2nd sing.	olisit ilmestynyt	et olisi ilmestynyt															
appear	3rd sing.	3rd sing.	ilmestyisi	ei ilmestyisi	3rd sing.	olisi ilmestynyt	ei olisi ilmestynyt															
appear	1st plur.	1st plur.	ilmestyisimme	emme ilmestyisi	1st plur.	olisimme ilmestyneet	emme olisi ilmestyneet															
appear	2nd plur.	2nd plur.	ilmestyisitte	ette ilmestyisi	2nd plur.	olisitte ilmestyneet	ette olisi ilmestyneet															
appear	3rd plur.	3rd plur.	ilmestyisivät	eivät ilmestyisi	3rd plur.	olisivat ilmestyneet	eivät olisi ilmestyneet															
appear	passive	passive	ilmestyttäisiin	ei ilmestyttäisi	passive	olisi ilmestytty	ei olisi ilmestytty															
appear	imperative mood	imperative mood	imperative mood	imperative mood	imperative mood	imperative mood	imperative mood															
appear	present	present	present	present	perfect	perfect	perfect															
appear	person	person	positive	negative	person	positive	negative															
appear	1st sing.	1st sing.	—	—	1st sing.	—	—															
appear	2nd sing.	2nd sing.	ilmesty	älä ilmesty	2nd sing.	ole ilmestynyt	älä ole ilmestynyt															
appear	3rd sing.	3rd sing.	ilmestyköön	älköön ilmestykö	3rd sing.	olkoon ilmestynyt	älköön olko ilmestynyt															
appear	1st plur.	1st plur.	ilmestykäämme	älkäämme ilmestykö	1st plur.	olkaamme ilmestyneet	älkäämme olko ilmestyneet															
appear	2nd plur.	2nd plur.	ilmestykää	älkää ilmestykö	2nd plur.	olkaa ilmestyneet	älkää olko ilmestyneet															
appear	3rd plur.	3rd plur.	ilmestykööt	älkööt ilmestykö	3rd plur.	olkoot ilmestyneet	älkööt olko ilmestyneet															
appear	passive	passive	ilmestyttäköön	älköön ilmestyttäkö	passive	olkoon ilmestytty	älköön olko ilmestytty															
appear	potential mood	potential mood	potential mood	potential mood	potential mood	potential mood	potential mood															
appear	present	present	present	present	perfect	perfect	perfect															
appear	person	person	positive	negative	person	positive	negative															
appear	1st sing.	1st sing.	ilmestynen	en ilmestyne	1st sing.	lienen ilmestynyt	en liene ilmestynyt															
appear	2nd sing.	2nd sing.	ilmestynet	et ilmestyne	2nd sing.	lienet ilmestynyt	et liene ilmestynyt															
appear	3rd sing.	3rd sing.	ilmestynee	ei ilmestyne	3rd sing.	lienee ilmestynyt	ei liene ilmestynyt															
appear	1st plur.	1st plur.	ilmestynemme	emme ilmestyne	1st plur.	lienemme ilmestyneet	emme liene ilmestyneet															
appear	2nd plur.	2nd plur.	ilmestynette	ette ilmestyne	2nd plur.	lienette ilmestyneet	ette liene ilmestyneet															
appear	3rd plur.	3rd plur.	ilmestynevät	eivät ilmestyne	3rd plur.	lienevät ilmestyneet	eivät liene ilmestyneet															
appear	passive	passive	ilmestyttäneen	ei ilmestyttäne	passive	lienee ilmestytty	ei liene ilmestytty															
appear	nominal forms	nominal forms	nominal forms	nominal forms	nominal forms	nominal forms	nominal forms															
appear	infinitives	infinitives	infinitives	infinitives	participles	participles	participles															
appear			active	passive		active	passive															
appear	1st	1st	ilmestyä	ilmestyä	present	ilmestyvä	ilmestyttävä															
appear	long 1st1	long 1st1	Possessive formsPersonsing.plur.1stilmestyäkseniilmestyäksemme2ndilmestyäksesiilmestyäksenne3rdilmestyäkseenilmestyäksensä	Possessive formsPersonsing.plur.1stilmestyäkseniilmestyäksemme2ndilmestyäksesiilmestyäksenne3rdilmestyäkseenilmestyäksensä	possessive forms	possessive forms	possessive forms	person	sing.	plur.	1st	ilmestyäkseni	ilmestyäksemme	2nd	ilmestyäksesi	ilmestyäksenne	3rd	ilmestyäkseenilmestyäksensä	ilmestyäkseenilmestyäksensä	past	ilmestynyt	ilmestytty
appear	possessive forms	possessive forms	possessive forms																			
appear	person	sing.	plur.																			
appear	1st	ilmestyäkseni	ilmestyäksemme																			
appear	2nd	ilmestyäksesi	ilmestyäksenne																			
appear	3rd	ilmestyäkseenilmestyäksensä	ilmestyäkseenilmestyäksensä																			
appear	2nd	inessive2	ilmestyessä	ilmestyttäessä	agent3	ilmestymä	ilmestymä															
appear	2nd	inessive2	Possessive formsPersonsing.plur.1stilmestyessäniilmestyessämme2ndilmestyessäsiilmestyessänne3rdilmestyessäänilmestyessänsä	Possessive formsPersonsing.plur.1stilmestyessäniilmestyessämme2ndilmestyessäsiilmestyessänne3rdilmestyessäänilmestyessänsä	possessive forms	possessive forms	possessive forms	person	sing.	plur.	1st	ilmestyessäni	ilmestyessämme	2nd	ilmestyessäsi	ilmestyessänne	3rd	ilmestyessäänilmestyessänsä	ilmestyessäänilmestyessänsä	negative	ilmestymätön	ilmestymätön
appear	2nd	possessive forms	possessive forms	possessive forms																		
appear	person	sing.	plur.																			
appear	1st	ilmestyessäni	ilmestyessämme																			
appear	2nd	ilmestyessäsi	ilmestyessänne																			
appear	3rd	ilmestyessäänilmestyessänsä	ilmestyessäänilmestyessänsä																			
appear	instructive	ilmestyen	—	1) Used only with a possessive suffix.2) Usually with a possessive suffix (active only).3) Usually with a possessive suffix. Not used with intransitive verbs. Distinct from nouns with the -ma suffix and third infinitive forms.4) Some uses of the verbal noun are called the 'fourth infinitive' by certain sources (more details).	1) Used only with a possessive suffix.2) Usually with a possessive suffix (active only).3) Usually with a possessive suffix. Not used with intransitive verbs. Distinct from nouns with the -ma suffix and third infinitive forms.4) Some uses of the verbal noun are called the 'fourth infinitive' by certain sources (more details).	1) Used only with a possessive suffix.2) Usually with a possessive suffix (active only).3) Usually with a possessive suffix. Not used with intransitive verbs. Distinct from nouns with the -ma suffix and third infinitive forms.4) Some uses of the verbal noun are called the 'fourth infinitive' by certain sources (more details).																
appear	3rd	inessive	ilmestymässä	1) Used only with a possessive suffix.2) Usually with a possessive suffix (active only).3) Usually with a possessive suffix. Not used with intransitive verbs. Distinct from nouns with the -ma suffix and third infinitive forms.4) Some uses of the verbal noun are called the 'fourth infinitive' by certain sources (more details).	1) Used only with a possessive suffix.2) Usually with a possessive suffix (active only).3) Usually with a possessive suffix. Not used with intransitive verbs. Distinct from nouns with the -ma suffix and third infinitive forms.4) Some uses of the verbal noun are called the 'fourth infinitive' by certain sources (more details).	1) Used only with a possessive suffix.2) Usually with a possessive suffix (active only).3) Usually with a possessive suffix. Not used with intransitive verbs. Distinct from nouns with the -ma suffix and third infinitive forms.4) Some uses of the verbal noun are called the 'fourth infinitive' by certain sources (more details).	—															
appear	3rd	elative	ilmestymästä	1) Used only with a possessive suffix.2) Usually with a possessive suffix (active only).3) Usually with a possessive suffix. Not used with intransitive verbs. Distinct from nouns with the -ma suffix and third infinitive forms.4) Some uses of the verbal noun are called the 'fourth infinitive' by certain sources (more details).	1) Used only with a possessive suffix.2) Usually with a possessive suffix (active only).3) Usually with a possessive suffix. Not used with intransitive verbs. Distinct from nouns with the -ma suffix and third infinitive forms.4) Some uses of the verbal noun are called the 'fourth infinitive' by certain sources (more details).	1) Used only with a possessive suffix.2) Usually with a possessive suffix (active only).3) Usually with a possessive suffix. Not used with intransitive verbs. Distinct from nouns with the -ma suffix and third infinitive forms.4) Some uses of the verbal noun are called the 'fourth infinitive' by certain sources (more details).	—															
appear	3rd	illative	ilmestymään	1) Used only with a possessive suffix.2) Usually with a possessive suffix (active only).3) Usually with a possessive suffix. Not used with intransitive verbs. Distinct from nouns with the -ma suffix and third infinitive forms.4) Some uses of the verbal noun are called the 'fourth infinitive' by certain sources (more details).	1) Used only with a possessive suffix.2) Usually with a possessive suffix (active only).3) Usually with a possessive suffix. Not used with intransitive verbs. Distinct from nouns with the -ma suffix and third infinitive forms.4) Some uses of the verbal noun are called the 'fourth infinitive' by certain sources (more details).	1) Used only with a possessive suffix.2) Usually with a possessive suffix (active only).3) Usually with a possessive suffix. Not used with intransitive verbs. Distinct from nouns with the -ma suffix and third infinitive forms.4) Some uses of the verbal noun are called the 'fourth infinitive' by certain sources (more details).	—															
appear	3rd	adessive	ilmestymällä	1) Used only with a possessive suffix.2) Usually with a possessive suffix (active only).3) Usually with a possessive suffix. Not used with intransitive verbs. Distinct from nouns with the -ma suffix and third infinitive forms.4) Some uses of the verbal noun are called the 'fourth infinitive' by certain sources (more details).	1) Used only with a possessive suffix.2) Usually with a possessive suffix (active only).3) Usually with a possessive suffix. Not used with intransitive verbs. Distinct from nouns with the -ma suffix and third infinitive forms.4) Some uses of the verbal noun are called the 'fourth infinitive' by certain sources (more details).	1) Used only with a possessive suffix.2) Usually with a possessive suffix (active only).3) Usually with a possessive suffix. Not used with intransitive verbs. Distinct from nouns with the -ma suffix and third infinitive forms.4) Some uses of the verbal noun are called the 'fourth infinitive' by certain sources (more details).	—															
appear	3rd	abessive	ilmestymättä	1) Used only with a possessive suffix.2) Usually with a possessive suffix (active only).3) Usually with a possessive suffix. Not used with intransitive verbs. Distinct from nouns with the -ma suffix and third infinitive forms.4) Some uses of the verbal noun are called the 'fourth infinitive' by certain sources (more details).	1) Used only with a possessive suffix.2) Usually with a possessive suffix (active only).3) Usually with a possessive suffix. Not used with intransitive verbs. Distinct from nouns with the -ma suffix and third infinitive forms.4) Some uses of the verbal noun are called the 'fourth infinitive' by certain sources (more details).	1) Used only with a possessive suffix.2) Usually with a possessive suffix (active only).3) Usually with a possessive suffix. Not used with intransitive verbs. Distinct from nouns with the -ma suffix and third infinitive forms.4) Some uses of the verbal noun are called the 'fourth infinitive' by certain sources (more details).	—															
appear	3rd	instructive	ilmestymän	1) Used only with a possessive suffix.2) Usually with a possessive suffix (active only).3) Usually with a possessive suffix. Not used with intransitive verbs. Distinct from nouns with the -ma suffix and third infinitive forms.4) Some uses of the verbal noun are called the 'fourth infinitive' by certain sources (more details).	1) Used only with a possessive suffix.2) Usually with a possessive suffix (active only).3) Usually with a possessive suffix. Not used with intransitive verbs. Distinct from nouns with the -ma suffix and third infinitive forms.4) Some uses of the verbal noun are called the 'fourth infinitive' by certain sources (more details).	1) Used only with a possessive suffix.2) Usually with a possessive suffix (active only).3) Usually with a possessive suffix. Not used with intransitive verbs. Distinct from nouns with the -ma suffix and third infinitive forms.4) Some uses of the verbal noun are called the 'fourth infinitive' by certain sources (more details).	ilmestyttämän															
appear	4th4	verbal noun	ilmestyminen	ilmestyminen	1) Used only with a possessive suffix.2) Usually with a possessive suffix (active only).3) Usually with a possessive suffix. Not used with intransitive verbs. Distinct from nouns with the -ma suffix and third infinitive forms.4) Some uses of the verbal noun are called the 'fourth infinitive' by certain sources (more details).	1) Used only with a possessive suffix.2) Usually with a possessive suffix (active only).3) Usually with a possessive suffix. Not used with intransitive verbs. Distinct from nouns with the -ma suffix and third infinitive forms.4) Some uses of the verbal noun are called the 'fourth infinitive' by certain sources (more details).																
appear	5th1	5th1	Possessive formsPersonsing.plur.1stilmestymäisilläniilmestymäisillämme2ndilmestymäisilläsiilmestymäisillänne3rdilmestymäisilläänilmestymäisillänsä	Possessive formsPersonsing.plur.1stilmestymäisilläniilmestymäisillämme2ndilmestymäisilläsiilmestymäisillänne3rdilmestymäisilläänilmestymäisillänsä	1) Used only with a possessive suffix.2) Usually with a possessive suffix (active only).3) Usually with a possessive suffix. Not used with intransitive verbs. Distinct from nouns with the -ma suffix and third infinitive forms.4) Some uses of the verbal noun are called the 'fourth infinitive' by certain sources (more details).	1) Used only with a possessive suffix.2) Usually with a possessive suffix (active only).3) Usually with a possessive suffix. Not used with intransitive verbs. Distinct from nouns with the -ma suffix and third infinitive forms.4) Some uses of the verbal noun are called the 'fourth infinitive' by certain sources (more details).	possessive forms	possessive forms	possessive forms	person	sing.	plur.	1st	ilmestymäisilläni	ilmestymäisillämme	2nd	ilmestymäisilläsi	ilmestymäisillänne	3rd	ilmestymäisilläänilmestymäisillänsä	ilmestymäisilläänilmestymäisillänsä	
appear	possessive forms	possessive forms	possessive forms	1) Used only with a possessive suffix.2) Usually with a possessive suffix (active only).3) Usually with a possessive suffix. Not used with intransitive verbs. Distinct from nouns with the -ma suffix and third infinitive forms.4) Some uses of the verbal noun are called the 'fourth infinitive' by certain sources (more details).	1) Used only with a possessive suffix.2) Usually with a possessive suffix (active only).3) Usually with a possessive suffix. Not used with intransitive verbs. Distinct from nouns with the -ma suffix and third infinitive forms.4) Some uses of the verbal noun are called the 'fourth infinitive' by certain sources (more details).	1) Used only with a possessive suffix.2) Usually with a possessive suffix (active only).3) Usually with a possessive suffix. Not used with intransitive verbs. Distinct from nouns with the -ma suffix and third infinitive forms.4) Some uses of the verbal noun are called the 'fourth infinitive' by certain sources (more details).																
appear	person	sing.	plur.																			
appear	1st	ilmestymäisilläni	ilmestymäisillämme																			
appear	2nd	ilmestymäisilläsi	ilmestymäisillänne																			
appear	3rd	ilmestymäisilläänilmestymäisillänsä	ilmestymäisilläänilmestymäisillänsä																			
be-inherently	inflection of olla (kotus type 67/tulla and 64/juoda, no gradation)	inflection of olla (kotus type 67/tulla and 64/juoda, no gradation)	inflection of olla (kotus type 67/tulla and 64/juoda, no gradation)	inflection of olla (kotus type 67/tulla and 64/juoda, no gradation)	inflection of olla (kotus type 67/tulla and 64/juoda, no gradation)	inflection of olla (kotus type 67/tulla and 64/juoda, no gradation)	inflection of olla (kotus type 67/tulla and 64/juoda, no gradation)															
be-inherently	indicative mood	indicative mood	indicative mood	indicative mood	indicative mood	indicative mood	indicative mood															
be-inherently	present tense	present tense	present tense	present tense	perfect	perfect	perfect															
be-inherently	person	person	positive	negative	person	positive	negative															
be-inherently	1st sing.	1st sing.	olen	en ole	1st sing.	olen ollut	en ole ollut															
be-inherently	2nd sing.	2nd sing.	olet	et ole	2nd sing.	olet ollut	et ole ollut															
be-inherently	3rd sing.	3rd sing.	on	ei ole	3rd sing.	on ollut	ei ole ollut															
be-inherently	1st plur.	1st plur.	olemme	emme ole	1st plur.	olemme olleet	emme ole olleet															
be-inherently	2nd plur.	2nd plur.	olette	ette ole	2nd plur.	olette olleet	ette ole olleet															
be-inherently	3rd plur.	3rd plur.	ovat	eivät ole	3rd plur.	ovat olleet	eivät ole olleet															
be-inherently	passive	passive	ollaan	ei olla	passive	on oltu	ei ole oltu															
be-inherently	past tense	past tense	past tense	past tense	pluperfect	pluperfect	pluperfect															
be-inherently	person	person	positive	negative	person	positive	negative															
be-inherently	1st sing.	1st sing.	olin	en ollut	1st sing.	olin ollut	en ollut ollut															
be-inherently	2nd sing.	2nd sing.	olit	et ollut	2nd sing.	olit ollut	et ollut ollut															
be-inherently	3rd sing.	3rd sing.	oli	ei ollut	3rd sing.	oli ollut	ei ollut ollut															
be-inherently	1st plur.	1st plur.	olimme	emme olleet	1st plur.	olimme olleet	emme olleet olleet															
be-inherently	2nd plur.	2nd plur.	olitte	ette olleet	2nd plur.	olitte olleet	ette olleet olleet															
be-inherently	3rd plur.	3rd plur.	olivat	eivät olleet	3rd plur.	olivat olleet	eivät olleet olleet															
be-inherently	passive	passive	oltiin	ei oltu	passive	oli oltu	ei ollut oltu															
be-inherently	conditional mood	conditional mood	conditional mood	conditional mood	conditional mood	conditional mood	conditional mood															
be-inherently	present	present	present	present	perfect	perfect	perfect															
be-inherently	person	person	positive	negative	person	positive	negative															
be-inherently	1st sing.	1st sing.	olisin	en olisi	1st sing.	olisin ollut	en olisi ollut															
be-inherently	2nd sing.	2nd sing.	olisit	et olisi	2nd sing.	olisit ollut	et olisi ollut															
be-inherently	3rd sing.	3rd sing.	olisi	ei olisi	3rd sing.	olisi ollut	ei olisi ollut															
be-inherently	1st plur.	1st plur.	olisimme	emme olisi	1st plur.	olisimme olleet	emme olisi olleet															
be-inherently	2nd plur.	2nd plur.	olisitte	ette olisi	2nd plur.	olisitte olleet	ette olisi olleet															
be-inherently	3rd plur.	3rd plur.	olisivat	eivät olisi	3rd plur.	olisivat olleet	eivät olisi olleet															
be-inherently	passive	passive	oltaisiin	ei oltaisi	passive	olisi oltu	ei olisi oltu															
be-inherently	imperative mood	imperative mood	imperative mood	imperative mood	imperative mood	imperative mood	imperative mood															
be-inherently	present	present	present	present	perfect	perfect	perfect															
be-inherently	person	person	positive	negative	person	positive	negative															
be-inherently	1st sing.	1st sing.	—	—	1st sing.	—	—															
be-inherently	2nd sing.	2nd sing.	ole	älä ole	2nd sing.	ole ollut	älä ole ollut															
be-inherently	3rd sing.	3rd sing.	olkoon	älköön olko	3rd sing.	olkoon ollut	älköön olko ollut															
be-inherently	1st plur.	1st plur.	olkaamme	älkäämme olko	1st plur.	olkaamme olleet	älkäämme olko olleet															
be-inherently	2nd plur.	2nd plur.	olkaa	älkää olko	2nd plur.	olkaa olleet	älkää olko olleet															
be-inherently	3rd plur.	3rd plur.	olkoot	älkööt olko	3rd plur.	olkoot olleet	älkööt olko olleet															
be-inherently	passive	passive	oltakoon	älköön oltako	passive	olkoon oltu	älköön olko oltu															
be-inherently	potential mood	potential mood	potential mood	potential mood	potential mood	potential mood	potential mood															
be-inherently	present	present	present	present	perfect	perfect	perfect															
be-inherently	person	person	positive	negative	person	positive	negative															
be-inherently	1st sing.	1st sing.	lienen	en liene	1st sing.	lienen ollut	en liene ollut															
be-inherently	2nd sing.	2nd sing.	lienet	et liene	2nd sing.	lienet ollut	et liene ollut															
be-inherently	3rd sing.	3rd sing.	lienee	ei liene	3rd sing.	lienee ollut	ei liene ollut															
be-inherently	1st plur.	1st plur.	lienemme	emme liene	1st plur.	lienemme olleet	emme liene olleet															
be-inherently	2nd plur.	2nd plur.	lienette	ette liene	2nd plur.	lienette olleet	ette liene olleet															
be-inherently	3rd plur.	3rd plur.	lienevät	eivät liene	3rd plur.	lienevät olleet	eivät liene olleet															
be-inherently	passive	passive	oltaneen	ei oltane	passive	lienee oltu	ei liene oltu															
be-inherently	nominal forms	nominal forms	nominal forms	nominal forms	nominal forms	nominal forms	nominal forms															
be-inherently	infinitives	infinitives	infinitives	infinitives	participles	participles	participles															
be-inherently			active	passive		active	passive															
be-inherently	1st	1st	olla	olla	present	oleva	oltava															
be-inherently	long 1st1	long 1st1	Possessive formsPersonsing.plur.1stollakseniollaksemme2ndollaksesiollaksenne3rdollakseenollaksensa	Possessive formsPersonsing.plur.1stollakseniollaksemme2ndollaksesiollaksenne3rdollakseenollaksensa	possessive forms	possessive forms	possessive forms	person	sing.	plur.	1st	ollakseni	ollaksemme	2nd	ollaksesi	ollaksenne	3rd	ollakseenollaksensa	ollakseenollaksensa	past	ollut	oltu
be-inherently	possessive forms	possessive forms	possessive forms																			
be-inherently	person	sing.	plur.																			
be-inherently	1st	ollakseni	ollaksemme																			
be-inherently	2nd	ollaksesi	ollaksenne																			
be-inherently	3rd	ollakseenollaksensa	ollakseenollaksensa																			
be-inherently	2nd	inessive2	ollessa	oltaessa	agent3	olema	olema															
be-inherently	2nd	inessive2	Possessive formsPersonsing.plur.1stollessaniollessamme2ndollessasiollessanne3rdollessaanollessansa	Possessive formsPersonsing.plur.1stollessaniollessamme2ndollessasiollessanne3rdollessaanollessansa	possessive forms	possessive forms	possessive forms	person	sing.	plur.	1st	ollessani	ollessamme	2nd	ollessasi	ollessanne	3rd	ollessaanollessansa	ollessaanollessansa	negative	olematon	olematon
be-inherently	2nd	possessive forms	possessive forms	possessive forms																		
be-inherently	person	sing.	plur.																			
be-inherently	1st	ollessani	ollessamme																			
be-inherently	2nd	ollessasi	ollessanne																			
be-inherently	3rd	ollessaanollessansa	ollessaanollessansa																			
be-inherently	instructive	ollen	—	1) Used only with a possessive suffix.2) Usually with a possessive suffix (active only).3) Usually with a possessive suffix. Not used with intransitive verbs. Distinct from nouns with the -ma suffix and third infinitive forms.4) Some uses of the verbal noun are called the 'fourth infinitive' by certain sources (more details).	1) Used only with a possessive suffix.2) Usually with a possessive suffix (active only).3) Usually with a possessive suffix. Not used with intransitive verbs. Distinct from nouns with the -ma suffix and third infinitive forms.4) Some uses of the verbal noun are called the 'fourth infinitive' by certain sources (more details).	1) Used only with a possessive suffix.2) Usually with a possessive suffix (active only).3) Usually with a possessive suffix. Not used with intransitive verbs. Distinct from nouns with the -ma suffix and third infinitive forms.4) Some uses of the verbal noun are called the 'fourth infinitive' by certain sources (more details).																
be-inherently	3rd	inessive	olemassa	1) Used only with a possessive suffix.2) Usually with a possessive suffix (active only).3) Usually with a possessive suffix. Not used with intransitive verbs. Distinct from nouns with the -ma suffix and third infinitive forms.4) Some uses of the verbal noun are called the 'fourth infinitive' by certain sources (more details).	1) Used only with a possessive suffix.2) Usually with a possessive suffix (active only).3) Usually with a possessive suffix. Not used with intransitive verbs. Distinct from nouns with the -ma suffix and third infinitive forms.4) Some uses of the verbal noun are called the 'fourth infinitive' by certain sources (more details).	1) Used only with a possessive suffix.2) Usually with a possessive suffix (active only).3) Usually with a possessive suffix. Not used with intransitive verbs. Distinct from nouns with the -ma suffix and third infinitive forms.4) Some uses of the verbal noun are called the 'fourth infinitive' by certain sources (more details).	—															
be-inherently	3rd	elative	olemasta	1) Used only with a possessive suffix.2) Usually with a possessive suffix (active only).3) Usually with a possessive suffix. Not used with intransitive verbs. Distinct from nouns with the -ma suffix and third infinitive forms.4) Some uses of the verbal noun are called the 'fourth infinitive' by certain sources (more details).	1) Used only with a possessive suffix.2) Usually with a possessive suffix (active only).3) Usually with a possessive suffix. Not used with intransitive verbs. Distinct from nouns with the -ma suffix and third infinitive forms.4) Some uses of the verbal noun are called the 'fourth infinitive' by certain sources (more details).	1) Used only with a possessive suffix.2) Usually with a possessive suffix (active only).3) Usually with a possessive suffix. Not used with intransitive verbs. Distinct from nouns with the -ma suffix and third infinitive forms.4) Some uses of the verbal noun are called the 'fourth infinitive' by certain sources (more details).	—															
be-inherently	3rd	illative	olemaan	1) Used only with a possessive suffix.2) Usually with a possessive suffix (active only).3) Usually with a possessive suffix. Not used with intransitive verbs. Distinct from nouns with the -ma suffix and third infinitive forms.4) Some uses of the verbal noun are called the 'fourth infinitive' by certain sources (more details).	1) Used only with a possessive suffix.2) Usually with a possessive suffix (active only).3) Usually with a possessive suffix. Not used with intransitive verbs. Distinct from nouns with the -ma suffix and third infinitive forms.4) Some uses of the verbal noun are called the 'fourth infinitive' by certain sources (more details).	1) Used only with a possessive suffix.2) Usually with a possessive suffix (active only).3) Usually with a possessive suffix. Not used with intransitive verbs. Distinct from nouns with the -ma suffix and third infinitive forms.4) Some uses of the verbal noun are called the 'fourth infinitive' by certain sources (more details).	—															
be-inherently	3rd	adessive	olemalla	1) Used only with a possessive suffix.2) Usually with a possessive suffix (active only).3) Usually with a possessive suffix. Not used with intransitive verbs. Distinct from nouns with the -ma suffix and third infinitive forms.4) Some uses of the verbal noun are called the 'fourth infinitive' by certain sources (more details).	1) Used only with a possessive suffix.2) Usually with a possessive suffix (active only).3) Usually with a possessive suffix. Not used with intransitive verbs. Distinct from nouns with the -ma suffix and third infinitive forms.4) Some uses of the verbal noun are called the 'fourth infinitive' by certain sources (more details).	1) Used only with a possessive suffix.2) Usually with a possessive suffix (active only).3) Usually with a possessive suffix. Not used with intransitive verbs. Distinct from nouns with the -ma suffix and third infinitive forms.4) Some uses of the verbal noun are called the 'fourth infinitive' by certain sources (more details).	—															
be-inherently	3rd	abessive	olematta	1) Used only with a possessive suffix.2) Usually with a possessive suffix (active only).3) Usually with a possessive suffix. Not used with intransitive verbs. Distinct from nouns with the -ma suffix and third infinitive forms.4) Some uses of the verbal noun are called the 'fourth infinitive' by certain sources (more details).	1) Used only with a possessive suffix.2) Usually with a possessive suffix (active only).3) Usually with a possessive suffix. Not used with intransitive verbs. Distinct from nouns with the -ma suffix and third infinitive forms.4) Some uses of the verbal noun are called the 'fourth infinitive' by certain sources (more details).	1) Used only with a possessive suffix.2) Usually with a possessive suffix (active only).3) Usually with a possessive suffix. Not used with intransitive verbs. Distinct from nouns with the -ma suffix and third infinitive forms.4) Some uses of the verbal noun are called the 'fourth infinitive' by certain sources (more details).	—															
be-inherently	3rd	instructive	oleman	1) Used only with a possessive suffix.2) Usually with a possessive suffix (active only).3) Usually with a possessive suffix. Not used with intransitive verbs. Distinct from nouns with the -ma suffix and third infinitive forms.4) Some uses of the verbal noun are called the 'fourth infinitive' by certain sources (more details).	1) Used only with a possessive suffix.2) Usually with a possessive suffix (active only).3) Usually with a possessive suffix. Not used with intransitive verbs. Distinct from nouns with the -ma suffix and third infinitive forms.4) Some uses of the verbal noun are called the 'fourth infinitive' by certain sources (more details).	1) Used only with a possessive suffix.2) Usually with a possessive suffix (active only).3) Usually with a possessive suffix. Not used with intransitive verbs. Distinct from nouns with the -ma suffix and third infinitive forms.4) Some uses of the verbal noun are called the 'fourth infinitive' by certain sources (more details).	oltaman															
be-inherently	4th4	verbal noun	oleminen	oleminen	1) Used only with a possessive suffix.2) Usually with a possessive suffix (active only).3) Usually with a possessive suffix. Not used with intransitive verbs. Distinct from nouns with the -ma suffix and third infinitive forms.4) Some uses of the verbal noun are called the 'fourth infinitive' by certain sources (more details).	1) Used only with a possessive suffix.2) Usually with a possessive suffix (active only).3) Usually with a possessive suffix. Not used with intransitive verbs. Distinct from nouns with the -ma suffix and third infinitive forms.4) Some uses of the verbal noun are called the 'fourth infinitive' by certain sources (more details).																
be-inherently	5th1	5th1	Possessive formsPersonsing.plur.1stolemaisillaniolemaisillamme2ndolemaisillasiolemaisillanne3rdolemaisillaanolemaisillansa	Possessive formsPersonsing.plur.1stolemaisillaniolemaisillamme2ndolemaisillasiolemaisillanne3rdolemaisillaanolemaisillansa	1) Used only with a possessive suffix.2) Usually with a possessive suffix (active only).3) Usually with a possessive suffix. Not used with intransitive verbs. Distinct from nouns with the -ma suffix and third infinitive forms.4) Some uses of the verbal noun are called the 'fourth infinitive' by certain sources (more details).	1) Used only with a possessive suffix.2) Usually with a possessive suffix (active only).3) Usually with a possessive suffix. Not used with intransitive verbs. Distinct from nouns with the -ma suffix and third infinitive forms.4) Some uses of the verbal noun are called the 'fourth infinitive' by certain sources (more details).	possessive forms	possessive forms	possessive forms	person	sing.	plur.	1st	olemaisillani	olemaisillamme	2nd	olemaisillasi	olemaisillanne	3rd	olemaisillaanolemaisillansa	olemaisillaanolemaisillansa	
be-inherently	possessive forms	possessive forms	possessive forms	1) Used only with a possessive suffix.2) Usually with a possessive suffix (active only).3) Usually with a possessive suffix. Not used with intransitive verbs. Distinct from nouns with the -ma suffix and third infinitive forms.4) Some uses of the verbal noun are called the 'fourth infinitive' by certain sources (more details).	1) Used only with a possessive suffix.2) Usually with a possessive suffix (active only).3) Usually with a possessive suffix. Not used with intransitive verbs. Distinct from nouns with the -ma suffix and third infinitive forms.4) Some uses of the verbal noun are called the 'fourth infinitive' by certain sources (more details).	1) Used only with a possessive suffix.2) Usually with a possessive suffix (active only).3) Usually with a possessive suffix. Not used with intransitive verbs. Distinct from nouns with the -ma suffix and third infinitive forms.4) Some uses of the verbal noun are called the 'fourth infinitive' by certain sources (more details).																
be-inherently	person	sing.	plur.																			
be-inherently	1st	olemaisillani	olemaisillamme																			
be-inherently	2nd	olemaisillasi	olemaisillanne																			
be-inherently	3rd	olemaisillaanolemaisillansa	olemaisillaanolemaisillansa																			
be-momentarily	inflection of olla (kotus type 67/tulla and 64/juoda, no gradation)	inflection of olla (kotus type 67/tulla and 64/juoda, no gradation)	inflection of olla (kotus type 67/tulla and 64/juoda, no gradation)	inflection of olla (kotus type 67/tulla and 64/juoda, no gradation)	inflection of olla (kotus type 67/tulla and 64/juoda, no gradation)	inflection of olla (kotus type 67/tulla and 64/juoda, no gradation)	inflection of olla (kotus type 67/tulla and 64/juoda, no gradation)															
be-momentarily	indicative mood	indicative mood	indicative mood	indicative mood	indicative mood	indicative mood	indicative mood															
be-momentarily	present tense	present tense	present tense	present tense	perfect	perfect	perfect															
be-momentarily	person	person	positive	negative	person	positive	negative															
be-momentarily	1st sing.	1st sing.	olen	en ole	1st sing.	olen ollut	en ole ollut															
be-momentarily	2nd sing.	2nd sing.	olet	et ole	2nd sing.	olet ollut	et ole ollut															
be-momentarily	3rd sing.	3rd sing.	on	ei ole	3rd sing.	on ollut	ei ole ollut															
be-momentarily	1st plur.	1st plur.	olemme	emme ole	1st plur.	olemme olleet	emme ole olleet															
be-momentarily	2nd plur.	2nd plur.	olette	ette ole	2nd plur.	olette olleet	ette ole olleet															
be-momentarily	3rd plur.	3rd plur.	ovat	eivät ole	3rd plur.	ovat olleet	eivät ole olleet															
be-momentarily	passive	passive	ollaan	ei olla	passive	on oltu	ei ole oltu															
be-momentarily	past tense	past tense	past tense	past tense	pluperfect	pluperfect	pluperfect															
be-momentarily	person	person	positive	negative	person	positive	negative															
be-momentarily	1st sing.	1st sing.	olin	en ollut	1st sing.	olin ollut	en ollut ollut															
be-momentarily	2nd sing.	2nd sing.	olit	et ollut	2nd sing.	olit ollut	et ollut ollut															
be-momentarily	3rd sing.	3rd sing.	oli	ei ollut	3rd sing.	oli ollut	ei ollut ollut															
be-momentarily	1st plur.	1st plur.	olimme	emme olleet	1st plur.	olimme olleet	emme olleet olleet															
be-momentarily	2nd plur.	2nd plur.	olitte	ette olleet	2nd plur.	olitte olleet	ette olleet olleet															
be-momentarily	3rd plur.	3rd plur.	olivat	eivät olleet	3rd plur.	olivat olleet	eivät olleet olleet															
be-momentarily	passive	passive	oltiin	ei oltu	passive	oli oltu	ei ollut oltu															
be-momentarily	conditional mood	conditional mood	conditional mood	conditional mood	conditional mood	conditional mood	conditional mood															
be-momentarily	present	present	present	present	perfect	perfect	perfect															
be-momentarily	person	person	positive	negative	person	positive	negative															
be-momentarily	1st sing.	1st sing.	olisin	en olisi	1st sing.	olisin ollut	en olisi ollut															
be-momentarily	2nd sing.	2nd sing.	olisit	et olisi	2nd sing.	olisit ollut	et olisi ollut															
be-momentarily	3rd sing.	3rd sing.	olisi	ei olisi	3rd sing.	olisi ollut	ei olisi ollut															
be-momentarily	1st plur.	1st plur.	olisimme	emme olisi	1st plur.	olisimme olleet	emme olisi olleet															
be-momentarily	2nd plur.	2nd plur.	olisitte	ette olisi	2nd plur.	olisitte olleet	ette olisi olleet															
be-momentarily	3rd plur.	3rd plur.	olisivat	eivät olisi	3rd plur.	olisivat olleet	eivät olisi olleet															
be-momentarily	passive	passive	oltaisiin	ei oltaisi	passive	olisi oltu	ei olisi oltu															
be-momentarily	imperative mood	imperative mood	imperative mood	imperative mood	imperative mood	imperative mood	imperative mood															
be-momentarily	present	present	present	present	perfect	perfect	perfect															
be-momentarily	person	person	positive	negative	person	positive	negative															
be-momentarily	1st sing.	1st sing.	—	—	1st sing.	—	—															
be-momentarily	2nd sing.	2nd sing.	ole	älä ole	2nd sing.	ole ollut	älä ole ollut															
be-momentarily	3rd sing.	3rd sing.	olkoon	älköön olko	3rd sing.	olkoon ollut	älköön olko ollut															
be-momentarily	1st plur.	1st plur.	olkaamme	älkäämme olko	1st plur.	olkaamme olleet	älkäämme olko olleet															
be-momentarily	2nd plur.	2nd plur.	olkaa	älkää olko	2nd plur.	olkaa olleet	älkää olko olleet															
be-momentarily	3rd plur.	3rd plur.	olkoot	älkööt olko	3rd plur.	olkoot olleet	älkööt olko olleet															
be-momentarily	passive	passive	oltakoon	älköön oltako	passive	olkoon oltu	älköön olko oltu															
be-momentarily	potential mood	potential mood	potential mood	potential mood	potential mood	potential mood	potential mood															
be-momentarily	present	present	present	present	perfect	perfect	perfect															
be-momentarily	person	person	positive	negative	person	positive	negative															
be-momentarily	1st sing.	1st sing.	lienen	en liene	1st sing.	lienen ollut	en liene ollut															
be-momentarily	2nd sing.	2nd sing.	lienet	et liene	2nd sing.	lienet ollut	et liene ollut															
be-momentarily	3rd sing.	3rd sing.	lienee	ei liene	3rd sing.	lienee ollut	ei liene ollut															
be-momentarily	1st plur.	1st plur.	lienemme	emme liene	1st plur.	lienemme olleet	emme liene olleet															
be-momentarily	2nd plur.	2nd plur.	lienette	ette liene	2nd plur.	lienette olleet	ette liene olleet															
be-momentarily	3rd plur.	3rd plur.	lienevät	eivät liene	3rd plur.	lienevät olleet	eivät liene olleet															
be-momentarily	passive	passive	oltaneen	ei oltane	passive	lienee oltu	ei liene oltu															
be-momentarily	nominal forms	nominal forms	nominal forms	nominal forms	nominal forms	nominal forms	nominal forms															
be-momentarily	infinitives	infinitives	infinitives	infinitives	participles	participles	participles															
be-momentarily			active	passive		active	passive															
be-momentarily	1st	1st	olla	olla	present	oleva	oltava															
be-momentarily	long 1st1	long 1st1	Possessive formsPersonsing.plur.1stollakseniollaksemme2ndollaksesiollaksenne3rdollakseenollaksensa	Possessive formsPersonsing.plur.1stollakseniollaksemme2ndollaksesiollaksenne3rdollakseenollaksensa	possessive forms	possessive forms	possessive forms	person	sing.	plur.	1st	ollakseni	ollaksemme	2nd	ollaksesi	ollaksenne	3rd	ollakseenollaksensa	ollakseenollaksensa	past	ollut	oltu
be-momentarily	possessive forms	possessive forms	possessive forms																			
be-momentarily	person	sing.	plur.																			
be-momentarily	1st	ollakseni	ollaksemme																			
be-momentarily	2nd	ollaksesi	ollaksenne																			
be-momentarily	3rd	ollakseenollaksensa	ollakseenollaksensa																			
be-momentarily	2nd	inessive2	ollessa	oltaessa	agent3	olema	olema															
be-momentarily	2nd	inessive2	Possessive formsPersonsing.plur.1stollessaniollessamme2ndollessasiollessanne3rdollessaanollessansa	Possessive formsPersonsing.plur.1stollessaniollessamme2ndollessasiollessanne3rdollessaanollessansa	possessive forms	possessive forms	possessive forms	person	sing.	plur.	1st	ollessani	ollessamme	2nd	ollessasi	ollessanne	3rd	ollessaanollessansa	ollessaanollessansa	negative	olematon	olematon
be-momentarily	2nd	possessive forms	possessive forms	possessive forms																		
be-momentarily	person	sing.	plur.																			
be-momentarily	1st	ollessani	ollessamme																			
be-momentarily	2nd	ollessasi	ollessanne																			
be-momentarily	3rd	ollessaanollessansa	ollessaanollessansa																			
be-momentarily	instructive	ollen	—	1) Used only with a possessive suffix.2) Usually with a possessive suffix (active only).3) Usually with a possessive suffix. Not used with intransitive verbs. Distinct from nouns with the -ma suffix and third infinitive forms.4) Some uses of the verbal noun are called the 'fourth infinitive' by certain sources (more details).	1) Used only with a possessive suffix.2) Usually with a possessive suffix (active only).3) Usually with a possessive suffix. Not used with intransitive verbs. Distinct from nouns with the -ma suffix and third infinitive forms.4) Some uses of the verbal noun are called the 'fourth infinitive' by certain sources (more details).	1) Used only with a possessive suffix.2) Usually with a possessive suffix (active only).3) Usually with a possessive suffix. Not used with intransitive verbs. Distinct from nouns with the -ma suffix and third infinitive forms.4) Some uses of the verbal noun are called the 'fourth infinitive' by certain sources (more details).																
be-momentarily	3rd	inessive	olemassa	1) Used only with a possessive suffix.2) Usually with a possessive suffix (active only).3) Usually with a possessive suffix. Not used with intransitive verbs. Distinct from nouns with the -ma suffix and third infinitive forms.4) Some uses of the verbal noun are called the 'fourth infinitive' by certain sources (more details).	1) Used only with a possessive suffix.2) Usually with a possessive suffix (active only).3) Usually with a possessive suffix. Not used with intransitive verbs. Distinct from nouns with the -ma suffix and third infinitive forms.4) Some uses of the verbal noun are called the 'fourth infinitive' by certain sources (more details).	1) Used only with a possessive suffix.2) Usually with a possessive suffix (active only).3) Usually with a possessive suffix. Not used with intransitive verbs. Distinct from nouns with the -ma suffix and third infinitive forms.4) Some uses of the verbal noun are called the 'fourth infinitive' by certain sources (more details).	—															
be-momentarily	3rd	elative	olemasta	1) Used only with a possessive suffix.2) Usually with a possessive suffix (active only).3) Usually with a possessive suffix. Not used with intransitive verbs. Distinct from nouns with the -ma suffix and third infinitive forms.4) Some uses of the verbal noun are called the 'fourth infinitive' by certain sources (more details).	1) Used only with a possessive suffix.2) Usually with a possessive suffix (active only).3) Usually with a possessive suffix. Not used with intransitive verbs. Distinct from nouns with the -ma suffix and third infinitive forms.4) Some uses of the verbal noun are called the 'fourth infinitive' by certain sources (more details).	1) Used only with a possessive suffix.2) Usually with a possessive suffix (active only).3) Usually with a possessive suffix. Not used with intransitive verbs. Distinct from nouns with the -ma suffix and third infinitive forms.4) Some uses of the verbal noun are called the 'fourth infinitive' by certain sources (more details).	—															
be-momentarily	3rd	illative	olemaan	1) Used only with a possessive suffix.2) Usually with a possessive suffix (active only).3) Usually with a possessive suffix. Not used with intransitive verbs. Distinct from nouns with the -ma suffix and third infinitive forms.4) Some uses of the verbal noun are called the 'fourth infinitive' by certain sources (more details).	1) Used only with a possessive suffix.2) Usually with a possessive suffix (active only).3) Usually with a possessive suffix. Not used with intransitive verbs. Distinct from nouns with the -ma suffix and third infinitive forms.4) Some uses of the verbal noun are called the 'fourth infinitive' by certain sources (more details).	1) Used only with a possessive suffix.2) Usually with a possessive suffix (active only).3) Usually with a possessive suffix. Not used with intransitive verbs. Distinct from nouns with the -ma suffix and third infinitive forms.4) Some uses of the verbal noun are called the 'fourth infinitive' by certain sources (more details).	—															
be-momentarily	3rd	adessive	olemalla	1) Used only with a possessive suffix.2) Usually with a possessive suffix (active only).3) Usually with a possessive suffix. Not used with intransitive verbs. Distinct from nouns with the -ma suffix and third infinitive forms.4) Some uses of the verbal noun are called the 'fourth infinitive' by certain sources (more details).	1) Used only with a possessive suffix.2) Usually with a possessive suffix (active only).3) Usually with a possessive suffix. Not used with intransitive verbs. Distinct from nouns with the -ma suffix and third infinitive forms.4) Some uses of the verbal noun are called the 'fourth infinitive' by certain sources (more details).	1) Used only with a possessive suffix.2) Usually with a possessive suffix (active only).3) Usually with a possessive suffix. Not used with intransitive verbs. Distinct from nouns with the -ma suffix and third infinitive forms.4) Some uses of the verbal noun are called the 'fourth infinitive' by certain sources (more details).	—															
be-momentarily	3rd	abessive	olematta	1) Used only with a possessive suffix.2) Usually with a possessive suffix (active only).3) Usually with a possessive suffix. Not used with intransitive verbs. Distinct from nouns with the -ma suffix and third infinitive forms.4) Some uses of the verbal noun are called the 'fourth infinitive' by certain sources (more details).	1) Used only with a possessive suffix.2) Usually with a possessive suffix (active only).3) Usually with a possessive suffix. Not used with intransitive verbs. Distinct from nouns with the -ma suffix and third infinitive forms.4) Some uses of the verbal noun are called the 'fourth infinitive' by certain sources (more details).	1) Used only with a possessive suffix.2) Usually with a possessive suffix (active only).3) Usually with a possessive suffix. Not used with intransitive verbs. Distinct from nouns with the -ma suffix and third infinitive forms.4) Some uses of the verbal noun are called the 'fourth infinitive' by certain sources (more details).	—															
be-momentarily	3rd	instructive	oleman	1) Used only with a possessive suffix.2) Usually with a possessive suffix (active only).3) Usually with a possessive suffix. Not used with intransitive verbs. Distinct from nouns with the -ma suffix and third infinitive forms.4) Some uses of the verbal noun are called the 'fourth infinitive' by certain sources (more details).	1) Used only with a possessive suffix.2) Usually with a possessive suffix (active only).3) Usually with a possessive suffix. Not used with intransitive verbs. Distinct from nouns with the -ma suffix and third infinitive forms.4) Some uses of the verbal noun are called the 'fourth infinitive' by certain sources (more details).	1) Used only with a possessive suffix.2) Usually with a possessive suffix (active only).3) Usually with a possessive suffix. Not used with intransitive verbs. Distinct from nouns with the -ma suffix and third infinitive forms.4) Some uses of the verbal noun are called the 'fourth infinitive' by certain sources (more details).	oltaman															
be-momentarily	4th4	verbal noun	oleminen	oleminen	1) Used only with a possessive suffix.2) Usually with a possessive suffix (active only).3) Usually with a possessive suffix. Not used with intransitive verbs. Distinct from nouns with the -ma suffix and third infinitive forms.4) Some uses of the verbal noun are called the 'fourth infinitive' by certain sources (more details).	1) Used only with a possessive suffix.2) Usually with a possessive suffix (active only).3) Usually with a possessive suffix. Not used with intransitive verbs. Distinct from nouns with the -ma suffix and third infinitive forms.4) Some uses of the verbal noun are called the 'fourth infinitive' by certain sources (more details).																
be-momentarily	5th1	5th1	Possessive formsPersonsing.plur.1stolemaisillaniolemaisillamme2ndolemaisillasiolemaisillanne3rdolemaisillaanolemaisillansa	Possessive formsPersonsing.plur.1stolemaisillaniolemaisillamme2ndolemaisillasiolemaisillanne3rdolemaisillaanolemaisillansa	1) Used only with a possessive suffix.2) Usually with a possessive suffix (active only).3) Usually with a possessive suffix. Not used with intransitive verbs. Distinct from nouns with the -ma suffix and third infinitive forms.4) Some uses of the verbal noun are called the 'fourth infinitive' by certain sources (more details).	1) Used only with a possessive suffix.2) Usually with a possessive suffix (active only).3) Usually with a possessive suffix. Not used with intransitive verbs. Distinct from nouns with the -ma suffix and third infinitive forms.4) Some uses of the verbal noun are called the 'fourth infinitive' by certain sources (more details).	possessive forms	possessive forms	possessive forms	person	sing.	plur.	1st	olemaisillani	olemaisillamme	2nd	olemaisillasi	olemaisillanne	3rd	olemaisillaanolemaisillansa	olemaisillaanolemaisillansa	
be-momentarily	possessive forms	possessive forms	possessive forms	1) Used only with a possessive suffix.2) Usually with a possessive suffix (active only).3) Usually with a possessive suffix. Not used with intransitive verbs. Distinct from nouns with the -ma suffix and third infinitive forms.4) Some uses of the verbal noun are called the 'fourth infinitive' by certain sources (more details).	1) Used only with a possessive suffix.2) Usually with a possessive suffix (active only).3) Usually with a possessive suffix. Not used with intransitive verbs. Distinct from nouns with the -ma suffix and third infinitive forms.4) Some uses of the verbal noun are called the 'fourth infinitive' by certain sources (more details).	1) Used only with a possessive suffix.2) Usually with a possessive suffix (active only).3) Usually with a possessive suffix. Not used with intransitive verbs. Distinct from nouns with the -ma suffix and third infinitive forms.4) Some uses of the verbal noun are called the 'fourth infinitive' by certain sources (more details).																
be-momentarily	person	sing.	plur.																			
be-momentarily	1st	olemaisillani	olemaisillamme																			
be-momentarily	2nd	olemaisillasi	olemaisillanne																			
be-momentarily	3rd	olemaisillaanolemaisillansa	olemaisillaanolemaisillansa																			
change	inflection of muuttua (kotus type 52*c/sanoa, tt-t gradation)	inflection of muuttua (kotus type 52*c/sanoa, tt-t gradation)	inflection of muuttua (kotus type 52*c/sanoa, tt-t gradation)	inflection of muuttua (kotus type 52*c/sanoa, tt-t gradation)	inflection of muuttua (kotus type 52*c/sanoa, tt-t gradation)	inflection of muuttua (kotus type 52*c/sanoa, tt-t gradation)	inflection of muuttua (kotus type 52*c/sanoa, tt-t gradation)															
change	indicative mood	indicative mood	indicative mood	indicative mood	indicative mood	indicative mood	indicative mood															
change	present tense	present tense	present tense	present tense	perfect	perfect	perfect															
change	person	person	positive	negative	person	positive	negative															
change	1st sing.	1st sing.	muutun	en muutu	1st sing.	olen muuttunut	en ole muuttunut															
change	2nd sing.	2nd sing.	muutut	et muutu	2nd sing.	olet muuttunut	et ole muuttunut															
change	3rd sing.	3rd sing.	muuttuu	ei muutu	3rd sing.	on muuttunut	ei ole muuttunut															
change	1st plur.	1st plur.	muutumme	emme muutu	1st plur.	olemme muuttuneet	emme ole muuttuneet															
change	2nd plur.	2nd plur.	muututte	ette muutu	2nd plur.	olette muuttuneet	ette ole muuttuneet															
change	3rd plur.	3rd plur.	muuttuvat	eivät muutu	3rd plur.	ovat muuttuneet	eivät ole muuttuneet															
change	passive	passive	muututaan	ei muututa	passive	on muututtu	ei ole muututtu															
change	past tense	past tense	past tense	past tense	pluperfect	pluperfect	pluperfect															
change	person	person	positive	negative	person	positive	negative															
change	1st sing.	1st sing.	muutuin	en muuttunut	1st sing.	olin muuttunut	en ollut muuttunut															
change	2nd sing.	2nd sing.	muutuit	et muuttunut	2nd sing.	olit muuttunut	et ollut muuttunut															
change	3rd sing.	3rd sing.	muuttui	ei muuttunut	3rd sing.	oli muuttunut	ei ollut muuttunut															
change	1st plur.	1st plur.	muutuimme	emme muuttuneet	1st plur.	olimme muuttuneet	emme olleet muuttuneet															
change	2nd plur.	2nd plur.	muutuitte	ette muuttuneet	2nd plur.	olitte muuttuneet	ette olleet muuttuneet															
change	3rd plur.	3rd plur.	muuttuivat	eivät muuttuneet	3rd plur.	olivat muuttuneet	eivät olleet muuttuneet															
change	passive	passive	muututtiin	ei muututtu	passive	oli muututtu	ei ollut muututtu															
change	conditional mood	conditional mood	conditional mood	conditional mood	conditional mood	conditional mood	conditional mood															
change	present	present	present	present	perfect	perfect	perfect															
change	person	person	positive	negative	person	positive	negative															
change	1st sing.	1st sing.	muuttuisin	en muuttuisi	1st sing.	olisin muuttunut	en olisi muuttunut															
change	2nd sing.	2nd sing.	muuttuisit	et muuttuisi	2nd sing.	olisit muuttunut	et olisi muuttunut															
change	3rd sing.	3rd sing.	muuttuisi	ei muuttuisi	3rd sing.	olisi muuttunut	ei olisi muuttunut															
change	1st plur.	1st plur.	muuttuisimme	emme muuttuisi	1st plur.	olisimme muuttuneet	emme olisi muuttuneet															
change	2nd plur.	2nd plur.	muuttuisitte	ette muuttuisi	2nd plur.	olisitte muuttuneet	ette olisi muuttuneet															
change	3rd plur.	3rd plur.	muuttuisivat	eivät muuttuisi	3rd plur.	olisivat muuttuneet	eivät olisi muuttuneet															
change	passive	passive	muututtaisiin	ei muututtaisi	passive	olisi muututtu	ei olisi muututtu															
change	imperative mood	imperative mood	imperative mood	imperative mood	imperative mood	imperative mood	imperative mood															
change	present	present	present	present	perfect	perfect	perfect															
change	person	person	positive	negative	person	positive	negative															
change	1st sing.	1st sing.	—	—	1st sing.	—	—															
change	2nd sing.	2nd sing.	muutu	älä muutu	2nd sing.	ole muuttunut	älä ole muuttunut															
change	3rd sing.	3rd sing.	muuttukoon	älköön muuttuko	3rd sing.	olkoon muuttunut	älköön olko muuttunut															
change	1st plur.	1st plur.	muuttukaamme	älkäämme muuttuko	1st plur.	olkaamme muuttuneet	älkäämme olko muuttuneet															
change	2nd plur.	2nd plur.	muuttukaa	älkää muuttuko	2nd plur.	olkaa muuttuneet	älkää olko muuttuneet															
change	3rd plur.	3rd plur.	muuttukoot	älkööt muuttuko	3rd plur.	olkoot muuttuneet	älkööt olko muuttuneet															
change	passive	passive	muututtakoon	älköön muututtako	passive	olkoon muututtu	älköön olko muututtu															
change	potential mood	potential mood	potential mood	potential mood	potential mood	potential mood	potential mood															
change	present	present	present	present	perfect	perfect	perfect															
change	person	person	positive	negative	person	positive	negative															
change	1st sing.	1st sing.	muuttunen	en muuttune	1st sing.	lienen muuttunut	en liene muuttunut															
change	2nd sing.	2nd sing.	muuttunet	et muuttune	2nd sing.	lienet muuttunut	et liene muuttunut															
change	3rd sing.	3rd sing.	muuttunee	ei muuttune	3rd sing.	lienee muuttunut	ei liene muuttunut															
change	1st plur.	1st plur.	muuttunemme	emme muuttune	1st plur.	lienemme muuttuneet	emme liene muuttuneet															
change	2nd plur.	2nd plur.	muuttunette	ette muuttune	2nd plur.	lienette muuttuneet	ette liene muuttuneet															
change	3rd plur.	3rd plur.	muuttunevat	eivät muuttune	3rd plur.	lienevät muuttuneet	eivät liene muuttuneet															
change	passive	passive	muututtaneen	ei muututtane	passive	lienee muututtu	ei liene muututtu															
change	nominal forms	nominal forms	nominal forms	nominal forms	nominal forms	nominal forms	nominal forms															
change	infinitives	infinitives	infinitives	infinitives	participles	participles	participles															
change			active	passive		active	passive															
change	1st	1st	muuttua	muuttua	present	muuttuva	muututtava															
change	long 1st1	long 1st1	Possessive formsPersonsing.plur.1stmuuttuaksenimuuttuaksemme2ndmuuttuaksesimuuttuaksenne3rdmuuttuakseenmuuttuaksensa	Possessive formsPersonsing.plur.1stmuuttuaksenimuuttuaksemme2ndmuuttuaksesimuuttuaksenne3rdmuuttuakseenmuuttuaksensa	possessive forms	possessive forms	possessive forms	person	sing.	plur.	1st	muuttuakseni	muuttuaksemme	2nd	muuttuaksesi	muuttuaksenne	3rd	muuttuakseenmuuttuaksensa	muuttuakseenmuuttuaksensa	past	muuttunut	muututtu
change	possessive forms	possessive forms	possessive forms																			
change	person	sing.	plur.																			
change	1st	muuttuakseni	muuttuaksemme																			
change	2nd	muuttuaksesi	muuttuaksenne																			
change	3rd	muuttuakseenmuuttuaksensa	muuttuakseenmuuttuaksensa																			
change	2nd	inessive2	muuttuessa	muututtaessa	agent3	muuttuma	muuttuma															
change	2nd	inessive2	Possessive formsPersonsing.plur.1stmuuttuessanimuuttuessamme2ndmuuttuessasimuuttuessanne3rdmuuttuessaanmuuttuessansa	Possessive formsPersonsing.plur.1stmuuttuessanimuuttuessamme2ndmuuttuessasimuuttuessanne3rdmuuttuessaanmuuttuessansa	possessive forms	possessive forms	possessive forms	person	sing.	plur.	1st	muuttuessani	muuttuessamme	2nd	muuttuessasi	muuttuessanne	3rd	muuttuessaanmuuttuessansa	muuttuessaanmuuttuessansa	negative	muuttumaton	muuttumaton
change	2nd	possessive forms	possessive forms	possessive forms																		
change	person	sing.	plur.																			
change	1st	muuttuessani	muuttuessamme																			
change	2nd	muuttuessasi	muuttuessanne																			
change	3rd	muuttuessaanmuuttuessansa	muuttuessaanmuuttuessansa																			
change	instructive	muuttuen	—	1) Used only with a possessive suffix.2) Usually with a possessive suffix (active only).3) Usually with a possessive suffix. Not used with intransitive verbs. Distinct from nouns with the -ma suffix and third infinitive forms.4) Some uses of the verbal noun are called the 'fourth infinitive' by certain sources (more details).	1) Used only with a possessive suffix.2) Usually with a possessive suffix (active only).3) Usually with a possessive suffix. Not used with intransitive verbs. Distinct from nouns with the -ma suffix and third infinitive forms.4) Some uses of the verbal noun are called the 'fourth infinitive' by certain sources (more details).	1) Used only with a possessive suffix.2) Usually with a possessive suffix (active only).3) Usually with a possessive suffix. Not used with intransitive verbs. Distinct from nouns with the -ma suffix and third infinitive forms.4) Some uses of the verbal noun are called the 'fourth infinitive' by certain sources (more details).																
change	3rd	inessive	muuttumassa	1) Used only with a possessive suffix.2) Usually with a possessive suffix (active only).3) Usually with a possessive suffix. Not used with intransitive verbs. Distinct from nouns with the -ma suffix and third infinitive forms.4) Some uses of the verbal noun are called the 'fourth infinitive' by certain sources (more details).	1) Used only with a possessive suffix.2) Usually with a possessive suffix (active only).3) Usually with a possessive suffix. Not used with intransitive verbs. Distinct from nouns with the -ma suffix and third infinitive forms.4) Some uses of the verbal noun are called the 'fourth infinitive' by certain sources (more details).	1) Used only with a possessive suffix.2) Usually with a possessive suffix (active only).3) Usually with a possessive suffix. Not used with intransitive verbs. Distinct from nouns with the -ma suffix and third infinitive forms.4) Some uses of the verbal noun are called the 'fourth infinitive' by certain sources (more details).	—															
change	3rd	elative	muuttumasta	1) Used only with a possessive suffix.2) Usually with a possessive suffix (active only).3) Usually with a possessive suffix. Not used with intransitive verbs. Distinct from nouns with the -ma suffix and third infinitive forms.4) Some uses of the verbal noun are called the 'fourth infinitive' by certain sources (more details).	1) Used only with a possessive suffix.2) Usually with a possessive suffix (active only).3) Usually with a possessive suffix. Not used with intransitive verbs. Distinct from nouns with the -ma suffix and third infinitive forms.4) Some uses of the verbal noun are called the 'fourth infinitive' by certain sources (more details).	1) Used only with a possessive suffix.2) Usually with a possessive suffix (active only).3) Usually with a possessive suffix. Not used with intransitive verbs. Distinct from nouns with the -ma suffix and third infinitive forms.4) Some uses of the verbal noun are called the 'fourth infinitive' by certain sources (more details).	—															
change	3rd	illative	muuttumaan	1) Used only with a possessive suffix.2) Usually with a possessive suffix (active only).3) Usually with a possessive suffix. Not used with intransitive verbs. Distinct from nouns with the -ma suffix and third infinitive forms.4) Some uses of the verbal noun are called the 'fourth infinitive' by certain sources (more details).	1) Used only with a possessive suffix.2) Usually with a possessive suffix (active only).3) Usually with a possessive suffix. Not used with intransitive verbs. Distinct from nouns with the -ma suffix and third infinitive forms.4) Some uses of the verbal noun are called the 'fourth infinitive' by certain sources (more details).	1) Used only with a possessive suffix.2) Usually with a possessive suffix (active only).3) Usually with a possessive suffix. Not used with intransitive verbs. Distinct from nouns with the -ma suffix and third infinitive forms.4) Some uses of the verbal noun are called the 'fourth infinitive' by certain sources (more details).	—															
change	3rd	adessive	muuttumalla	1) Used only with a possessive suffix.2) Usually with a possessive suffix (active only).3) Usually with a possessive suffix. Not used with intransitive verbs. Distinct from nouns with the -ma suffix and third infinitive forms.4) Some uses of the verbal noun are called the 'fourth infinitive' by certain sources (more details).	1) Used only with a possessive suffix.2) Usually with a possessive suffix (active only).3) Usually with a possessive suffix. Not used with intransitive verbs. Distinct from nouns with the -ma suffix and third infinitive forms.4) Some uses of the verbal noun are called the 'fourth infinitive' by certain sources (more details).	1) Used only with a possessive suffix.2) Usually with a possessive suffix (active only).3) Usually with a possessive suffix. Not used with intransitive verbs. Distinct from nouns with the -ma suffix and third infinitive forms.4) Some uses of the verbal noun are called the 'fourth infinitive' by certain sources (more details).	—															
change	3rd	abessive	muuttumatta	1) Used only with a possessive suffix.2) Usually with a possessive suffix (active only).3) Usually with a possessive suffix. Not used with intransitive verbs. Distinct from nouns with the -ma suffix and third infinitive forms.4) Some uses of the verbal noun are called the 'fourth infinitive' by certain sources (more details).	1) Used only with a possessive suffix.2) Usually with a possessive suffix (active only).3) Usually with a possessive suffix. Not used with intransitive verbs. Distinct from nouns with the -ma suffix and third infinitive forms.4) Some uses of the verbal noun are called the 'fourth infinitive' by certain sources (more details).	1) Used only with a possessive suffix.2) Usually with a possessive suffix (active only).3) Usually with a possessive suffix. Not used with intransitive verbs. Distinct from nouns with the -ma suffix and third infinitive forms.4) Some uses of the verbal noun are called the 'fourth infinitive' by certain sources (more details).	—															
change	3rd	instructive	muuttuman	1) Used only with a possessive suffix.2) Usually with a possessive suffix (active only).3) Usually with a possessive suffix. Not used with intransitive verbs. Distinct from nouns with the -ma suffix and third infinitive forms.4) Some uses of the verbal noun are called the 'fourth infinitive' by certain sources (more details).	1) Used only with a possessive suffix.2) Usually with a possessive suffix (active only).3) Usually with a possessive suffix. Not used with intransitive verbs. Distinct from nouns with the -ma suffix and third infinitive forms.4) Some uses of the verbal noun are called the 'fourth infinitive' by certain sources (more details).	1) Used only with a possessive suffix.2) Usually with a possessive suffix (active only).3) Usually with a possessive suffix. Not used with intransitive verbs. Distinct from nouns with the -ma suffix and third infinitive forms.4) Some uses of the verbal noun are called the 'fourth infinitive' by certain sources (more details).	muututtaman															
change	4th4	verbal noun	muuttuminen	muuttuminen	1) Used only with a possessive suffix.2) Usually with a possessive suffix (active only).3) Usually with a possessive suffix. Not used with intransitive verbs. Distinct from nouns with the -ma suffix and third infinitive forms.4) Some uses of the verbal noun are called the 'fourth infinitive' by certain sources (more details).	1) Used only with a possessive suffix.2) Usually with a possessive suffix (active only).3) Usually with a possessive suffix. Not used with intransitive verbs. Distinct from nouns with the -ma suffix and third infinitive forms.4) Some uses of the verbal noun are called the 'fourth infinitive' by certain sources (more details).																
change	5th1	5th1	Possessive formsPersonsing.plur.1stmuuttumaisillanimuuttumaisillamme2ndmuuttumaisillasimuuttumaisillanne3rdmuuttumaisillaanmuuttumaisillansa	Possessive formsPersonsing.plur.1stmuuttumaisillanimuuttumaisillamme2ndmuuttumaisillasimuuttumaisillanne3rdmuuttumaisillaanmuuttumaisillansa	1) Used only with a possessive suffix.2) Usually with a possessive suffix (active only).3) Usually with a possessive suffix. Not used with intransitive verbs. Distinct from nouns with the -ma suffix and third infinitive forms.4) Some uses of the verbal noun are called the 'fourth infinitive' by certain sources (more details).	1) Used only with a possessive suffix.2) Usually with a possessive suffix (active only).3) Usually with a possessive suffix. Not used with intransitive verbs. Distinct from nouns with the -ma suffix and third infinitive forms.4) Some uses of the verbal noun are called the 'fourth infinitive' by certain sources (more details).	possessive forms	possessive forms	possessive forms	person	sing.	plur.	1st	muuttumaisillani	muuttumaisillamme	2nd	muuttumaisillasi	muuttumaisillanne	3rd	muuttumaisillaanmuuttumaisillansa	muuttumaisillaanmuuttumaisillansa	
change	possessive forms	possessive forms	possessive forms	1) Used only with a possessive suffix.2) Usually with a possessive suffix (active only).3) Usually with a possessive suffix. Not used with intransitive verbs. Distinct from nouns with the -ma suffix and third infinitive forms.4) Some uses of the verbal noun are called the 'fourth infinitive' by certain sources (more details).	1) Used only with a possessive suffix.2) Usually with a possessive suffix (active only).3) Usually with a possessive suffix. Not used with intransitive verbs. Distinct from nouns with the -ma suffix and third infinitive forms.4) Some uses of the verbal noun are called the 'fourth infinitive' by certain sources (more details).	1) Used only with a possessive suffix.2) Usually with a possessive suffix (active only).3) Usually with a possessive suffix. Not used with intransitive verbs. Distinct from nouns with the -ma suffix and third infinitive forms.4) Some uses of the verbal noun are called the 'fourth infinitive' by certain sources (more details).																
change	person	sing.	plur.																			
change	1st	muuttumaisillani	muuttumaisillamme																			
change	2nd	muuttumaisillasi	muuttumaisillanne																			
change	3rd	muuttumaisillaanmuuttumaisillansa	muuttumaisillaanmuuttumaisillansa																			
climb	inflection of kiivetä (kotus type 74*e/katketa, p-v gradation)	inflection of kiivetä (kotus type 74*e/katketa, p-v gradation)	inflection of kiivetä (kotus type 74*e/katketa, p-v gradation)	inflection of kiivetä (kotus type 74*e/katketa, p-v gradation)	inflection of kiivetä (kotus type 74*e/katketa, p-v gradation)	inflection of kiivetä (kotus type 74*e/katketa, p-v gradation)	inflection of kiivetä (kotus type 74*e/katketa, p-v gradation)															
climb	indicative mood	indicative mood	indicative mood	indicative mood	indicative mood	indicative mood	indicative mood															
climb	present tense	present tense	present tense	present tense	perfect	perfect	perfect															
climb	person	person	positive	negative	person	positive	negative															
climb	1st sing.	1st sing.	kiipeän	en kiipeä	1st sing.	olen kiivennyt	en ole kiivennyt															
climb	2nd sing.	2nd sing.	kiipeät	et kiipeä	2nd sing.	olet kiivennyt	et ole kiivennyt															
climb	3rd sing.	3rd sing.	kiipeää	ei kiipeä	3rd sing.	on kiivennyt	ei ole kiivennyt															
climb	1st plur.	1st plur.	kiipeämme	emme kiipeä	1st plur.	olemme kiivenneet	emme ole kiivenneet															
climb	2nd plur.	2nd plur.	kiipeätte	ette kiipeä	2nd plur.	olette kiivenneet	ette ole kiivenneet															
climb	3rd plur.	3rd plur.	kiipeävät	eivät kiipeä	3rd plur.	ovat kiivenneet	eivät ole kiivenneet															
climb	passive	passive	kiivetään	ei kiivetä	passive	on kiivetty	ei ole kiivetty															
climb	past tense	past tense	past tense	past tense	pluperfect	pluperfect	pluperfect															
climb	person	person	positive	negative	person	positive	negative															
climb	1st sing.	1st sing.	kiipesin	en kiivennyt	1st sing.	olin kiivennyt	en ollut kiivennyt															
climb	2nd sing.	2nd sing.	kiipesit	et kiivennyt	2nd sing.	olit kiivennyt	et ollut kiivennyt															
climb	3rd sing.	3rd sing.	kiipesi	ei kiivennyt	3rd sing.	oli kiivennyt	ei ollut kiivennyt															
climb	1st plur.	1st plur.	kiipesimme	emme kiivenneet	1st plur.	olimme kiivenneet	emme olleet kiivenneet															
climb	2nd plur.	2nd plur.	kiipesitte	ette kiivenneet	2nd plur.	olitte kiivenneet	ette olleet kiivenneet															
climb	3rd plur.	3rd plur.	kiipesivät	eivät kiivenneet	3rd plur.	olivat kiivenneet	eivät olleet kiivenneet															
climb	passive	passive	kiivettiin	ei kiivetty	passive	oli kiivetty	ei ollut kiivetty															
climb	conditional mood	conditional mood	conditional mood	conditional mood	conditional mood	conditional mood	conditional mood															
climb	present	present	present	present	perfect	perfect	perfect															
climb	person	person	positive	negative	person	positive	negative															
climb	1st sing.	1st sing.	kiipeäisinkiipeisin	en kiipeäisien kiipeisi	1st sing.	olisin kiivennyt	en olisi kiivennyt															
climb	2nd sing.	2nd sing.	kiipeäisitkiipeisit	et kiipeäisiet kiipeisi	2nd sing.	olisit kiivennyt	et olisi kiivennyt															
climb	3rd sing.	3rd sing.	kiipeäisikiipeisi	ei kiipeäisiei kiipeisi	3rd sing.	olisi kiivennyt	ei olisi kiivennyt															
climb	1st plur.	1st plur.	kiipeäisimmekiipeisimme	emme kiipeäisiemme kiipeisi	1st plur.	olisimme kiivenneet	emme olisi kiivenneet															
climb	2nd plur.	2nd plur.	kiipeäisittekiipeisitte	ette kiipeäisiette kiipeisi	2nd plur.	olisitte kiivenneet	ette olisi kiivenneet															
climb	3rd plur.	3rd plur.	kiipeäisivätkiipeisivät	eivät kiipeäisieivät kiipeisi	3rd plur.	olisivat kiivenneet	eivät olisi kiivenneet															
climb	passive	passive	kiivettäisiin	ei kiivettäisi	passive	olisi kiivetty	ei olisi kiivetty															
climb	imperative mood	imperative mood	imperative mood	imperative mood	imperative mood	imperative mood	imperative mood															
climb	present	present	present	present	perfect	perfect	perfect															
climb	person	person	positive	negative	person	positive	negative															
climb	1st sing.	1st sing.	—	—	1st sing.	—	—															
climb	2nd sing.	2nd sing.	kiipeä	älä kiipeä	2nd sing.	ole kiivennyt	älä ole kiivennyt															
climb	3rd sing.	3rd sing.	kiivetköön	älköön kiivetkö	3rd sing.	olkoon kiivennyt	älköön olko kiivennyt															
climb	1st plur.	1st plur.	kiivetkäämme	älkäämme kiivetkö	1st plur.	olkaamme kiivenneet	älkäämme olko kiivenneet															
climb	2nd plur.	2nd plur.	kiivetkää	älkää kiivetkö	2nd plur.	olkaa kiivenneet	älkää olko kiivenneet															
climb	3rd plur.	3rd plur.	kiivetkööt	älkööt kiivetkö	3rd plur.	olkoot kiivenneet	älkööt olko kiivenneet															
climb	passive	passive	kiivettäköön	älköön kiivettäkö	passive	olkoon kiivetty	älköön olko kiivetty															
climb	potential mood	potential mood	potential mood	potential mood	potential mood	potential mood	potential mood															
climb	present	present	present	present	perfect	perfect	perfect															
climb	person	person	positive	negative	person	positive	negative															
climb	1st sing.	1st sing.	kiivennen	en kiivenne	1st sing.	lienen kiivennyt	en liene kiivennyt															
climb	2nd sing.	2nd sing.	kiivennet	et kiivenne	2nd sing.	lienet kiivennyt	et liene kiivennyt															
climb	3rd sing.	3rd sing.	kiivennee	ei kiivenne	3rd sing.	lienee kiivennyt	ei liene kiivennyt															
climb	1st plur.	1st plur.	kiivennemme	emme kiivenne	1st plur.	lienemme kiivenneet	emme liene kiivenneet															
climb	2nd plur.	2nd plur.	kiivennette	ette kiivenne	2nd plur.	lienette kiivenneet	ette liene kiivenneet															
climb	3rd plur.	3rd plur.	kiivennevät	eivät kiivenne	3rd plur.	lienevät kiivenneet	eivät liene kiivenneet															
climb	passive	passive	kiivettäneen	ei kiivettäne	passive	lienee kiivetty	ei liene kiivetty															
climb	nominal forms	nominal forms	nominal forms	nominal forms	nominal forms	nominal forms	nominal forms															
climb	infinitives	infinitives	infinitives	infinitives	participles	participles	participles															
climb			active	passive		active	passive															
climb	1st	1st	kiivetä	kiivetä	present	kiipeävä	kiivettävä															
climb	long 1st1	long 1st1	Possessive formsPersonsing.plur.1stkiivetäksenikiivetäksemme2ndkiivetäksesikiivetäksenne3rdkiivetäkseenkiivetäksensä	Possessive formsPersonsing.plur.1stkiivetäksenikiivetäksemme2ndkiivetäksesikiivetäksenne3rdkiivetäkseenkiivetäksensä	possessive forms	possessive forms	possessive forms	person	sing.	plur.	1st	kiivetäkseni	kiivetäksemme	2nd	kiivetäksesi	kiivetäksenne	3rd	kiivetäkseenkiivetäksensä	kiivetäkseenkiivetäksensä	past	kiivennyt	kiivetty
climb	possessive forms	possessive forms	possessive forms																			
climb	person	sing.	plur.																			
climb	1st	kiivetäkseni	kiivetäksemme																			
climb	2nd	kiivetäksesi	kiivetäksenne																			
climb	3rd	kiivetäkseenkiivetäksensä	kiivetäkseenkiivetäksensä																			
climb	2nd	inessive2	kiivetessä	kiivettäessä	agent3	kiipeämä	kiipeämä															
climb	2nd	inessive2	Possessive formsPersonsing.plur.1stkiivetessänikiivetessämme2ndkiivetessäsikiivetessänne3rdkiivetessäänkiivetessänsä	Possessive formsPersonsing.plur.1stkiivetessänikiivetessämme2ndkiivetessäsikiivetessänne3rdkiivetessäänkiivetessänsä	possessive forms	possessive forms	possessive forms	person	sing.	plur.	1st	kiivetessäni	kiivetessämme	2nd	kiivetessäsi	kiivetessänne	3rd	kiivetessäänkiivetessänsä	kiivetessäänkiivetessänsä	negative	kiipeämätön	kiipeämätön
climb	2nd	possessive forms	possessive forms	possessive forms																		
climb	person	sing.	plur.																			
climb	1st	kiivetessäni	kiivetessämme																			
climb	2nd	kiivetessäsi	kiivetessänne																			
climb	3rd	kiivetessäänkiivetessänsä	kiivetessäänkiivetessänsä																			
climb	instructive	kiiveten	—	1) Used only with a possessive suffix.2) Usually with a possessive suffix (active only).3) Usually with a possessive suffix. Not used with intransitive verbs. Distinct from nouns with the -ma suffix and third infinitive forms.4) Some uses of the verbal noun are called the 'fourth infinitive' by certain sources (more details).	1) Used only with a possessive suffix.2) Usually with a possessive suffix (active only).3) Usually with a possessive suffix. Not used with intransitive verbs. Distinct from nouns with the -ma suffix and third infinitive forms.4) Some uses of the verbal noun are called the 'fourth infinitive' by certain sources (more details).	1) Used only with a possessive suffix.2) Usually with a possessive suffix (active only).3) Usually with a possessive suffix. Not used with intransitive verbs. Distinct from nouns with the -ma suffix and third infinitive forms.4) Some uses of the verbal noun are called the 'fourth infinitive' by certain sources (more details).																
climb	3rd	inessive	kiipeämässä	1) Used only with a possessive suffix.2) Usually with a possessive suffix (active only).3) Usually with a possessive suffix. Not used with intransitive verbs. Distinct from nouns with the -ma suffix and third infinitive forms.4) Some uses of the verbal noun are called the 'fourth infinitive' by certain sources (more details).	1) Used only with a possessive suffix.2) Usually with a possessive suffix (active only).3) Usually with a possessive suffix. Not used with intransitive verbs. Distinct from nouns with the -ma suffix and third infinitive forms.4) Some uses of the verbal noun are called the 'fourth infinitive' by certain sources (more details).	1) Used only with a possessive suffix.2) Usually with a possessive suffix (active only).3) Usually with a possessive suffix. Not used with intransitive verbs. Distinct from nouns with the -ma suffix and third infinitive forms.4) Some uses of the verbal noun are called the 'fourth infinitive' by certain sources (more details).	—															
climb	3rd	elative	kiipeämästä	1) Used only with a possessive suffix.2) Usually with a possessive suffix (active only).3) Usually with a possessive suffix. Not used with intransitive verbs. Distinct from nouns with the -ma suffix and third infinitive forms.4) Some uses of the verbal noun are called the 'fourth infinitive' by certain sources (more details).	1) Used only with a possessive suffix.2) Usually with a possessive suffix (active only).3) Usually with a possessive suffix. Not used with intransitive verbs. Distinct from nouns with the -ma suffix and third infinitive forms.4) Some uses of the verbal noun are called the 'fourth infinitive' by certain sources (more details).	1) Used only with a possessive suffix.2) Usually with a possessive suffix (active only).3) Usually with a possessive suffix. Not used with intransitive verbs. Distinct from nouns with the -ma suffix and third infinitive forms.4) Some uses of the verbal noun are called the 'fourth infinitive' by certain sources (more details).	—															
climb	3rd	illative	kiipeämään	1) Used only with a possessive suffix.2) Usually with a possessive suffix (active only).3) Usually with a possessive suffix. Not used with intransitive verbs. Distinct from nouns with the -ma suffix and third infinitive forms.4) Some uses of the verbal noun are called the 'fourth infinitive' by certain sources (more details).	1) Used only with a possessive suffix.2) Usually with a possessive suffix (active only).3) Usually with a possessive suffix. Not used with intransitive verbs. Distinct from nouns with the -ma suffix and third infinitive forms.4) Some uses of the verbal noun are called the 'fourth infinitive' by certain sources (more details).	1) Used only with a possessive suffix.2) Usually with a possessive suffix (active only).3) Usually with a possessive suffix. Not used with intransitive verbs. Distinct from nouns with the -ma suffix and third infinitive forms.4) Some uses of the verbal noun are called the 'fourth infinitive' by certain sources (more details).	—															
climb	3rd	adessive	kiipeämällä	1) Used only with a possessive suffix.2) Usually with a possessive suffix (active only).3) Usually with a possessive suffix. Not used with intransitive verbs. Distinct from nouns with the -ma suffix and third infinitive forms.4) Some uses of the verbal noun are called the 'fourth infinitive' by certain sources (more details).	1) Used only with a possessive suffix.2) Usually with a possessive suffix (active only).3) Usually with a possessive suffix. Not used with intransitive verbs. Distinct from nouns with the -ma suffix and third infinitive forms.4) Some uses of the verbal noun are called the 'fourth infinitive' by certain sources (more details).	1) Used only with a possessive suffix.2) Usually with a possessive suffix (active only).3) Usually with a possessive suffix. Not used with intransitive verbs. Distinct from nouns with the -ma suffix and third infinitive forms.4) Some uses of the verbal noun are called the 'fourth infinitive' by certain sources (more details).	—															
climb	3rd	abessive	kiipeämättä	1) Used only with a possessive suffix.2) Usually with a possessive suffix (active only).3) Usually with a possessive suffix. Not used with intransitive verbs. Distinct from nouns with the -ma suffix and third infinitive forms.4) Some uses of the verbal noun are called the 'fourth infinitive' by certain sources (more details).	1) Used only with a possessive suffix.2) Usually with a possessive suffix (active only).3) Usually with a possessive suffix. Not used with intransitive verbs. Distinct from nouns with the -ma suffix and third infinitive forms.4) Some uses of the verbal noun are called the 'fourth infinitive' by certain sources (more details).	1) Used only with a possessive suffix.2) Usually with a possessive suffix (active only).3) Usually with a possessive suffix. Not used with intransitive verbs. Distinct from nouns with the -ma suffix and third infinitive forms.4) Some uses of the verbal noun are called the 'fourth infinitive' by certain sources (more details).	—															
climb	3rd	instructive	kiipeämän	1) Used only with a possessive suffix.2) Usually with a possessive suffix (active only).3) Usually with a possessive suffix. Not used with intransitive verbs. Distinct from nouns with the -ma suffix and third infinitive forms.4) Some uses of the verbal noun are called the 'fourth infinitive' by certain sources (more details).	1) Used only with a possessive suffix.2) Usually with a possessive suffix (active only).3) Usually with a possessive suffix. Not used with intransitive verbs. Distinct from nouns with the -ma suffix and third infinitive forms.4) Some uses of the verbal noun are called the 'fourth infinitive' by certain sources (more details).	1) Used only with a possessive suffix.2) Usually with a possessive suffix (active only).3) Usually with a possessive suffix. Not used with intransitive verbs. Distinct from nouns with the -ma suffix and third infinitive forms.4) Some uses of the verbal noun are called the 'fourth infinitive' by certain sources (more details).	kiivettämän															
climb	4th4	verbal noun	kiipeäminen	kiipeäminen	1) Used only with a possessive suffix.2) Usually with a possessive suffix (active only).3) Usually with a possessive suffix. Not used with intransitive verbs. Distinct from nouns with the -ma suffix and third infinitive forms.4) Some uses of the verbal noun are called the 'fourth infinitive' by certain sources (more details).	1) Used only with a possessive suffix.2) Usually with a possessive suffix (active only).3) Usually with a possessive suffix. Not used with intransitive verbs. Distinct from nouns with the -ma suffix and third infinitive forms.4) Some uses of the verbal noun are called the 'fourth infinitive' by certain sources (more details).																
climb	5th1	5th1	Possessive formsPersonsing.plur.1stkiipeämäisillänikiipeämäisillämme2ndkiipeämäisilläsikiipeämäisillänne3rdkiipeämäisilläänkiipeämäisillänsä	Possessive formsPersonsing.plur.1stkiipeämäisillänikiipeämäisillämme2ndkiipeämäisilläsikiipeämäisillänne3rdkiipeämäisilläänkiipeämäisillänsä	1) Used only with a possessive suffix.2) Usually with a possessive suffix (active only).3) Usually with a possessive suffix. Not used with intransitive verbs. Distinct from nouns with the -ma suffix and third infinitive forms.4) Some uses of the verbal noun are called the 'fourth infinitive' by certain sources (more details).	1) Used only with a possessive suffix.2) Usually with a possessive suffix (active only).3) Usually with a possessive suffix. Not used with intransitive verbs. Distinct from nouns with the -ma suffix and third infinitive forms.4) Some uses of the verbal noun are called the 'fourth infinitive' by certain sources (more details).	possessive forms	possessive forms	possessive forms	person	sing.	plur.	1st	kiipeämäisilläni	kiipeämäisillämme	2nd	kiipeämäisilläsi	kiipeämäisillänne	3rd	kiipeämäisilläänkiipeämäisillänsä	kiipeämäisilläänkiipeämäisillänsä	
climb	possessive forms	possessive forms	possessive forms	1) Used only with a possessive suffix.2) Usually with a possessive suffix (active only).3) Usually with a possessive suffix. Not used with intransitive verbs. Distinct from nouns with the -ma suffix and third infinitive forms.4) Some uses of the verbal noun are called the 'fourth infinitive' by certain sources (more details).	1) Used only with a possessive suffix.2) Usually with a possessive suffix (active only).3) Usually with a possessive suffix. Not used with intransitive verbs. Distinct from nouns with the -ma suffix and third infinitive forms.4) Some uses of the verbal noun are called the 'fourth infinitive' by certain sources (more details).	1) Used only with a possessive suffix.2) Usually with a possessive suffix (active only).3) Usually with a possessive suffix. Not used with intransitive verbs. Distinct from nouns with the -ma suffix and third infinitive forms.4) Some uses of the verbal noun are called the 'fourth infinitive' by certain sources (more details).																
climb	person	sing.	plur.																			
climb	1st	kiipeämäisilläni	kiipeämäisillämme																			
climb	2nd	kiipeämäisilläsi	kiipeämäisillänne																			
climb	3rd	kiipeämäisilläänkiipeämäisillänsä	kiipeämäisilläänkiipeämäisillänsä																			
cool	inflection of jäähdyttää (kotus type 53*c/muistaa, tt-t gradation)	inflection of jäähdyttää (kotus type 53*c/muistaa, tt-t gradation)	inflection of jäähdyttää (kotus type 53*c/muistaa, tt-t gradation)	inflection of jäähdyttää (kotus type 53*c/muistaa, tt-t gradation)	inflection of jäähdyttää (kotus type 53*c/muistaa, tt-t gradation)	inflection of jäähdyttää (kotus type 53*c/muistaa, tt-t gradation)	inflection of jäähdyttää (kotus type 53*c/muistaa, tt-t gradation)															
cool	indicative mood	indicative mood	indicative mood	indicative mood	indicative mood	indicative mood	indicative mood															
cool	present tense	present tense	present tense	present tense	perfect	perfect	perfect															
cool	person	person	positive	negative	person	positive	negative															
cool	1st sing.	1st sing.	jäähdytän	en jäähdytä	1st sing.	olen jäähdyttänyt	en ole jäähdyttänyt															
cool	2nd sing.	2nd sing.	jäähdytät	et jäähdytä	2nd sing.	olet jäähdyttänyt	et ole jäähdyttänyt															
cool	3rd sing.	3rd sing.	jäähdyttää	ei jäähdytä	3rd sing.	on jäähdyttänyt	ei ole jäähdyttänyt															
cool	1st plur.	1st plur.	jäähdytämme	emme jäähdytä	1st plur.	olemme jäähdyttäneet	emme ole jäähdyttäneet															
cool	2nd plur.	2nd plur.	jäähdytätte	ette jäähdytä	2nd plur.	olette jäähdyttäneet	ette ole jäähdyttäneet															
cool	3rd plur.	3rd plur.	jäähdyttävät	eivät jäähdytä	3rd plur.	ovat jäähdyttäneet	eivät ole jäähdyttäneet															
cool	passive	passive	jäähdytetään	ei jäähdytetä	passive	on jäähdytetty	ei ole jäähdytetty															
cool	past tense	past tense	past tense	past tense	pluperfect	pluperfect	pluperfect															
cool	person	person	positive	negative	person	positive	negative															
cool	1st sing.	1st sing.	jäähdytin	en jäähdyttänyt	1st sing.	olin jäähdyttänyt	en ollut jäähdyttänyt															
cool	2nd sing.	2nd sing.	jäähdytit	et jäähdyttänyt	2nd sing.	olit jäähdyttänyt	et ollut jäähdyttänyt															
cool	3rd sing.	3rd sing.	jäähdytti	ei jäähdyttänyt	3rd sing.	oli jäähdyttänyt	ei ollut jäähdyttänyt															
cool	1st plur.	1st plur.	jäähdytimme	emme jäähdyttäneet	1st plur.	olimme jäähdyttäneet	emme olleet jäähdyttäneet															
cool	2nd plur.	2nd plur.	jäähdytitte	ette jäähdyttäneet	2nd plur.	olitte jäähdyttäneet	ette olleet jäähdyttäneet															
cool	3rd plur.	3rd plur.	jäähdyttivät	eivät jäähdyttäneet	3rd plur.	olivat jäähdyttäneet	eivät olleet jäähdyttäneet															
cool	passive	passive	jäähdytettiin	ei jäähdytetty	passive	oli jäähdytetty	ei ollut jäähdytetty															
cool	conditional mood	conditional mood	conditional mood	conditional mood	conditional mood	conditional mood	conditional mood															
cool	present	present	present	present	perfect	perfect	perfect															
cool	person	person	positive	negative	person	positive	negative															
cool	1st sing.	1st sing.	jäähdyttäisin	en jäähdyttäisi	1st sing.	olisin jäähdyttänyt	en olisi jäähdyttänyt															
cool	2nd sing.	2nd sing.	jäähdyttäisit	et jäähdyttäisi	2nd sing.	olisit jäähdyttänyt	et olisi jäähdyttänyt															
cool	3rd sing.	3rd sing.	jäähdyttäisi	ei jäähdyttäisi	3rd sing.	olisi jäähdyttänyt	ei olisi jäähdyttänyt															
cool	1st plur.	1st plur.	jäähdyttäisimme	emme jäähdyttäisi	1st plur.	olisimme jäähdyttäneet	emme olisi jäähdyttäneet															
cool	2nd plur.	2nd plur.	jäähdyttäisitte	ette jäähdyttäisi	2nd plur.	olisitte jäähdyttäneet	ette olisi jäähdyttäneet															
cool	3rd plur.	3rd plur.	jäähdyttäisivät	eivät jäähdyttäisi	3rd plur.	olisivat jäähdyttäneet	eivät olisi jäähdyttäneet															
cool	passive	passive	jäähdytettäisiin	ei jäähdytettäisi	passive	olisi jäähdytetty	ei olisi jäähdytetty															
cool	imperative mood	imperative mood	imperative mood	imperative mood	imperative mood	imperative mood	imperative mood															
cool	present	present	present	present	perfect	perfect	perfect															
cool	person	person	positive	negative	person	positive	negative															
cool	1st sing.	1st sing.	—	—	1st sing.	—	—															
cool	2nd sing.	2nd sing.	jäähdytä	älä jäähdytä	2nd sing.	ole jäähdyttänyt	älä ole jäähdyttänyt															
cool	3rd sing.	3rd sing.	jäähdyttäköön	älköön jäähdyttäkö	3rd sing.	olkoon jäähdyttänyt	älköön olko jäähdyttänyt															
cool	1st plur.	1st plur.	jäähdyttäkäämme	älkäämme jäähdyttäkö	1st plur.	olkaamme jäähdyttäneet	älkäämme olko jäähdyttäneet															
cool	2nd plur.	2nd plur.	jäähdyttäkää	älkää jäähdyttäkö	2nd plur.	olkaa jäähdyttäneet	älkää olko jäähdyttäneet															
cool	3rd plur.	3rd plur.	jäähdyttäkööt	älkööt jäähdyttäkö	3rd plur.	olkoot jäähdyttäneet	älkööt olko jäähdyttäneet															
cool	passive	passive	jäähdytettäköön	älköön jäähdytettäkö	passive	olkoon jäähdytetty	älköön olko jäähdytetty															
cool	potential mood	potential mood	potential mood	potential mood	potential mood	potential mood	potential mood															
cool	present	present	present	present	perfect	perfect	perfect															
cool	person	person	positive	negative	person	positive	negative															
cool	1st sing.	1st sing.	jäähdyttänen	en jäähdyttäne	1st sing.	lienen jäähdyttänyt	en liene jäähdyttänyt															
cool	2nd sing.	2nd sing.	jäähdyttänet	et jäähdyttäne	2nd sing.	lienet jäähdyttänyt	et liene jäähdyttänyt															
cool	3rd sing.	3rd sing.	jäähdyttänee	ei jäähdyttäne	3rd sing.	lienee jäähdyttänyt	ei liene jäähdyttänyt															
cool	1st plur.	1st plur.	jäähdyttänemme	emme jäähdyttäne	1st plur.	lienemme jäähdyttäneet	emme liene jäähdyttäneet															
cool	2nd plur.	2nd plur.	jäähdyttänette	ette jäähdyttäne	2nd plur.	lienette jäähdyttäneet	ette liene jäähdyttäneet															
cool	3rd plur.	3rd plur.	jäähdyttänevät	eivät jäähdyttäne	3rd plur.	lienevät jäähdyttäneet	eivät liene jäähdyttäneet															
cool	passive	passive	jäähdytettäneen	ei jäähdytettäne	passive	lienee jäähdytetty	ei liene jäähdytetty															
cool	nominal forms	nominal forms	nominal forms	nominal forms	nominal forms	nominal forms	nominal forms															
cool	infinitives	infinitives	infinitives	infinitives	participles	participles	participles															
cool			active	passive		active	passive															
cool	1st	1st	jäähdyttää	jäähdyttää	present	jäähdyttävä	jäähdytettävä															
cool	long 1st1	long 1st1	Possessive formsPersonsing.plur.1stjäähdyttääksenijäähdyttääksemme2ndjäähdyttääksesijäähdyttääksenne3rdjäähdyttääkseenjäähdyttääksensä	Possessive formsPersonsing.plur.1stjäähdyttääksenijäähdyttääksemme2ndjäähdyttääksesijäähdyttääksenne3rdjäähdyttääkseenjäähdyttääksensä	possessive forms	possessive forms	possessive forms	person	sing.	plur.	1st	jäähdyttääkseni	jäähdyttääksemme	2nd	jäähdyttääksesi	jäähdyttääksenne	3rd	jäähdyttääkseenjäähdyttääksensä	jäähdyttääkseenjäähdyttääksensä	past	jäähdyttänyt	jäähdytetty
cool	possessive forms	possessive forms	possessive forms																			
cool	person	sing.	plur.																			
cool	1st	jäähdyttääkseni	jäähdyttääksemme																			
cool	2nd	jäähdyttääksesi	jäähdyttääksenne																			
cool	3rd	jäähdyttääkseenjäähdyttääksensä	jäähdyttääkseenjäähdyttääksensä																			
cool	2nd	inessive2	jäähdyttäessä	jäähdytettäessä	agent3	jäähdyttämä	jäähdyttämä															
cool	2nd	inessive2	Possessive formsPersonsing.plur.1stjäähdyttäessänijäähdyttäessämme2ndjäähdyttäessäsijäähdyttäessänne3rdjäähdyttäessäänjäähdyttäessänsä	Possessive formsPersonsing.plur.1stjäähdyttäessänijäähdyttäessämme2ndjäähdyttäessäsijäähdyttäessänne3rdjäähdyttäessäänjäähdyttäessänsä	possessive forms	possessive forms	possessive forms	person	sing.	plur.	1st	jäähdyttäessäni	jäähdyttäessämme	2nd	jäähdyttäessäsi	jäähdyttäessänne	3rd	jäähdyttäessäänjäähdyttäessänsä	jäähdyttäessäänjäähdyttäessänsä	negative	jäähdyttämätön	jäähdyttämätön
cool	2nd	possessive forms	possessive forms	possessive forms																		
cool	person	sing.	plur.																			
cool	1st	jäähdyttäessäni	jäähdyttäessämme																			
cool	2nd	jäähdyttäessäsi	jäähdyttäessänne																			
cool	3rd	jäähdyttäessäänjäähdyttäessänsä	jäähdyttäessäänjäähdyttäessänsä																			
cool	instructive	jäähdyttäen	—	1) Used only with a possessive suffix.2) Usually with a possessive suffix (active only).3) Usually with a possessive suffix. Not used with intransitive verbs. Distinct from nouns with the -ma suffix and third infinitive forms.4) Some uses of the verbal noun are called the 'fourth infinitive' by certain sources (more details).* The third-person singular indicative form jäähdyttää does not exhibit final gemination, unlike the first infinitive (the lemma form), even though they are spelled identically.	1) Used only with a possessive suffix.2) Usually with a possessive suffix (active only).3) Usually with a possessive suffix. Not used with intransitive verbs. Distinct from nouns with the -ma suffix and third infinitive forms.4) Some uses of the verbal noun are called the 'fourth infinitive' by certain sources (more details).* The third-person singular indicative form jäähdyttää does not exhibit final gemination, unlike the first infinitive (the lemma form), even though they are spelled identically.	1) Used only with a possessive suffix.2) Usually with a possessive suffix (active only).3) Usually with a possessive suffix. Not used with intransitive verbs. Distinct from nouns with the -ma suffix and third infinitive forms.4) Some uses of the verbal noun are called the 'fourth infinitive' by certain sources (more details).* The third-person singular indicative form jäähdyttää does not exhibit final gemination, unlike the first infinitive (the lemma form), even though they are spelled identically.																
cool	3rd	inessive	jäähdyttämässä	1) Used only with a possessive suffix.2) Usually with a possessive suffix (active only).3) Usually with a possessive suffix. Not used with intransitive verbs. Distinct from nouns with the -ma suffix and third infinitive forms.4) Some uses of the verbal noun are called the 'fourth infinitive' by certain sources (more details).* The third-person singular indicative form jäähdyttää does not exhibit final gemination, unlike the first infinitive (the lemma form), even though they are spelled identically.	1) Used only with a possessive suffix.2) Usually with a possessive suffix (active only).3) Usually with a possessive suffix. Not used with intransitive verbs. Distinct from nouns with the -ma suffix and third infinitive forms.4) Some uses of the verbal noun are called the 'fourth infinitive' by certain sources (more details).* The third-person singular indicative form jäähdyttää does not exhibit final gemination, unlike the first infinitive (the lemma form), even though they are spelled identically.	1) Used only with a possessive suffix.2) Usually with a possessive suffix (active only).3) Usually with a possessive suffix. Not used with intransitive verbs. Distinct from nouns with the -ma suffix and third infinitive forms.4) Some uses of the verbal noun are called the 'fourth infinitive' by certain sources (more details).* The third-person singular indicative form jäähdyttää does not exhibit final gemination, unlike the first infinitive (the lemma form), even though they are spelled identically.	—															
cool	3rd	elative	jäähdyttämästä	1) Used only with a possessive suffix.2) Usually with a possessive suffix (active only).3) Usually with a possessive suffix. Not used with intransitive verbs. Distinct from nouns with the -ma suffix and third infinitive forms.4) Some uses of the verbal noun are called the 'fourth infinitive' by certain sources (more details).* The third-person singular indicative form jäähdyttää does not exhibit final gemination, unlike the first infinitive (the lemma form), even though they are spelled identically.	1) Used only with a possessive suffix.2) Usually with a possessive suffix (active only).3) Usually with a possessive suffix. Not used with intransitive verbs. Distinct from nouns with the -ma suffix and third infinitive forms.4) Some uses of the verbal noun are called the 'fourth infinitive' by certain sources (more details).* The third-person singular indicative form jäähdyttää does not exhibit final gemination, unlike the first infinitive (the lemma form), even though they are spelled identically.	1) Used only with a possessive suffix.2) Usually with a possessive suffix (active only).3) Usually with a possessive suffix. Not used with intransitive verbs. Distinct from nouns with the -ma suffix and third infinitive forms.4) Some uses of the verbal noun are called the 'fourth infinitive' by certain sources (more details).* The third-person singular indicative form jäähdyttää does not exhibit final gemination, unlike the first infinitive (the lemma form), even though they are spelled identically.	—															
cool	3rd	illative	jäähdyttämään	1) Used only with a possessive suffix.2) Usually with a possessive suffix (active only).3) Usually with a possessive suffix. Not used with intransitive verbs. Distinct from nouns with the -ma suffix and third infinitive forms.4) Some uses of the verbal noun are called the 'fourth infinitive' by certain sources (more details).* The third-person singular indicative form jäähdyttää does not exhibit final gemination, unlike the first infinitive (the lemma form), even though they are spelled identically.	1) Used only with a possessive suffix.2) Usually with a possessive suffix (active only).3) Usually with a possessive suffix. Not used with intransitive verbs. Distinct from nouns with the -ma suffix and third infinitive forms.4) Some uses of the verbal noun are called the 'fourth infinitive' by certain sources (more details).* The third-person singular indicative form jäähdyttää does not exhibit final gemination, unlike the first infinitive (the lemma form), even though they are spelled identically.	1) Used only with a possessive suffix.2) Usually with a possessive suffix (active only).3) Usually with a possessive suffix. Not used with intransitive verbs. Distinct from nouns with the -ma suffix and third infinitive forms.4) Some uses of the verbal noun are called the 'fourth infinitive' by certain sources (more details).* The third-person singular indicative form jäähdyttää does not exhibit final gemination, unlike the first infinitive (the lemma form), even though they are spelled identically.	—															
cool	3rd	adessive	jäähdyttämällä	1) Used only with a possessive suffix.2) Usually with a possessive suffix (active only).3) Usually with a possessive suffix. Not used with intransitive verbs. Distinct from nouns with the -ma suffix and third infinitive forms.4) Some uses of the verbal noun are called the 'fourth infinitive' by certain sources (more details).* The third-person singular indicative form jäähdyttää does not exhibit final gemination, unlike the first infinitive (the lemma form), even though they are spelled identically.	1) Used only with a possessive suffix.2) Usually with a possessive suffix (active only).3) Usually with a possessive suffix. Not used with intransitive verbs. Distinct from nouns with the -ma suffix and third infinitive forms.4) Some uses of the verbal noun are called the 'fourth infinitive' by certain sources (more details).* The third-person singular indicative form jäähdyttää does not exhibit final gemination, unlike the first infinitive (the lemma form), even though they are spelled identically.	1) Used only with a possessive suffix.2) Usually with a possessive suffix (active only).3) Usually with a possessive suffix. Not used with intransitive verbs. Distinct from nouns with the -ma suffix and third infinitive forms.4) Some uses of the verbal noun are called the 'fourth infinitive' by certain sources (more details).* The third-person singular indicative form jäähdyttää does not exhibit final gemination, unlike the first infinitive (the lemma form), even though they are spelled identically.	—															
cool	3rd	abessive	jäähdyttämättä	1) Used only with a possessive suffix.2) Usually with a possessive suffix (active only).3) Usually with a possessive suffix. Not used with intransitive verbs. Distinct from nouns with the -ma suffix and third infinitive forms.4) Some uses of the verbal noun are called the 'fourth infinitive' by certain sources (more details).* The third-person singular indicative form jäähdyttää does not exhibit final gemination, unlike the first infinitive (the lemma form), even though they are spelled identically.	1) Used only with a possessive suffix.2) Usually with a possessive suffix (active only).3) Usually with a possessive suffix. Not used with intransitive verbs. Distinct from nouns with the -ma suffix and third infinitive forms.4) Some uses of the verbal noun are called the 'fourth infinitive' by certain sources (more details).* The third-person singular indicative form jäähdyttää does not exhibit final gemination, unlike the first infinitive (the lemma form), even though they are spelled identically.	1) Used only with a possessive suffix.2) Usually with a possessive suffix (active only).3) Usually with a possessive suffix. Not used with intransitive verbs. Distinct from nouns with the -ma suffix and third infinitive forms.4) Some uses of the verbal noun are called the 'fourth infinitive' by certain sources (more details).* The third-person singular indicative form jäähdyttää does not exhibit final gemination, unlike the first infinitive (the lemma form), even though they are spelled identically.	—															
cool	3rd	instructive	jäähdyttämän	1) Used only with a possessive suffix.2) Usually with a possessive suffix (active only).3) Usually with a possessive suffix. Not used with intransitive verbs. Distinct from nouns with the -ma suffix and third infinitive forms.4) Some uses of the verbal noun are called the 'fourth infinitive' by certain sources (more details).* The third-person singular indicative form jäähdyttää does not exhibit final gemination, unlike the first infinitive (the lemma form), even though they are spelled identically.	1) Used only with a possessive suffix.2) Usually with a possessive suffix (active only).3) Usually with a possessive suffix. Not used with intransitive verbs. Distinct from nouns with the -ma suffix and third infinitive forms.4) Some uses of the verbal noun are called the 'fourth infinitive' by certain sources (more details).* The third-person singular indicative form jäähdyttää does not exhibit final gemination, unlike the first infinitive (the lemma form), even though they are spelled identically.	1) Used only with a possessive suffix.2) Usually with a possessive suffix (active only).3) Usually with a possessive suffix. Not used with intransitive verbs. Distinct from nouns with the -ma suffix and third infinitive forms.4) Some uses of the verbal noun are called the 'fourth infinitive' by certain sources (more details).* The third-person singular indicative form jäähdyttää does not exhibit final gemination, unlike the first infinitive (the lemma form), even though they are spelled identically.	jäähdytettämän															
cool	4th4	verbal noun	jäähdyttäminen	jäähdyttäminen	1) Used only with a possessive suffix.2) Usually with a possessive suffix (active only).3) Usually with a possessive suffix. Not used with intransitive verbs. Distinct from nouns with the -ma suffix and third infinitive forms.4) Some uses of the verbal noun are called the 'fourth infinitive' by certain sources (more details).* The third-person singular indicative form jäähdyttää does not exhibit final gemination, unlike the first infinitive (the lemma form), even though they are spelled identically.	1) Used only with a possessive suffix.2) Usually with a possessive suffix (active only).3) Usually with a possessive suffix. Not used with intransitive verbs. Distinct from nouns with the -ma suffix and third infinitive forms.4) Some uses of the verbal noun are called the 'fourth infinitive' by certain sources (more details).* The third-person singular indicative form jäähdyttää does not exhibit final gemination, unlike the first infinitive (the lemma form), even though they are spelled identically.																
cool	5th1	5th1	Possessive formsPersonsing.plur.1stjäähdyttämäisillänijäähdyttämäisillämme2ndjäähdyttämäisilläsijäähdyttämäisillänne3rdjäähdyttämäisilläänjäähdyttämäisillänsä	Possessive formsPersonsing.plur.1stjäähdyttämäisillänijäähdyttämäisillämme2ndjäähdyttämäisilläsijäähdyttämäisillänne3rdjäähdyttämäisilläänjäähdyttämäisillänsä	1) Used only with a possessive suffix.2) Usually with a possessive suffix (active only).3) Usually with a possessive suffix. Not used with intransitive verbs. Distinct from nouns with the -ma suffix and third infinitive forms.4) Some uses of the verbal noun are called the 'fourth infinitive' by certain sources (more details).* The third-person singular indicative form jäähdyttää does not exhibit final gemination, unlike the first infinitive (the lemma form), even though they are spelled identically.	1) Used only with a possessive suffix.2) Usually with a possessive suffix (active only).3) Usually with a possessive suffix. Not used with intransitive verbs. Distinct from nouns with the -ma suffix and third infinitive forms.4) Some uses of the verbal noun are called the 'fourth infinitive' by certain sources (more details).* The third-person singular indicative form jäähdyttää does not exhibit final gemination, unlike the first infinitive (the lemma form), even though they are spelled identically.	possessive forms	possessive forms	possessive forms	person	sing.	plur.	1st	jäähdyttämäisilläni	jäähdyttämäisillämme	2nd	jäähdyttämäisilläsi	jäähdyttämäisillänne	3rd	jäähdyttämäisilläänjäähdyttämäisillänsä	jäähdyttämäisilläänjäähdyttämäisillänsä	
cool	possessive forms	possessive forms	possessive forms	1) Used only with a possessive suffix.2) Usually with a possessive suffix (active only).3) Usually with a possessive suffix. Not used with intransitive verbs. Distinct from nouns with the -ma suffix and third infinitive forms.4) Some uses of the verbal noun are called the 'fourth infinitive' by certain sources (more details).* The third-person singular indicative form jäähdyttää does not exhibit final gemination, unlike the first infinitive (the lemma form), even though they are spelled identically.	1) Used only with a possessive suffix.2) Usually with a possessive suffix (active only).3) Usually with a possessive suffix. Not used with intransitive verbs. Distinct from nouns with the -ma suffix and third infinitive forms.4) Some uses of the verbal noun are called the 'fourth infinitive' by certain sources (more details).* The third-person singular indicative form jäähdyttää does not exhibit final gemination, unlike the first infinitive (the lemma form), even though they are spelled identically.	1) Used only with a possessive suffix.2) Usually with a possessive suffix (active only).3) Usually with a possessive suffix. Not used with intransitive verbs. Distinct from nouns with the -ma suffix and third infinitive forms.4) Some uses of the verbal noun are called the 'fourth infinitive' by certain sources (more details).* The third-person singular indicative form jäähdyttää does not exhibit final gemination, unlike the first infinitive (the lemma form), even though they are spelled identically.																
cool	person	sing.	plur.																			
cool	1st	jäähdyttämäisilläni	jäähdyttämäisillämme																			
cool	2nd	jäähdyttämäisilläsi	jäähdyttämäisillänne																			
cool	3rd	jäähdyttämäisilläänjäähdyttämäisillänsä	jäähdyttämäisilläänjäähdyttämäisillänsä																			
direct	inflection of johdattaa (kotus type 53*c/muistaa, tt-t gradation)	inflection of johdattaa (kotus type 53*c/muistaa, tt-t gradation)	inflection of johdattaa (kotus type 53*c/muistaa, tt-t gradation)	inflection of johdattaa (kotus type 53*c/muistaa, tt-t gradation)	inflection of johdattaa (kotus type 53*c/muistaa, tt-t gradation)	inflection of johdattaa (kotus type 53*c/muistaa, tt-t gradation)	inflection of johdattaa (kotus type 53*c/muistaa, tt-t gradation)															
direct	indicative mood	indicative mood	indicative mood	indicative mood	indicative mood	indicative mood	indicative mood															
direct	present tense	present tense	present tense	present tense	perfect	perfect	perfect															
direct	person	person	positive	negative	person	positive	negative															
direct	1st sing.	1st sing.	johdatan	en johdata	1st sing.	olen johdattanut	en ole johdattanut															
direct	2nd sing.	2nd sing.	johdatat	et johdata	2nd sing.	olet johdattanut	et ole johdattanut															
direct	3rd sing.	3rd sing.	johdattaa	ei johdata	3rd sing.	on johdattanut	ei ole johdattanut															
direct	1st plur.	1st plur.	johdatamme	emme johdata	1st plur.	olemme johdattaneet	emme ole johdattaneet															
direct	2nd plur.	2nd plur.	johdatatte	ette johdata	2nd plur.	olette johdattaneet	ette ole johdattaneet															
direct	3rd plur.	3rd plur.	johdattavat	eivät johdata	3rd plur.	ovat johdattaneet	eivät ole johdattaneet															
direct	passive	passive	johdatetaan	ei johdateta	passive	on johdatettu	ei ole johdatettu															
direct	past tense	past tense	past tense	past tense	pluperfect	pluperfect	pluperfect															
direct	person	person	positive	negative	person	positive	negative															
direct	1st sing.	1st sing.	johdatin	en johdattanut	1st sing.	olin johdattanut	en ollut johdattanut															
direct	2nd sing.	2nd sing.	johdatit	et johdattanut	2nd sing.	olit johdattanut	et ollut johdattanut															
direct	3rd sing.	3rd sing.	johdatti	ei johdattanut	3rd sing.	oli johdattanut	ei ollut johdattanut															
direct	1st plur.	1st plur.	johdatimme	emme johdattaneet	1st plur.	olimme johdattaneet	emme olleet johdattaneet															
direct	2nd plur.	2nd plur.	johdatitte	ette johdattaneet	2nd plur.	olitte johdattaneet	ette olleet johdattaneet															
direct	3rd plur.	3rd plur.	johdattivat	eivät johdattaneet	3rd plur.	olivat johdattaneet	eivät olleet johdattaneet															
direct	passive	passive	johdatettiin	ei johdatettu	passive	oli johdatettu	ei ollut johdatettu															
direct	conditional mood	conditional mood	conditional mood	conditional mood	conditional mood	conditional mood	conditional mood															
direct	present	present	present	present	perfect	perfect	perfect															
direct	person	person	positive	negative	person	positive	negative															
direct	1st sing.	1st sing.	johdattaisin	en johdattaisi	1st sing.	olisin johdattanut	en olisi johdattanut															
direct	2nd sing.	2nd sing.	johdattaisit	et johdattaisi	2nd sing.	olisit johdattanut	et olisi johdattanut															
direct	3rd sing.	3rd sing.	johdattaisi	ei johdattaisi	3rd sing.	olisi johdattanut	ei olisi johdattanut															
direct	1st plur.	1st plur.	johdattaisimme	emme johdattaisi	1st plur.	olisimme johdattaneet	emme olisi johdattaneet															
direct	2nd plur.	2nd plur.	johdattaisitte	ette johdattaisi	2nd plur.	olisitte johdattaneet	ette olisi johdattaneet															
direct	3rd plur.	3rd plur.	johdattaisivat	eivät johdattaisi	3rd plur.	olisivat johdattaneet	eivät olisi johdattaneet															
direct	passive	passive	johdatettaisiin	ei johdatettaisi	passive	olisi johdatettu	ei olisi johdatettu															
direct	imperative mood	imperative mood	imperative mood	imperative mood	imperative mood	imperative mood	imperative mood															
direct	present	present	present	present	perfect	perfect	perfect															
direct	person	person	positive	negative	person	positive	negative															
direct	1st sing.	1st sing.	—	—	1st sing.	—	—															
direct	2nd sing.	2nd sing.	johdata	älä johdata	2nd sing.	ole johdattanut	älä ole johdattanut															
direct	3rd sing.	3rd sing.	johdattakoon	älköön johdattako	3rd sing.	olkoon johdattanut	älköön olko johdattanut															
direct	1st plur.	1st plur.	johdattakaamme	älkäämme johdattako	1st plur.	olkaamme johdattaneet	älkäämme olko johdattaneet															
direct	2nd plur.	2nd plur.	johdattakaa	älkää johdattako	2nd plur.	olkaa johdattaneet	älkää olko johdattaneet															
direct	3rd plur.	3rd plur.	johdattakoot	älkööt johdattako	3rd plur.	olkoot johdattaneet	älkööt olko johdattaneet															
direct	passive	passive	johdatettakoon	älköön johdatettako	passive	olkoon johdatettu	älköön olko johdatettu															
direct	potential mood	potential mood	potential mood	potential mood	potential mood	potential mood	potential mood															
direct	present	present	present	present	perfect	perfect	perfect															
direct	person	person	positive	negative	person	positive	negative															
direct	1st sing.	1st sing.	johdattanen	en johdattane	1st sing.	lienen johdattanut	en liene johdattanut															
direct	2nd sing.	2nd sing.	johdattanet	et johdattane	2nd sing.	lienet johdattanut	et liene johdattanut															
direct	3rd sing.	3rd sing.	johdattanee	ei johdattane	3rd sing.	lienee johdattanut	ei liene johdattanut															
direct	1st plur.	1st plur.	johdattanemme	emme johdattane	1st plur.	lienemme johdattaneet	emme liene johdattaneet															
direct	2nd plur.	2nd plur.	johdattanette	ette johdattane	2nd plur.	lienette johdattaneet	ette liene johdattaneet															
direct	3rd plur.	3rd plur.	johdattanevat	eivät johdattane	3rd plur.	lienevät johdattaneet	eivät liene johdattaneet															
direct	passive	passive	johdatettaneen	ei johdatettane	passive	lienee johdatettu	ei liene johdatettu															
direct	nominal forms	nominal forms	nominal forms	nominal forms	nominal forms	nominal forms	nominal forms															
direct	infinitives	infinitives	infinitives	infinitives	participles	participles	participles															
direct			active	passive		active	passive															
direct	1st	1st	johdattaa	johdattaa	present	johdattava	johdatettava															
direct	long 1st1	long 1st1	Possessive formsPersonsing.plur.1stjohdattaaksenijohdattaaksemme2ndjohdattaaksesijohdattaaksenne3rdjohdattaakseenjohdattaaksensa	Possessive formsPersonsing.plur.1stjohdattaaksenijohdattaaksemme2ndjohdattaaksesijohdattaaksenne3rdjohdattaakseenjohdattaaksensa	possessive forms	possessive forms	possessive forms	person	sing.	plur.	1st	johdattaakseni	johdattaaksemme	2nd	johdattaaksesi	johdattaaksenne	3rd	johdattaakseenjohdattaaksensa	johdattaakseenjohdattaaksensa	past	johdattanut	johdatettu
direct	possessive forms	possessive forms	possessive forms																			
direct	person	sing.	plur.																			
direct	1st	johdattaakseni	johdattaaksemme																			
direct	2nd	johdattaaksesi	johdattaaksenne																			
direct	3rd	johdattaakseenjohdattaaksensa	johdattaakseenjohdattaaksensa																			
direct	2nd	inessive2	johdattaessa	johdatettaessa	agent3	johdattama	johdattama															
direct	2nd	inessive2	Possessive formsPersonsing.plur.1stjohdattaessanijohdattaessamme2ndjohdattaessasijohdattaessanne3rdjohdattaessaanjohdattaessansa	Possessive formsPersonsing.plur.1stjohdattaessanijohdattaessamme2ndjohdattaessasijohdattaessanne3rdjohdattaessaanjohdattaessansa	possessive forms	possessive forms	possessive forms	person	sing.	plur.	1st	johdattaessani	johdattaessamme	2nd	johdattaessasi	johdattaessanne	3rd	johdattaessaanjohdattaessansa	johdattaessaanjohdattaessansa	negative	johdattamaton	johdattamaton
direct	2nd	possessive forms	possessive forms	possessive forms																		
direct	person	sing.	plur.																			
direct	1st	johdattaessani	johdattaessamme																			
direct	2nd	johdattaessasi	johdattaessanne																			
direct	3rd	johdattaessaanjohdattaessansa	johdattaessaanjohdattaessansa																			
direct	instructive	johdattaen	—	1) Used only with a possessive suffix.2) Usually with a possessive suffix (active only).3) Usually with a possessive suffix. Not used with intransitive verbs. Distinct from nouns with the -ma suffix and third infinitive forms.4) Some uses of the verbal noun are called the 'fourth infinitive' by certain sources (more details).* The third-person singular indicative form johdattaa does not exhibit final gemination, unlike the first infinitive (the lemma form), even though they are spelled identically.	1) Used only with a possessive suffix.2) Usually with a possessive suffix (active only).3) Usually with a possessive suffix. Not used with intransitive verbs. Distinct from nouns with the -ma suffix and third infinitive forms.4) Some uses of the verbal noun are called the 'fourth infinitive' by certain sources (more details).* The third-person singular indicative form johdattaa does not exhibit final gemination, unlike the first infinitive (the lemma form), even though they are spelled identically.	1) Used only with a possessive suffix.2) Usually with a possessive suffix (active only).3) Usually with a possessive suffix. Not used with intransitive verbs. Distinct from nouns with the -ma suffix and third infinitive forms.4) Some uses of the verbal noun are called the 'fourth infinitive' by certain sources (more details).* The third-person singular indicative form johdattaa does not exhibit final gemination, unlike the first infinitive (the lemma form), even though they are spelled identically.																
direct	3rd	inessive	johdattamassa	1) Used only with a possessive suffix.2) Usually with a possessive suffix (active only).3) Usually with a possessive suffix. Not used with intransitive verbs. Distinct from nouns with the -ma suffix and third infinitive forms.4) Some uses of the verbal noun are called the 'fourth infinitive' by certain sources (more details).* The third-person singular indicative form johdattaa does not exhibit final gemination, unlike the first infinitive (the lemma form), even though they are spelled identically.	1) Used only with a possessive suffix.2) Usually with a possessive suffix (active only).3) Usually with a possessive suffix. Not used with intransitive verbs. Distinct from nouns with the -ma suffix and third infinitive forms.4) Some uses of the verbal noun are called the 'fourth infinitive' by certain sources (more details).* The third-person singular indicative form johdattaa does not exhibit final gemination, unlike the first infinitive (the lemma form), even though they are spelled identically.	1) Used only with a possessive suffix.2) Usually with a possessive suffix (active only).3) Usually with a possessive suffix. Not used with intransitive verbs. Distinct from nouns with the -ma suffix and third infinitive forms.4) Some uses of the verbal noun are called the 'fourth infinitive' by certain sources (more details).* The third-person singular indicative form johdattaa does not exhibit final gemination, unlike the first infinitive (the lemma form), even though they are spelled identically.	—															
direct	3rd	elative	johdattamasta	1) Used only with a possessive suffix.2) Usually with a possessive suffix (active only).3) Usually with a possessive suffix. Not used with intransitive verbs. Distinct from nouns with the -ma suffix and third infinitive forms.4) Some uses of the verbal noun are called the 'fourth infinitive' by certain sources (more details).* The third-person singular indicative form johdattaa does not exhibit final gemination, unlike the first infinitive (the lemma form), even though they are spelled identically.	1) Used only with a possessive suffix.2) Usually with a possessive suffix (active only).3) Usually with a possessive suffix. Not used with intransitive verbs. Distinct from nouns with the -ma suffix and third infinitive forms.4) Some uses of the verbal noun are called the 'fourth infinitive' by certain sources (more details).* The third-person singular indicative form johdattaa does not exhibit final gemination, unlike the first infinitive (the lemma form), even though they are spelled identically.	1) Used only with a possessive suffix.2) Usually with a possessive suffix (active only).3) Usually with a possessive suffix. Not used with intransitive verbs. Distinct from nouns with the -ma suffix and third infinitive forms.4) Some uses of the verbal noun are called the 'fourth infinitive' by certain sources (more details).* The third-person singular indicative form johdattaa does not exhibit final gemination, unlike the first infinitive (the lemma form), even though they are spelled identically.	—															
direct	3rd	illative	johdattamaan	1) Used only with a possessive suffix.2) Usually with a possessive suffix (active only).3) Usually with a possessive suffix. Not used with intransitive verbs. Distinct from nouns with the -ma suffix and third infinitive forms.4) Some uses of the verbal noun are called the 'fourth infinitive' by certain sources (more details).* The third-person singular indicative form johdattaa does not exhibit final gemination, unlike the first infinitive (the lemma form), even though they are spelled identically.	1) Used only with a possessive suffix.2) Usually with a possessive suffix (active only).3) Usually with a possessive suffix. Not used with intransitive verbs. Distinct from nouns with the -ma suffix and third infinitive forms.4) Some uses of the verbal noun are called the 'fourth infinitive' by certain sources (more details).* The third-person singular indicative form johdattaa does not exhibit final gemination, unlike the first infinitive (the lemma form), even though they are spelled identically.	1) Used only with a possessive suffix.2) Usually with a possessive suffix (active only).3) Usually with a possessive suffix. Not used with intransitive verbs. Distinct from nouns with the -ma suffix and third infinitive forms.4) Some uses of the verbal noun are called the 'fourth infinitive' by certain sources (more details).* The third-person singular indicative form johdattaa does not exhibit final gemination, unlike the first infinitive (the lemma form), even though they are spelled identically.	—															
direct	3rd	adessive	johdattamalla	1) Used only with a possessive suffix.2) Usually with a possessive suffix (active only).3) Usually with a possessive suffix. Not used with intransitive verbs. Distinct from nouns with the -ma suffix and third infinitive forms.4) Some uses of the verbal noun are called the 'fourth infinitive' by certain sources (more details).* The third-person singular indicative form johdattaa does not exhibit final gemination, unlike the first infinitive (the lemma form), even though they are spelled identically.	1) Used only with a possessive suffix.2) Usually with a possessive suffix (active only).3) Usually with a possessive suffix. Not used with intransitive verbs. Distinct from nouns with the -ma suffix and third infinitive forms.4) Some uses of the verbal noun are called the 'fourth infinitive' by certain sources (more details).* The third-person singular indicative form johdattaa does not exhibit final gemination, unlike the first infinitive (the lemma form), even though they are spelled identically.	1) Used only with a possessive suffix.2) Usually with a possessive suffix (active only).3) Usually with a possessive suffix. Not used with intransitive verbs. Distinct from nouns with the -ma suffix and third infinitive forms.4) Some uses of the verbal noun are called the 'fourth infinitive' by certain sources (more details).* The third-person singular indicative form johdattaa does not exhibit final gemination, unlike the first infinitive (the lemma form), even though they are spelled identically.	—															
direct	3rd	abessive	johdattamatta	1) Used only with a possessive suffix.2) Usually with a possessive suffix (active only).3) Usually with a possessive suffix. Not used with intransitive verbs. Distinct from nouns with the -ma suffix and third infinitive forms.4) Some uses of the verbal noun are called the 'fourth infinitive' by certain sources (more details).* The third-person singular indicative form johdattaa does not exhibit final gemination, unlike the first infinitive (the lemma form), even though they are spelled identically.	1) Used only with a possessive suffix.2) Usually with a possessive suffix (active only).3) Usually with a possessive suffix. Not used with intransitive verbs. Distinct from nouns with the -ma suffix and third infinitive forms.4) Some uses of the verbal noun are called the 'fourth infinitive' by certain sources (more details).* The third-person singular indicative form johdattaa does not exhibit final gemination, unlike the first infinitive (the lemma form), even though they are spelled identically.	1) Used only with a possessive suffix.2) Usually with a possessive suffix (active only).3) Usually with a possessive suffix. Not used with intransitive verbs. Distinct from nouns with the -ma suffix and third infinitive forms.4) Some uses of the verbal noun are called the 'fourth infinitive' by certain sources (more details).* The third-person singular indicative form johdattaa does not exhibit final gemination, unlike the first infinitive (the lemma form), even though they are spelled identically.	—															
direct	3rd	instructive	johdattaman	1) Used only with a possessive suffix.2) Usually with a possessive suffix (active only).3) Usually with a possessive suffix. Not used with intransitive verbs. Distinct from nouns with the -ma suffix and third infinitive forms.4) Some uses of the verbal noun are called the 'fourth infinitive' by certain sources (more details).* The third-person singular indicative form johdattaa does not exhibit final gemination, unlike the first infinitive (the lemma form), even though they are spelled identically.	1) Used only with a possessive suffix.2) Usually with a possessive suffix (active only).3) Usually with a possessive suffix. Not used with intransitive verbs. Distinct from nouns with the -ma suffix and third infinitive forms.4) Some uses of the verbal noun are called the 'fourth infinitive' by certain sources (more details).* The third-person singular indicative form johdattaa does not exhibit final gemination, unlike the first infinitive (the lemma form), even though they are spelled identically.	1) Used only with a possessive suffix.2) Usually with a possessive suffix (active only).3) Usually with a possessive suffix. Not used with intransitive verbs. Distinct from nouns with the -ma suffix and third infinitive forms.4) Some uses of the verbal noun are called the 'fourth infinitive' by certain sources (more details).* The third-person singular indicative form johdattaa does not exhibit final gemination, unlike the first infinitive (the lemma form), even though they are spelled identically.	johdatettaman															
direct	4th4	verbal noun	johdattaminen	johdattaminen	1) Used only with a possessive suffix.2) Usually with a possessive suffix (active only).3) Usually with a possessive suffix. Not used with intransitive verbs. Distinct from nouns with the -ma suffix and third infinitive forms.4) Some uses of the verbal noun are called the 'fourth infinitive' by certain sources (more details).* The third-person singular indicative form johdattaa does not exhibit final gemination, unlike the first infinitive (the lemma form), even though they are spelled identically.	1) Used only with a possessive suffix.2) Usually with a possessive suffix (active only).3) Usually with a possessive suffix. Not used with intransitive verbs. Distinct from nouns with the -ma suffix and third infinitive forms.4) Some uses of the verbal noun are called the 'fourth infinitive' by certain sources (more details).* The third-person singular indicative form johdattaa does not exhibit final gemination, unlike the first infinitive (the lemma form), even though they are spelled identically.																
direct	5th1	5th1	Possessive formsPersonsing.plur.1stjohdattamaisillanijohdattamaisillamme2ndjohdattamaisillasijohdattamaisillanne3rdjohdattamaisillaanjohdattamaisillansa	Possessive formsPersonsing.plur.1stjohdattamaisillanijohdattamaisillamme2ndjohdattamaisillasijohdattamaisillanne3rdjohdattamaisillaanjohdattamaisillansa	1) Used only with a possessive suffix.2) Usually with a possessive suffix (active only).3) Usually with a possessive suffix. Not used with intransitive verbs. Distinct from nouns with the -ma suffix and third infinitive forms.4) Some uses of the verbal noun are called the 'fourth infinitive' by certain sources (more details).* The third-person singular indicative form johdattaa does not exhibit final gemination, unlike the first infinitive (the lemma form), even though they are spelled identically.	1) Used only with a possessive suffix.2) Usually with a possessive suffix (active only).3) Usually with a possessive suffix. Not used with intransitive verbs. Distinct from nouns with the -ma suffix and third infinitive forms.4) Some uses of the verbal noun are called the 'fourth infinitive' by certain sources (more details).* The third-person singular indicative form johdattaa does not exhibit final gemination, unlike the first infinitive (the lemma form), even though they are spelled identically.	possessive forms	possessive forms	possessive forms	person	sing.	plur.	1st	johdattamaisillani	johdattamaisillamme	2nd	johdattamaisillasi	johdattamaisillanne	3rd	johdattamaisillaanjohdattamaisillansa	johdattamaisillaanjohdattamaisillansa	
direct	possessive forms	possessive forms	possessive forms	1) Used only with a possessive suffix.2) Usually with a possessive suffix (active only).3) Usually with a possessive suffix. Not used with intransitive verbs. Distinct from nouns with the -ma suffix and third infinitive forms.4) Some uses of the verbal noun are called the 'fourth infinitive' by certain sources (more details).* The third-person singular indicative form johdattaa does not exhibit final gemination, unlike the first infinitive (the lemma form), even though they are spelled identically.	1) Used only with a possessive suffix.2) Usually with a possessive suffix (active only).3) Usually with a possessive suffix. Not used with intransitive verbs. Distinct from nouns with the -ma suffix and third infinitive forms.4) Some uses of the verbal noun are called the 'fourth infinitive' by certain sources (more details).* The third-person singular indicative form johdattaa does not exhibit final gemination, unlike the first infinitive (the lemma form), even though they are spelled identically.	1) Used only with a possessive suffix.2) Usually with a possessive suffix (active only).3) Usually with a possessive suffix. Not used with intransitive verbs. Distinct from nouns with the -ma suffix and third infinitive forms.4) Some uses of the verbal noun are called the 'fourth infinitive' by certain sources (more details).* The third-person singular indicative form johdattaa does not exhibit final gemination, unlike the first infinitive (the lemma form), even though they are spelled identically.																
direct	person	sing.	plur.																			
direct	1st	johdattamaisillani	johdattamaisillamme																			
direct	2nd	johdattamaisillasi	johdattamaisillanne																			
direct	3rd	johdattamaisillaanjohdattamaisillansa	johdattamaisillaanjohdattamaisillansa																			
displease	inflection of suututtaa (kotus type 53*c/muistaa, tt-t gradation)	inflection of suututtaa (kotus type 53*c/muistaa, tt-t gradation)	inflection of suututtaa (kotus type 53*c/muistaa, tt-t gradation)	inflection of suututtaa (kotus type 53*c/muistaa, tt-t gradation)	inflection of suututtaa (kotus type 53*c/muistaa, tt-t gradation)	inflection of suututtaa (kotus type 53*c/muistaa, tt-t gradation)	inflection of suututtaa (kotus type 53*c/muistaa, tt-t gradation)															
displease	indicative mood	indicative mood	indicative mood	indicative mood	indicative mood	indicative mood	indicative mood															
displease	present tense	present tense	present tense	present tense	perfect	perfect	perfect															
displease	person	person	positive	negative	person	positive	negative															
displease	1st sing.	1st sing.	suututan	en suututa	1st sing.	olen suututtanut	en ole suututtanut															
displease	2nd sing.	2nd sing.	suututat	et suututa	2nd sing.	olet suututtanut	et ole suututtanut															
displease	3rd sing.	3rd sing.	suututtaa	ei suututa	3rd sing.	on suututtanut	ei ole suututtanut															
displease	1st plur.	1st plur.	suututamme	emme suututa	1st plur.	olemme suututtaneet	emme ole suututtaneet															
displease	2nd plur.	2nd plur.	suututatte	ette suututa	2nd plur.	olette suututtaneet	ette ole suututtaneet															
displease	3rd plur.	3rd plur.	suututtavat	eivät suututa	3rd plur.	ovat suututtaneet	eivät ole suututtaneet															
displease	passive	passive	suututetaan	ei suututeta	passive	on suututettu	ei ole suututettu															
displease	past tense	past tense	past tense	past tense	pluperfect	pluperfect	pluperfect															
displease	person	person	positive	negative	person	positive	negative															
displease	1st sing.	1st sing.	suututin	en suututtanut	1st sing.	olin suututtanut	en ollut suututtanut															
displease	2nd sing.	2nd sing.	suututit	et suututtanut	2nd sing.	olit suututtanut	et ollut suututtanut															
displease	3rd sing.	3rd sing.	suututti	ei suututtanut	3rd sing.	oli suututtanut	ei ollut suututtanut															
displease	1st plur.	1st plur.	suututimme	emme suututtaneet	1st plur.	olimme suututtaneet	emme olleet suututtaneet															
displease	2nd plur.	2nd plur.	suututitte	ette suututtaneet	2nd plur.	olitte suututtaneet	ette olleet suututtaneet															
displease	3rd plur.	3rd plur.	suututtivat	eivät suututtaneet	3rd plur.	olivat suututtaneet	eivät olleet suututtaneet															
displease	passive	passive	suututettiin	ei suututettu	passive	oli suututettu	ei ollut suututettu															
displease	conditional mood	conditional mood	conditional mood	conditional mood	conditional mood	conditional mood	conditional mood															
displease	present	present	present	present	perfect	perfect	perfect															
displease	person	person	positive	negative	person	positive	negative															
displease	1st sing.	1st sing.	suututtaisin	en suututtaisi	1st sing.	olisin suututtanut	en olisi suututtanut															
displease	2nd sing.	2nd sing.	suututtaisit	et suututtaisi	2nd sing.	olisit suututtanut	et olisi suututtanut															
displease	3rd sing.	3rd sing.	suututtaisi	ei suututtaisi	3rd sing.	olisi suututtanut	ei olisi suututtanut															
displease	1st plur.	1st plur.	suututtaisimme	emme suututtaisi	1st plur.	olisimme suututtaneet	emme olisi suututtaneet															
displease	2nd plur.	2nd plur.	suututtaisitte	ette suututtaisi	2nd plur.	olisitte suututtaneet	ette olisi suututtaneet															
displease	3rd plur.	3rd plur.	suututtaisivat	eivät suututtaisi	3rd plur.	olisivat suututtaneet	eivät olisi suututtaneet															
displease	passive	passive	suututettaisiin	ei suututettaisi	passive	olisi suututettu	ei olisi suututettu															
displease	imperative mood	imperative mood	imperative mood	imperative mood	imperative mood	imperative mood	imperative mood															
displease	present	present	present	present	perfect	perfect	perfect															
displease	person	person	positive	negative	person	positive	negative															
displease	1st sing.	1st sing.	—	—	1st sing.	—	—															
displease	2nd sing.	2nd sing.	suututa	älä suututa	2nd sing.	ole suututtanut	älä ole suututtanut															
displease	3rd sing.	3rd sing.	suututtakoon	älköön suututtako	3rd sing.	olkoon suututtanut	älköön olko suututtanut															
displease	1st plur.	1st plur.	suututtakaamme	älkäämme suututtako	1st plur.	olkaamme suututtaneet	älkäämme olko suututtaneet															
displease	2nd plur.	2nd plur.	suututtakaa	älkää suututtako	2nd plur.	olkaa suututtaneet	älkää olko suututtaneet															
displease	3rd plur.	3rd plur.	suututtakoot	älkööt suututtako	3rd plur.	olkoot suututtaneet	älkööt olko suututtaneet															
displease	passive	passive	suututettakoon	älköön suututettako	passive	olkoon suututettu	älköön olko suututettu															
displease	potential mood	potential mood	potential mood	potential mood	potential mood	potential mood	potential mood															
displease	present	present	present	present	perfect	perfect	perfect															
displease	person	person	positive	negative	person	positive	negative															
displease	1st sing.	1st sing.	suututtanen	en suututtane	1st sing.	lienen suututtanut	en liene suututtanut															
displease	2nd sing.	2nd sing.	suututtanet	et suututtane	2nd sing.	lienet suututtanut	et liene suututtanut															
displease	3rd sing.	3rd sing.	suututtanee	ei suututtane	3rd sing.	lienee suututtanut	ei liene suututtanut															
displease	1st plur.	1st plur.	suututtanemme	emme suututtane	1st plur.	lienemme suututtaneet	emme liene suututtaneet															
displease	2nd plur.	2nd plur.	suututtanette	ette suututtane	2nd plur.	lienette suututtaneet	ette liene suututtaneet															
displease	3rd plur.	3rd plur.	suututtanevat	eivät suututtane	3rd plur.	lienevät suututtaneet	eivät liene suututtaneet															
displease	passive	passive	suututettaneen	ei suututettane	passive	lienee suututettu	ei liene suututettu															
displease	nominal forms	nominal forms	nominal forms	nominal forms	nominal forms	nominal forms	nominal forms															
displease	infinitives	infinitives	infinitives	infinitives	participles	participles	participles															
displease			active	passive		active	passive															
displease	1st	1st	suututtaa	suututtaa	present	suututtava	suututettava															
displease	long 1st1	long 1st1	Possessive formsPersonsing.plur.1stsuututtaaksenisuututtaaksemme2ndsuututtaaksesisuututtaaksenne3rdsuututtaakseensuututtaaksensa	Possessive formsPersonsing.plur.1stsuututtaaksenisuututtaaksemme2ndsuututtaaksesisuututtaaksenne3rdsuututtaakseensuututtaaksensa	possessive forms	possessive forms	possessive forms	person	sing.	plur.	1st	suututtaakseni	suututtaaksemme	2nd	suututtaaksesi	suututtaaksenne	3rd	suututtaakseensuututtaaksensa	suututtaakseensuututtaaksensa	past	suututtanut	suututettu
displease	possessive forms	possessive forms	possessive forms																			
displease	person	sing.	plur.																			
displease	1st	suututtaakseni	suututtaaksemme																			
displease	2nd	suututtaaksesi	suututtaaksenne																			
displease	3rd	suututtaakseensuututtaaksensa	suututtaakseensuututtaaksensa																			
displease	2nd	inessive2	suututtaessa	suututettaessa	agent3	suututtama	suututtama															
displease	2nd	inessive2	Possessive formsPersonsing.plur.1stsuututtaessanisuututtaessamme2ndsuututtaessasisuututtaessanne3rdsuututtaessaansuututtaessansa	Possessive formsPersonsing.plur.1stsuututtaessanisuututtaessamme2ndsuututtaessasisuututtaessanne3rdsuututtaessaansuututtaessansa	possessive forms	possessive forms	possessive forms	person	sing.	plur.	1st	suututtaessani	suututtaessamme	2nd	suututtaessasi	suututtaessanne	3rd	suututtaessaansuututtaessansa	suututtaessaansuututtaessansa	negative	suututtamaton	suututtamaton
displease	2nd	possessive forms	possessive forms	possessive forms																		
displease	person	sing.	plur.																			
displease	1st	suututtaessani	suututtaessamme																			
displease	2nd	suututtaessasi	suututtaessanne																			
displease	3rd	suututtaessaansuututtaessansa	suututtaessaansuututtaessansa																			
displease	instructive	suututtaen	—	1) Used only with a possessive suffix.2) Usually with a possessive suffix (active only).3) Usually with a possessive suffix. Not used with intransitive verbs. Distinct from nouns with the -ma suffix and third infinitive forms.4) Some uses of the verbal noun are called the 'fourth infinitive' by certain sources (more details).* The third-person singular indicative form suututtaa does not exhibit final gemination, unlike the first infinitive (the lemma form), even though they are spelled identically.	1) Used only with a possessive suffix.2) Usually with a possessive suffix (active only).3) Usually with a possessive suffix. Not used with intransitive verbs. Distinct from nouns with the -ma suffix and third infinitive forms.4) Some uses of the verbal noun are called the 'fourth infinitive' by certain sources (more details).* The third-person singular indicative form suututtaa does not exhibit final gemination, unlike the first infinitive (the lemma form), even though they are spelled identically.	1) Used only with a possessive suffix.2) Usually with a possessive suffix (active only).3) Usually with a possessive suffix. Not used with intransitive verbs. Distinct from nouns with the -ma suffix and third infinitive forms.4) Some uses of the verbal noun are called the 'fourth infinitive' by certain sources (more details).* The third-person singular indicative form suututtaa does not exhibit final gemination, unlike the first infinitive (the lemma form), even though they are spelled identically.																
displease	3rd	inessive	suututtamassa	1) Used only with a possessive suffix.2) Usually with a possessive suffix (active only).3) Usually with a possessive suffix. Not used with intransitive verbs. Distinct from nouns with the -ma suffix and third infinitive forms.4) Some uses of the verbal noun are called the 'fourth infinitive' by certain sources (more details).* The third-person singular indicative form suututtaa does not exhibit final gemination, unlike the first infinitive (the lemma form), even though they are spelled identically.	1) Used only with a possessive suffix.2) Usually with a possessive suffix (active only).3) Usually with a possessive suffix. Not used with intransitive verbs. Distinct from nouns with the -ma suffix and third infinitive forms.4) Some uses of the verbal noun are called the 'fourth infinitive' by certain sources (more details).* The third-person singular indicative form suututtaa does not exhibit final gemination, unlike the first infinitive (the lemma form), even though they are spelled identically.	1) Used only with a possessive suffix.2) Usually with a possessive suffix (active only).3) Usually with a possessive suffix. Not used with intransitive verbs. Distinct from nouns with the -ma suffix and third infinitive forms.4) Some uses of the verbal noun are called the 'fourth infinitive' by certain sources (more details).* The third-person singular indicative form suututtaa does not exhibit final gemination, unlike the first infinitive (the lemma form), even though they are spelled identically.	—															
displease	3rd	elative	suututtamasta	1) Used only with a possessive suffix.2) Usually with a possessive suffix (active only).3) Usually with a possessive suffix. Not used with intransitive verbs. Distinct from nouns with the -ma suffix and third infinitive forms.4) Some uses of the verbal noun are called the 'fourth infinitive' by certain sources (more details).* The third-person singular indicative form suututtaa does not exhibit final gemination, unlike the first infinitive (the lemma form), even though they are spelled identically.	1) Used only with a possessive suffix.2) Usually with a possessive suffix (active only).3) Usually with a possessive suffix. Not used with intransitive verbs. Distinct from nouns with the -ma suffix and third infinitive forms.4) Some uses of the verbal noun are called the 'fourth infinitive' by certain sources (more details).* The third-person singular indicative form suututtaa does not exhibit final gemination, unlike the first infinitive (the lemma form), even though they are spelled identically.	1) Used only with a possessive suffix.2) Usually with a possessive suffix (active only).3) Usually with a possessive suffix. Not used with intransitive verbs. Distinct from nouns with the -ma suffix and third infinitive forms.4) Some uses of the verbal noun are called the 'fourth infinitive' by certain sources (more details).* The third-person singular indicative form suututtaa does not exhibit final gemination, unlike the first infinitive (the lemma form), even though they are spelled identically.	—															
displease	3rd	illative	suututtamaan	1) Used only with a possessive suffix.2) Usually with a possessive suffix (active only).3) Usually with a possessive suffix. Not used with intransitive verbs. Distinct from nouns with the -ma suffix and third infinitive forms.4) Some uses of the verbal noun are called the 'fourth infinitive' by certain sources (more details).* The third-person singular indicative form suututtaa does not exhibit final gemination, unlike the first infinitive (the lemma form), even though they are spelled identically.	1) Used only with a possessive suffix.2) Usually with a possessive suffix (active only).3) Usually with a possessive suffix. Not used with intransitive verbs. Distinct from nouns with the -ma suffix and third infinitive forms.4) Some uses of the verbal noun are called the 'fourth infinitive' by certain sources (more details).* The third-person singular indicative form suututtaa does not exhibit final gemination, unlike the first infinitive (the lemma form), even though they are spelled identically.	1) Used only with a possessive suffix.2) Usually with a possessive suffix (active only).3) Usually with a possessive suffix. Not used with intransitive verbs. Distinct from nouns with the -ma suffix and third infinitive forms.4) Some uses of the verbal noun are called the 'fourth infinitive' by certain sources (more details).* The third-person singular indicative form suututtaa does not exhibit final gemination, unlike the first infinitive (the lemma form), even though they are spelled identically.	—															
displease	3rd	adessive	suututtamalla	1) Used only with a possessive suffix.2) Usually with a possessive suffix (active only).3) Usually with a possessive suffix. Not used with intransitive verbs. Distinct from nouns with the -ma suffix and third infinitive forms.4) Some uses of the verbal noun are called the 'fourth infinitive' by certain sources (more details).* The third-person singular indicative form suututtaa does not exhibit final gemination, unlike the first infinitive (the lemma form), even though they are spelled identically.	1) Used only with a possessive suffix.2) Usually with a possessive suffix (active only).3) Usually with a possessive suffix. Not used with intransitive verbs. Distinct from nouns with the -ma suffix and third infinitive forms.4) Some uses of the verbal noun are called the 'fourth infinitive' by certain sources (more details).* The third-person singular indicative form suututtaa does not exhibit final gemination, unlike the first infinitive (the lemma form), even though they are spelled identically.	1) Used only with a possessive suffix.2) Usually with a possessive suffix (active only).3) Usually with a possessive suffix. Not used with intransitive verbs. Distinct from nouns with the -ma suffix and third infinitive forms.4) Some uses of the verbal noun are called the 'fourth infinitive' by certain sources (more details).* The third-person singular indicative form suututtaa does not exhibit final gemination, unlike the first infinitive (the lemma form), even though they are spelled identically.	—															
displease	3rd	abessive	suututtamatta	1) Used only with a possessive suffix.2) Usually with a possessive suffix (active only).3) Usually with a possessive suffix. Not used with intransitive verbs. Distinct from nouns with the -ma suffix and third infinitive forms.4) Some uses of the verbal noun are called the 'fourth infinitive' by certain sources (more details).* The third-person singular indicative form suututtaa does not exhibit final gemination, unlike the first infinitive (the lemma form), even though they are spelled identically.	1) Used only with a possessive suffix.2) Usually with a possessive suffix (active only).3) Usually with a possessive suffix. Not used with intransitive verbs. Distinct from nouns with the -ma suffix and third infinitive forms.4) Some uses of the verbal noun are called the 'fourth infinitive' by certain sources (more details).* The third-person singular indicative form suututtaa does not exhibit final gemination, unlike the first infinitive (the lemma form), even though they are spelled identically.	1) Used only with a possessive suffix.2) Usually with a possessive suffix (active only).3) Usually with a possessive suffix. Not used with intransitive verbs. Distinct from nouns with the -ma suffix and third infinitive forms.4) Some uses of the verbal noun are called the 'fourth infinitive' by certain sources (more details).* The third-person singular indicative form suututtaa does not exhibit final gemination, unlike the first infinitive (the lemma form), even though they are spelled identically.	—															
displease	3rd	instructive	suututtaman	1) Used only with a possessive suffix.2) Usually with a possessive suffix (active only).3) Usually with a possessive suffix. Not used with intransitive verbs. Distinct from nouns with the -ma suffix and third infinitive forms.4) Some uses of the verbal noun are called the 'fourth infinitive' by certain sources (more details).* The third-person singular indicative form suututtaa does not exhibit final gemination, unlike the first infinitive (the lemma form), even though they are spelled identically.	1) Used only with a possessive suffix.2) Usually with a possessive suffix (active only).3) Usually with a possessive suffix. Not used with intransitive verbs. Distinct from nouns with the -ma suffix and third infinitive forms.4) Some uses of the verbal noun are called the 'fourth infinitive' by certain sources (more details).* The third-person singular indicative form suututtaa does not exhibit final gemination, unlike the first infinitive (the lemma form), even though they are spelled identically.	1) Used only with a possessive suffix.2) Usually with a possessive suffix (active only).3) Usually with a possessive suffix. Not used with intransitive verbs. Distinct from nouns with the -ma suffix and third infinitive forms.4) Some uses of the verbal noun are called the 'fourth infinitive' by certain sources (more details).* The third-person singular indicative form suututtaa does not exhibit final gemination, unlike the first infinitive (the lemma form), even though they are spelled identically.	suututettaman															
displease	4th4	verbal noun	suututtaminen	suututtaminen	1) Used only with a possessive suffix.2) Usually with a possessive suffix (active only).3) Usually with a possessive suffix. Not used with intransitive verbs. Distinct from nouns with the -ma suffix and third infinitive forms.4) Some uses of the verbal noun are called the 'fourth infinitive' by certain sources (more details).* The third-person singular indicative form suututtaa does not exhibit final gemination, unlike the first infinitive (the lemma form), even though they are spelled identically.	1) Used only with a possessive suffix.2) Usually with a possessive suffix (active only).3) Usually with a possessive suffix. Not used with intransitive verbs. Distinct from nouns with the -ma suffix and third infinitive forms.4) Some uses of the verbal noun are called the 'fourth infinitive' by certain sources (more details).* The third-person singular indicative form suututtaa does not exhibit final gemination, unlike the first infinitive (the lemma form), even though they are spelled identically.																
displease	5th1	5th1	Possessive formsPersonsing.plur.1stsuututtamaisillanisuututtamaisillamme2ndsuututtamaisillasisuututtamaisillanne3rdsuututtamaisillaansuututtamaisillansa	Possessive formsPersonsing.plur.1stsuututtamaisillanisuututtamaisillamme2ndsuututtamaisillasisuututtamaisillanne3rdsuututtamaisillaansuututtamaisillansa	1) Used only with a possessive suffix.2) Usually with a possessive suffix (active only).3) Usually with a possessive suffix. Not used with intransitive verbs. Distinct from nouns with the -ma suffix and third infinitive forms.4) Some uses of the verbal noun are called the 'fourth infinitive' by certain sources (more details).* The third-person singular indicative form suututtaa does not exhibit final gemination, unlike the first infinitive (the lemma form), even though they are spelled identically.	1) Used only with a possessive suffix.2) Usually with a possessive suffix (active only).3) Usually with a possessive suffix. Not used with intransitive verbs. Distinct from nouns with the -ma suffix and third infinitive forms.4) Some uses of the verbal noun are called the 'fourth infinitive' by certain sources (more details).* The third-person singular indicative form suututtaa does not exhibit final gemination, unlike the first infinitive (the lemma form), even though they are spelled identically.	possessive forms	possessive forms	possessive forms	person	sing.	plur.	1st	suututtamaisillani	suututtamaisillamme	2nd	suututtamaisillasi	suututtamaisillanne	3rd	suututtamaisillaansuututtamaisillansa	suututtamaisillaansuututtamaisillansa	
displease	possessive forms	possessive forms	possessive forms	1) Used only with a possessive suffix.2) Usually with a possessive suffix (active only).3) Usually with a possessive suffix. Not used with intransitive verbs. Distinct from nouns with the -ma suffix and third infinitive forms.4) Some uses of the verbal noun are called the 'fourth infinitive' by certain sources (more details).* The third-person singular indicative form suututtaa does not exhibit final gemination, unlike the first infinitive (the lemma form), even though they are spelled identically.	1) Used only with a possessive suffix.2) Usually with a possessive suffix (active only).3) Usually with a possessive suffix. Not used with intransitive verbs. Distinct from nouns with the -ma suffix and third infinitive forms.4) Some uses of the verbal noun are called the 'fourth infinitive' by certain sources (more details).* The third-person singular indicative form suututtaa does not exhibit final gemination, unlike the first infinitive (the lemma form), even though they are spelled identically.	1) Used only with a possessive suffix.2) Usually with a possessive suffix (active only).3) Usually with a possessive suffix. Not used with intransitive verbs. Distinct from nouns with the -ma suffix and third infinitive forms.4) Some uses of the verbal noun are called the 'fourth infinitive' by certain sources (more details).* The third-person singular indicative form suututtaa does not exhibit final gemination, unlike the first infinitive (the lemma form), even though they are spelled identically.																
displease	person	sing.	plur.																			
displease	1st	suututtamaisillani	suututtamaisillamme																			
displease	2nd	suututtamaisillasi	suututtamaisillanne																			
displease	3rd	suututtamaisillaansuututtamaisillansa	suututtamaisillaansuututtamaisillansa																			
eat	inflection of syödä (kotus type 64/juoda, no gradation)	inflection of syödä (kotus type 64/juoda, no gradation)	inflection of syödä (kotus type 64/juoda, no gradation)	inflection of syödä (kotus type 64/juoda, no gradation)	inflection of syödä (kotus type 64/juoda, no gradation)	inflection of syödä (kotus type 64/juoda, no gradation)	inflection of syödä (kotus type 64/juoda, no gradation)															
eat	indicative mood	indicative mood	indicative mood	indicative mood	indicative mood	indicative mood	indicative mood															
eat	present tense	present tense	present tense	present tense	perfect	perfect	perfect															
eat	person	person	positive	negative	person	positive	negative															
eat	1st sing.	1st sing.	syön	en syö	1st sing.	olen syönyt	en ole syönyt															
eat	2nd sing.	2nd sing.	syöt	et syö	2nd sing.	olet syönyt	et ole syönyt															
eat	3rd sing.	3rd sing.	syö	ei syö	3rd sing.	on syönyt	ei ole syönyt															
eat	1st plur.	1st plur.	syömme	emme syö	1st plur.	olemme syöneet	emme ole syöneet															
eat	2nd plur.	2nd plur.	syötte	ette syö	2nd plur.	olette syöneet	ette ole syöneet															
eat	3rd plur.	3rd plur.	syövät	eivät syö	3rd plur.	ovat syöneet	eivät ole syöneet															
eat	passive	passive	syödään	ei syödä	passive	on syöty	ei ole syöty															
eat	past tense	past tense	past tense	past tense	pluperfect	pluperfect	pluperfect															
eat	person	person	positive	negative	person	positive	negative															
eat	1st sing.	1st sing.	söin	en syönyt	1st sing.	olin syönyt	en ollut syönyt															
eat	2nd sing.	2nd sing.	söit	et syönyt	2nd sing.	olit syönyt	et ollut syönyt															
eat	3rd sing.	3rd sing.	söi	ei syönyt	3rd sing.	oli syönyt	ei ollut syönyt															
eat	1st plur.	1st plur.	söimme	emme syöneet	1st plur.	olimme syöneet	emme olleet syöneet															
eat	2nd plur.	2nd plur.	söitte	ette syöneet	2nd plur.	olitte syöneet	ette olleet syöneet															
eat	3rd plur.	3rd plur.	söivät	eivät syöneet	3rd plur.	olivat syöneet	eivät olleet syöneet															
eat	passive	passive	syötiin	ei syöty	passive	oli syöty	ei ollut syöty															
eat	conditional mood	conditional mood	conditional mood	conditional mood	conditional mood	conditional mood	conditional mood															
eat	present	present	present	present	perfect	perfect	perfect															
eat	person	person	positive	negative	person	positive	negative															
eat	1st sing.	1st sing.	söisin	en söisi	1st sing.	olisin syönyt	en olisi syönyt															
eat	2nd sing.	2nd sing.	söisit	et söisi	2nd sing.	olisit syönyt	et olisi syönyt															
eat	3rd sing.	3rd sing.	söisi	ei söisi	3rd sing.	olisi syönyt	ei olisi syönyt															
eat	1st plur.	1st plur.	söisimme	emme söisi	1st plur.	olisimme syöneet	emme olisi syöneet															
eat	2nd plur.	2nd plur.	söisitte	ette söisi	2nd plur.	olisitte syöneet	ette olisi syöneet															
eat	3rd plur.	3rd plur.	söisivät	eivät söisi	3rd plur.	olisivat syöneet	eivät olisi syöneet															
eat	passive	passive	syötäisiin	ei syötäisi	passive	olisi syöty	ei olisi syöty															
eat	imperative mood	imperative mood	imperative mood	imperative mood	imperative mood	imperative mood	imperative mood															
eat	present	present	present	present	perfect	perfect	perfect															
eat	person	person	positive	negative	person	positive	negative															
eat	1st sing.	1st sing.	—	—	1st sing.	—	—															
eat	2nd sing.	2nd sing.	syö	älä syö	2nd sing.	ole syönyt	älä ole syönyt															
eat	3rd sing.	3rd sing.	syököön	älköön syökö	3rd sing.	olkoon syönyt	älköön olko syönyt															
eat	1st plur.	1st plur.	syökäämme	älkäämme syökö	1st plur.	olkaamme syöneet	älkäämme olko syöneet															
eat	2nd plur.	2nd plur.	syökää	älkää syökö	2nd plur.	olkaa syöneet	älkää olko syöneet															
eat	3rd plur.	3rd plur.	syökööt	älkööt syökö	3rd plur.	olkoot syöneet	älkööt olko syöneet															
eat	passive	passive	syötäköön	älköön syötäkö	passive	olkoon syöty	älköön olko syöty															
eat	potential mood	potential mood	potential mood	potential mood	potential mood	potential mood	potential mood															
eat	present	present	present	present	perfect	perfect	perfect															
eat	person	person	positive	negative	person	positive	negative															
eat	1st sing.	1st sing.	syönen	en syöne	1st sing.	lienen syönyt	en liene syönyt															
eat	2nd sing.	2nd sing.	syönet	et syöne	2nd sing.	lienet syönyt	et liene syönyt															
eat	3rd sing.	3rd sing.	syönee	ei syöne	3rd sing.	lienee syönyt	ei liene syönyt															
eat	1st plur.	1st plur.	syönemme	emme syöne	1st plur.	lienemme syöneet	emme liene syöneet															
eat	2nd plur.	2nd plur.	syönette	ette syöne	2nd plur.	lienette syöneet	ette liene syöneet															
eat	3rd plur.	3rd plur.	syönevät	eivät syöne	3rd plur.	lienevät syöneet	eivät liene syöneet															
eat	passive	passive	syötäneen	ei syötäne	passive	lienee syöty	ei liene syöty															
eat	nominal forms	nominal forms	nominal forms	nominal forms	nominal forms	nominal forms	nominal forms															
eat	infinitives	infinitives	infinitives	infinitives	participles	participles	participles															
eat			active	passive		active	passive															
eat	1st	1st	syödä	syödä	present	syövä	syötävä															
eat	long 1st1	long 1st1	Possessive formsPersonsing.plur.1stsyödäksenisyödäksemme2ndsyödäksesisyödäksenne3rdsyödäkseensyödäksensä	Possessive formsPersonsing.plur.1stsyödäksenisyödäksemme2ndsyödäksesisyödäksenne3rdsyödäkseensyödäksensä	possessive forms	possessive forms	possessive forms	person	sing.	plur.	1st	syödäkseni	syödäksemme	2nd	syödäksesi	syödäksenne	3rd	syödäkseensyödäksensä	syödäkseensyödäksensä	past	syönyt	syöty
eat	possessive forms	possessive forms	possessive forms																			
eat	person	sing.	plur.																			
eat	1st	syödäkseni	syödäksemme																			
eat	2nd	syödäksesi	syödäksenne																			
eat	3rd	syödäkseensyödäksensä	syödäkseensyödäksensä																			
eat	2nd	inessive2	syödessä	syötäessä	agent3	syömä	syömä															
eat	2nd	inessive2	Possessive formsPersonsing.plur.1stsyödessänisyödessämme2ndsyödessäsisyödessänne3rdsyödessäänsyödessänsä	Possessive formsPersonsing.plur.1stsyödessänisyödessämme2ndsyödessäsisyödessänne3rdsyödessäänsyödessänsä	possessive forms	possessive forms	possessive forms	person	sing.	plur.	1st	syödessäni	syödessämme	2nd	syödessäsi	syödessänne	3rd	syödessäänsyödessänsä	syödessäänsyödessänsä	negative	syömätön	syömätön
eat	2nd	possessive forms	possessive forms	possessive forms																		
eat	person	sing.	plur.																			
eat	1st	syödessäni	syödessämme																			
eat	2nd	syödessäsi	syödessänne																			
eat	3rd	syödessäänsyödessänsä	syödessäänsyödessänsä																			
eat	instructive	syöden	—	1) Used only with a possessive suffix.2) Usually with a possessive suffix (active only).3) Usually with a possessive suffix. Not used with intransitive verbs. Distinct from nouns with the -ma suffix and third infinitive forms.4) Some uses of the verbal noun are called the 'fourth infinitive' by certain sources (more details).	1) Used only with a possessive suffix.2) Usually with a possessive suffix (active only).3) Usually with a possessive suffix. Not used with intransitive verbs. Distinct from nouns with the -ma suffix and third infinitive forms.4) Some uses of the verbal noun are called the 'fourth infinitive' by certain sources (more details).	1) Used only with a possessive suffix.2) Usually with a possessive suffix (active only).3) Usually with a possessive suffix. Not used with intransitive verbs. Distinct from nouns with the -ma suffix and third infinitive forms.4) Some uses of the verbal noun are called the 'fourth infinitive' by certain sources (more details).																
eat	3rd	inessive	syömässä	1) Used only with a possessive suffix.2) Usually with a possessive suffix (active only).3) Usually with a possessive suffix. Not used with intransitive verbs. Distinct from nouns with the -ma suffix and third infinitive forms.4) Some uses of the verbal noun are called the 'fourth infinitive' by certain sources (more details).	1) Used only with a possessive suffix.2) Usually with a possessive suffix (active only).3) Usually with a possessive suffix. Not used with intransitive verbs. Distinct from nouns with the -ma suffix and third infinitive forms.4) Some uses of the verbal noun are called the 'fourth infinitive' by certain sources (more details).	1) Used only with a possessive suffix.2) Usually with a possessive suffix (active only).3) Usually with a possessive suffix. Not used with intransitive verbs. Distinct from nouns with the -ma suffix and third infinitive forms.4) Some uses of the verbal noun are called the 'fourth infinitive' by certain sources (more details).	—															
eat	3rd	elative	syömästä	1) Used only with a possessive suffix.2) Usually with a possessive suffix (active only).3) Usually with a possessive suffix. Not used with intransitive verbs. Distinct from nouns with the -ma suffix and third infinitive forms.4) Some uses of the verbal noun are called the 'fourth infinitive' by certain sources (more details).	1) Used only with a possessive suffix.2) Usually with a possessive suffix (active only).3) Usually with a possessive suffix. Not used with intransitive verbs. Distinct from nouns with the -ma suffix and third infinitive forms.4) Some uses of the verbal noun are called the 'fourth infinitive' by certain sources (more details).	1) Used only with a possessive suffix.2) Usually with a possessive suffix (active only).3) Usually with a possessive suffix. Not used with intransitive verbs. Distinct from nouns with the -ma suffix and third infinitive forms.4) Some uses of the verbal noun are called the 'fourth infinitive' by certain sources (more details).	—															
eat	3rd	illative	syömään	1) Used only with a possessive suffix.2) Usually with a possessive suffix (active only).3) Usually with a possessive suffix. Not used with intransitive verbs. Distinct from nouns with the -ma suffix and third infinitive forms.4) Some uses of the verbal noun are called the 'fourth infinitive' by certain sources (more details).	1) Used only with a possessive suffix.2) Usually with a possessive suffix (active only).3) Usually with a possessive suffix. Not used with intransitive verbs. Distinct from nouns with the -ma suffix and third infinitive forms.4) Some uses of the verbal noun are called the 'fourth infinitive' by certain sources (more details).	1) Used only with a possessive suffix.2) Usually with a possessive suffix (active only).3) Usually with a possessive suffix. Not used with intransitive verbs. Distinct from nouns with the -ma suffix and third infinitive forms.4) Some uses of the verbal noun are called the 'fourth infinitive' by certain sources (more details).	—															
eat	3rd	adessive	syömällä	1) Used only with a possessive suffix.2) Usually with a possessive suffix (active only).3) Usually with a possessive suffix. Not used with intransitive verbs. Distinct from nouns with the -ma suffix and third infinitive forms.4) Some uses of the verbal noun are called the 'fourth infinitive' by certain sources (more details).	1) Used only with a possessive suffix.2) Usually with a possessive suffix (active only).3) Usually with a possessive suffix. Not used with intransitive verbs. Distinct from nouns with the -ma suffix and third infinitive forms.4) Some uses of the verbal noun are called the 'fourth infinitive' by certain sources (more details).	1) Used only with a possessive suffix.2) Usually with a possessive suffix (active only).3) Usually with a possessive suffix. Not used with intransitive verbs. Distinct from nouns with the -ma suffix and third infinitive forms.4) Some uses of the verbal noun are called the 'fourth infinitive' by certain sources (more details).	—															
eat	3rd	abessive	syömättä	1) Used only with a possessive suffix.2) Usually with a possessive suffix (active only).3) Usually with a possessive suffix. Not used with intransitive verbs. Distinct from nouns with the -ma suffix and third infinitive forms.4) Some uses of the verbal noun are called the 'fourth infinitive' by certain sources (more details).	1) Used only with a possessive suffix.2) Usually with a possessive suffix (active only).3) Usually with a possessive suffix. Not used with intransitive verbs. Distinct from nouns with the -ma suffix and third infinitive forms.4) Some uses of the verbal noun are called the 'fourth infinitive' by certain sources (more details).	1) Used only with a possessive suffix.2) Usually with a possessive suffix (active only).3) Usually with a possessive suffix. Not used with intransitive verbs. Distinct from nouns with the -ma suffix and third infinitive forms.4) Some uses of the verbal noun are called the 'fourth infinitive' by certain sources (more details).	—															
eat	3rd	instructive	syömän	1) Used only with a possessive suffix.2) Usually with a possessive suffix (active only).3) Usually with a possessive suffix. Not used with intransitive verbs. Distinct from nouns with the -ma suffix and third infinitive forms.4) Some uses of the verbal noun are called the 'fourth infinitive' by certain sources (more details).	1) Used only with a possessive suffix.2) Usually with a possessive suffix (active only).3) Usually with a possessive suffix. Not used with intransitive verbs. Distinct from nouns with the -ma suffix and third infinitive forms.4) Some uses of the verbal noun are called the 'fourth infinitive' by certain sources (more details).	1) Used only with a possessive suffix.2) Usually with a possessive suffix (active only).3) Usually with a possessive suffix. Not used with intransitive verbs. Distinct from nouns with the -ma suffix and third infinitive forms.4) Some uses of the verbal noun are called the 'fourth infinitive' by certain sources (more details).	syötämän															
eat	4th4	verbal noun	syöminen	syöminen	1) Used only with a possessive suffix.2) Usually with a possessive suffix (active only).3) Usually with a possessive suffix. Not used with intransitive verbs. Distinct from nouns with the -ma suffix and third infinitive forms.4) Some uses of the verbal noun are called the 'fourth infinitive' by certain sources (more details).	1) Used only with a possessive suffix.2) Usually with a possessive suffix (active only).3) Usually with a possessive suffix. Not used with intransitive verbs. Distinct from nouns with the -ma suffix and third infinitive forms.4) Some uses of the verbal noun are called the 'fourth infinitive' by certain sources (more details).																
eat	5th1	5th1	Possessive formsPersonsing.plur.1stsyömäisillänisyömäisillämme2ndsyömäisilläsisyömäisillänne3rdsyömäisilläänsyömäisillänsä	Possessive formsPersonsing.plur.1stsyömäisillänisyömäisillämme2ndsyömäisilläsisyömäisillänne3rdsyömäisilläänsyömäisillänsä	1) Used only with a possessive suffix.2) Usually with a possessive suffix (active only).3) Usually with a possessive suffix. Not used with intransitive verbs. Distinct from nouns with the -ma suffix and third infinitive forms.4) Some uses of the verbal noun are called the 'fourth infinitive' by certain sources (more details).	1) Used only with a possessive suffix.2) Usually with a possessive suffix (active only).3) Usually with a possessive suffix. Not used with intransitive verbs. Distinct from nouns with the -ma suffix and third infinitive forms.4) Some uses of the verbal noun are called the 'fourth infinitive' by certain sources (more details).	possessive forms	possessive forms	possessive forms	person	sing.	plur.	1st	syömäisilläni	syömäisillämme	2nd	syömäisilläsi	syömäisillänne	3rd	syömäisilläänsyömäisillänsä	syömäisilläänsyömäisillänsä	
eat	possessive forms	possessive forms	possessive forms	1) Used only with a possessive suffix.2) Usually with a possessive suffix (active only).3) Usually with a possessive suffix. Not used with intransitive verbs. Distinct from nouns with the -ma suffix and third infinitive forms.4) Some uses of the verbal noun are called the 'fourth infinitive' by certain sources (more details).	1) Used only with a possessive suffix.2) Usually with a possessive suffix (active only).3) Usually with a possessive suffix. Not used with intransitive verbs. Distinct from nouns with the -ma suffix and third infinitive forms.4) Some uses of the verbal noun are called the 'fourth infinitive' by certain sources (more details).	1) Used only with a possessive suffix.2) Usually with a possessive suffix (active only).3) Usually with a possessive suffix. Not used with intransitive verbs. Distinct from nouns with the -ma suffix and third infinitive forms.4) Some uses of the verbal noun are called the 'fourth infinitive' by certain sources (more details).																
eat	person	sing.	plur.																			
eat	1st	syömäisilläni	syömäisillämme																			
eat	2nd	syömäisilläsi	syömäisillänne																			
eat	3rd	syömäisilläänsyömäisillänsä	syömäisilläänsyömäisillänsä																			
fall	inflection of kaatua (kotus type 52*f/sanoa, t-d gradation)	inflection of kaatua (kotus type 52*f/sanoa, t-d gradation)	inflection of kaatua (kotus type 52*f/sanoa, t-d gradation)	inflection of kaatua (kotus type 52*f/sanoa, t-d gradation)	inflection of kaatua (kotus type 52*f/sanoa, t-d gradation)	inflection of kaatua (kotus type 52*f/sanoa, t-d gradation)	inflection of kaatua (kotus type 52*f/sanoa, t-d gradation)															
fall	indicative mood	indicative mood	indicative mood	indicative mood	indicative mood	indicative mood	indicative mood															
fall	present tense	present tense	present tense	present tense	perfect	perfect	perfect															
fall	person	person	positive	negative	person	positive	negative															
fall	1st sing.	1st sing.	kaadun	en kaadu	1st sing.	olen kaatunut	en ole kaatunut															
fall	2nd sing.	2nd sing.	kaadut	et kaadu	2nd sing.	olet kaatunut	et ole kaatunut															
fall	3rd sing.	3rd sing.	kaatuu	ei kaadu	3rd sing.	on kaatunut	ei ole kaatunut															
fall	1st plur.	1st plur.	kaadumme	emme kaadu	1st plur.	olemme kaatuneet	emme ole kaatuneet															
fall	2nd plur.	2nd plur.	kaadutte	ette kaadu	2nd plur.	olette kaatuneet	ette ole kaatuneet															
fall	3rd plur.	3rd plur.	kaatuvat	eivät kaadu	3rd plur.	ovat kaatuneet	eivät ole kaatuneet															
fall	passive	passive	kaadutaan	ei kaaduta	passive	on kaaduttu	ei ole kaaduttu															
fall	past tense	past tense	past tense	past tense	pluperfect	pluperfect	pluperfect															
fall	person	person	positive	negative	person	positive	negative															
fall	1st sing.	1st sing.	kaaduin	en kaatunut	1st sing.	olin kaatunut	en ollut kaatunut															
fall	2nd sing.	2nd sing.	kaaduit	et kaatunut	2nd sing.	olit kaatunut	et ollut kaatunut															
fall	3rd sing.	3rd sing.	kaatui	ei kaatunut	3rd sing.	oli kaatunut	ei ollut kaatunut															
fall	1st plur.	1st plur.	kaaduimme	emme kaatuneet	1st plur.	olimme kaatuneet	emme olleet kaatuneet															
fall	2nd plur.	2nd plur.	kaaduitte	ette kaatuneet	2nd plur.	olitte kaatuneet	ette olleet kaatuneet															
fall	3rd plur.	3rd plur.	kaatuivat	eivät kaatuneet	3rd plur.	olivat kaatuneet	eivät olleet kaatuneet															
fall	passive	passive	kaaduttiin	ei kaaduttu	passive	oli kaaduttu	ei ollut kaaduttu															
fall	conditional mood	conditional mood	conditional mood	conditional mood	conditional mood	conditional mood	conditional mood															
fall	present	present	present	present	perfect	perfect	perfect															
fall	person	person	positive	negative	person	positive	negative															
fall	1st sing.	1st sing.	kaatuisin	en kaatuisi	1st sing.	olisin kaatunut	en olisi kaatunut															
fall	2nd sing.	2nd sing.	kaatuisit	et kaatuisi	2nd sing.	olisit kaatunut	et olisi kaatunut															
fall	3rd sing.	3rd sing.	kaatuisi	ei kaatuisi	3rd sing.	olisi kaatunut	ei olisi kaatunut															
fall	1st plur.	1st plur.	kaatuisimme	emme kaatuisi	1st plur.	olisimme kaatuneet	emme olisi kaatuneet															
fall	2nd plur.	2nd plur.	kaatuisitte	ette kaatuisi	2nd plur.	olisitte kaatuneet	ette olisi kaatuneet															
fall	3rd plur.	3rd plur.	kaatuisivat	eivät kaatuisi	3rd plur.	olisivat kaatuneet	eivät olisi kaatuneet															
fall	passive	passive	kaaduttaisiin	ei kaaduttaisi	passive	olisi kaaduttu	ei olisi kaaduttu															
fall	imperative mood	imperative mood	imperative mood	imperative mood	imperative mood	imperative mood	imperative mood															
fall	present	present	present	present	perfect	perfect	perfect															
fall	person	person	positive	negative	person	positive	negative															
fall	1st sing.	1st sing.	—	—	1st sing.	—	—															
fall	2nd sing.	2nd sing.	kaadu	älä kaadu	2nd sing.	ole kaatunut	älä ole kaatunut															
fall	3rd sing.	3rd sing.	kaatukoon	älköön kaatuko	3rd sing.	olkoon kaatunut	älköön olko kaatunut															
fall	1st plur.	1st plur.	kaatukaamme	älkäämme kaatuko	1st plur.	olkaamme kaatuneet	älkäämme olko kaatuneet															
fall	2nd plur.	2nd plur.	kaatukaa	älkää kaatuko	2nd plur.	olkaa kaatuneet	älkää olko kaatuneet															
fall	3rd plur.	3rd plur.	kaatukoot	älkööt kaatuko	3rd plur.	olkoot kaatuneet	älkööt olko kaatuneet															
fall	passive	passive	kaaduttakoon	älköön kaaduttako	passive	olkoon kaaduttu	älköön olko kaaduttu															
fall	potential mood	potential mood	potential mood	potential mood	potential mood	potential mood	potential mood															
fall	present	present	present	present	perfect	perfect	perfect															
fall	person	person	positive	negative	person	positive	negative															
fall	1st sing.	1st sing.	kaatunen	en kaatune	1st sing.	lienen kaatunut	en liene kaatunut															
fall	2nd sing.	2nd sing.	kaatunet	et kaatune	2nd sing.	lienet kaatunut	et liene kaatunut															
fall	3rd sing.	3rd sing.	kaatunee	ei kaatune	3rd sing.	lienee kaatunut	ei liene kaatunut															
fall	1st plur.	1st plur.	kaatunemme	emme kaatune	1st plur.	lienemme kaatuneet	emme liene kaatuneet															
fall	2nd plur.	2nd plur.	kaatunette	ette kaatune	2nd plur.	lienette kaatuneet	ette liene kaatuneet															
fall	3rd plur.	3rd plur.	kaatunevat	eivät kaatune	3rd plur.	lienevät kaatuneet	eivät liene kaatuneet															
fall	passive	passive	kaaduttaneen	ei kaaduttane	passive	lienee kaaduttu	ei liene kaaduttu															
fall	nominal forms	nominal forms	nominal forms	nominal forms	nominal forms	nominal forms	nominal forms															
fall	infinitives	infinitives	infinitives	infinitives	participles	participles	participles															
fall			active	passive		active	passive															
fall	1st	1st	kaatua	kaatua	present	kaatuva	kaaduttava															
fall	long 1st1	long 1st1	Possessive formsPersonsing.plur.1stkaatuaksenikaatuaksemme2ndkaatuaksesikaatuaksenne3rdkaatuakseenkaatuaksensa	Possessive formsPersonsing.plur.1stkaatuaksenikaatuaksemme2ndkaatuaksesikaatuaksenne3rdkaatuakseenkaatuaksensa	possessive forms	possessive forms	possessive forms	person	sing.	plur.	1st	kaatuakseni	kaatuaksemme	2nd	kaatuaksesi	kaatuaksenne	3rd	kaatuakseenkaatuaksensa	kaatuakseenkaatuaksensa	past	kaatunut	kaaduttu
fall	possessive forms	possessive forms	possessive forms																			
fall	person	sing.	plur.																			
fall	1st	kaatuakseni	kaatuaksemme																			
fall	2nd	kaatuaksesi	kaatuaksenne																			
fall	3rd	kaatuakseenkaatuaksensa	kaatuakseenkaatuaksensa																			
fall	2nd	inessive2	kaatuessa	kaaduttaessa	agent3	kaatuma	kaatuma															
fall	2nd	inessive2	Possessive formsPersonsing.plur.1stkaatuessanikaatuessamme2ndkaatuessasikaatuessanne3rdkaatuessaankaatuessansa	Possessive formsPersonsing.plur.1stkaatuessanikaatuessamme2ndkaatuessasikaatuessanne3rdkaatuessaankaatuessansa	possessive forms	possessive forms	possessive forms	person	sing.	plur.	1st	kaatuessani	kaatuessamme	2nd	kaatuessasi	kaatuessanne	3rd	kaatuessaankaatuessansa	kaatuessaankaatuessansa	negative	kaatumaton	kaatumaton
fall	2nd	possessive forms	possessive forms	possessive forms																		
fall	person	sing.	plur.																			
fall	1st	kaatuessani	kaatuessamme																			
fall	2nd	kaatuessasi	kaatuessanne																			
fall	3rd	kaatuessaankaatuessansa	kaatuessaankaatuessansa																			
fall	instructive	kaatuen	—	1) Used only with a possessive suffix.2) Usually with a possessive suffix (active only).3) Usually with a possessive suffix. Not used with intransitive verbs. Distinct from nouns with the -ma suffix and third infinitive forms.4) Some uses of the verbal noun are called the 'fourth infinitive' by certain sources (more details).	1) Used only with a possessive suffix.2) Usually with a possessive suffix (active only).3) Usually with a possessive suffix. Not used with intransitive verbs. Distinct from nouns with the -ma suffix and third infinitive forms.4) Some uses of the verbal noun are called the 'fourth infinitive' by certain sources (more details).	1) Used only with a possessive suffix.2) Usually with a possessive suffix (active only).3) Usually with a possessive suffix. Not used with intransitive verbs. Distinct from nouns with the -ma suffix and third infinitive forms.4) Some uses of the verbal noun are called the 'fourth infinitive' by certain sources (more details).																
fall	3rd	inessive	kaatumassa	1) Used only with a possessive suffix.2) Usually with a possessive suffix (active only).3) Usually with a possessive suffix. Not used with intransitive verbs. Distinct from nouns with the -ma suffix and third infinitive forms.4) Some uses of the verbal noun are called the 'fourth infinitive' by certain sources (more details).	1) Used only with a possessive suffix.2) Usually with a possessive suffix (active only).3) Usually with a possessive suffix. Not used with intransitive verbs. Distinct from nouns with the -ma suffix and third infinitive forms.4) Some uses of the verbal noun are called the 'fourth infinitive' by certain sources (more details).	1) Used only with a possessive suffix.2) Usually with a possessive suffix (active only).3) Usually with a possessive suffix. Not used with intransitive verbs. Distinct from nouns with the -ma suffix and third infinitive forms.4) Some uses of the verbal noun are called the 'fourth infinitive' by certain sources (more details).	—															
fall	3rd	elative	kaatumasta	1) Used only with a possessive suffix.2) Usually with a possessive suffix (active only).3) Usually with a possessive suffix. Not used with intransitive verbs. Distinct from nouns with the -ma suffix and third infinitive forms.4) Some uses of the verbal noun are called the 'fourth infinitive' by certain sources (more details).	1) Used only with a possessive suffix.2) Usually with a possessive suffix (active only).3) Usually with a possessive suffix. Not used with intransitive verbs. Distinct from nouns with the -ma suffix and third infinitive forms.4) Some uses of the verbal noun are called the 'fourth infinitive' by certain sources (more details).	1) Used only with a possessive suffix.2) Usually with a possessive suffix (active only).3) Usually with a possessive suffix. Not used with intransitive verbs. Distinct from nouns with the -ma suffix and third infinitive forms.4) Some uses of the verbal noun are called the 'fourth infinitive' by certain sources (more details).	—															
fall	3rd	illative	kaatumaan	1) Used only with a possessive suffix.2) Usually with a possessive suffix (active only).3) Usually with a possessive suffix. Not used with intransitive verbs. Distinct from nouns with the -ma suffix and third infinitive forms.4) Some uses of the verbal noun are called the 'fourth infinitive' by certain sources (more details).	1) Used only with a possessive suffix.2) Usually with a possessive suffix (active only).3) Usually with a possessive suffix. Not used with intransitive verbs. Distinct from nouns with the -ma suffix and third infinitive forms.4) Some uses of the verbal noun are called the 'fourth infinitive' by certain sources (more details).	1) Used only with a possessive suffix.2) Usually with a possessive suffix (active only).3) Usually with a possessive suffix. Not used with intransitive verbs. Distinct from nouns with the -ma suffix and third infinitive forms.4) Some uses of the verbal noun are called the 'fourth infinitive' by certain sources (more details).	—															
fall	3rd	adessive	kaatumalla	1) Used only with a possessive suffix.2) Usually with a possessive suffix (active only).3) Usually with a possessive suffix. Not used with intransitive verbs. Distinct from nouns with the -ma suffix and third infinitive forms.4) Some uses of the verbal noun are called the 'fourth infinitive' by certain sources (more details).	1) Used only with a possessive suffix.2) Usually with a possessive suffix (active only).3) Usually with a possessive suffix. Not used with intransitive verbs. Distinct from nouns with the -ma suffix and third infinitive forms.4) Some uses of the verbal noun are called the 'fourth infinitive' by certain sources (more details).	1) Used only with a possessive suffix.2) Usually with a possessive suffix (active only).3) Usually with a possessive suffix. Not used with intransitive verbs. Distinct from nouns with the -ma suffix and third infinitive forms.4) Some uses of the verbal noun are called the 'fourth infinitive' by certain sources (more details).	—															
fall	3rd	abessive	kaatumatta	1) Used only with a possessive suffix.2) Usually with a possessive suffix (active only).3) Usually with a possessive suffix. Not used with intransitive verbs. Distinct from nouns with the -ma suffix and third infinitive forms.4) Some uses of the verbal noun are called the 'fourth infinitive' by certain sources (more details).	1) Used only with a possessive suffix.2) Usually with a possessive suffix (active only).3) Usually with a possessive suffix. Not used with intransitive verbs. Distinct from nouns with the -ma suffix and third infinitive forms.4) Some uses of the verbal noun are called the 'fourth infinitive' by certain sources (more details).	1) Used only with a possessive suffix.2) Usually with a possessive suffix (active only).3) Usually with a possessive suffix. Not used with intransitive verbs. Distinct from nouns with the -ma suffix and third infinitive forms.4) Some uses of the verbal noun are called the 'fourth infinitive' by certain sources (more details).	—															
fall	3rd	instructive	kaatuman	1) Used only with a possessive suffix.2) Usually with a possessive suffix (active only).3) Usually with a possessive suffix. Not used with intransitive verbs. Distinct from nouns with the -ma suffix and third infinitive forms.4) Some uses of the verbal noun are called the 'fourth infinitive' by certain sources (more details).	1) Used only with a possessive suffix.2) Usually with a possessive suffix (active only).3) Usually with a possessive suffix. Not used with intransitive verbs. Distinct from nouns with the -ma suffix and third infinitive forms.4) Some uses of the verbal noun are called the 'fourth infinitive' by certain sources (more details).	1) Used only with a possessive suffix.2) Usually with a possessive suffix (active only).3) Usually with a possessive suffix. Not used with intransitive verbs. Distinct from nouns with the -ma suffix and third infinitive forms.4) Some uses of the verbal noun are called the 'fourth infinitive' by certain sources (more details).	kaaduttaman															
fall	4th4	verbal noun	kaatuminen	kaatuminen	1) Used only with a possessive suffix.2) Usually with a possessive suffix (active only).3) Usually with a possessive suffix. Not used with intransitive verbs. Distinct from nouns with the -ma suffix and third infinitive forms.4) Some uses of the verbal noun are called the 'fourth infinitive' by certain sources (more details).	1) Used only with a possessive suffix.2) Usually with a possessive suffix (active only).3) Usually with a possessive suffix. Not used with intransitive verbs. Distinct from nouns with the -ma suffix and third infinitive forms.4) Some uses of the verbal noun are called the 'fourth infinitive' by certain sources (more details).																
fall	5th1	5th1	Possessive formsPersonsing.plur.1stkaatumaisillanikaatumaisillamme2ndkaatumaisillasikaatumaisillanne3rdkaatumaisillaankaatumaisillansa	Possessive formsPersonsing.plur.1stkaatumaisillanikaatumaisillamme2ndkaatumaisillasikaatumaisillanne3rdkaatumaisillaankaatumaisillansa	1) Used only with a possessive suffix.2) Usually with a possessive suffix (active only).3) Usually with a possessive suffix. Not used with intransitive verbs. Distinct from nouns with the -ma suffix and third infinitive forms.4) Some uses of the verbal noun are called the 'fourth infinitive' by certain sources (more details).	1) Used only with a possessive suffix.2) Usually with a possessive suffix (active only).3) Usually with a possessive suffix. Not used with intransitive verbs. Distinct from nouns with the -ma suffix and third infinitive forms.4) Some uses of the verbal noun are called the 'fourth infinitive' by certain sources (more details).	possessive forms	possessive forms	possessive forms	person	sing.	plur.	1st	kaatumaisillani	kaatumaisillamme	2nd	kaatumaisillasi	kaatumaisillanne	3rd	kaatumaisillaankaatumaisillansa	kaatumaisillaankaatumaisillansa	
fall	possessive forms	possessive forms	possessive forms	1) Used only with a possessive suffix.2) Usually with a possessive suffix (active only).3) Usually with a possessive suffix. Not used with intransitive verbs. Distinct from nouns with the -ma suffix and third infinitive forms.4) Some uses of the verbal noun are called the 'fourth infinitive' by certain sources (more details).	1) Used only with a possessive suffix.2) Usually with a possessive suffix (active only).3) Usually with a possessive suffix. Not used with intransitive verbs. Distinct from nouns with the -ma suffix and third infinitive forms.4) Some uses of the verbal noun are called the 'fourth infinitive' by certain sources (more details).	1) Used only with a possessive suffix.2) Usually with a possessive suffix (active only).3) Usually with a possessive suffix. Not used with intransitive verbs. Distinct from nouns with the -ma suffix and third infinitive forms.4) Some uses of the verbal noun are called the 'fourth infinitive' by certain sources (more details).																
fall	person	sing.	plur.																			
fall	1st	kaatumaisillani	kaatumaisillamme																			
fall	2nd	kaatumaisillasi	kaatumaisillanne																			
fall	3rd	kaatumaisillaankaatumaisillansa	kaatumaisillaankaatumaisillansa																			
resemble	inflection of muistuttaa (kotus type 53*c/muistaa, tt-t gradation)	inflection of muistuttaa (kotus type 53*c/muistaa, tt-t gradation)	inflection of muistuttaa (kotus type 53*c/muistaa, tt-t gradation)	inflection of muistuttaa (kotus type 53*c/muistaa, tt-t gradation)	inflection of muistuttaa (kotus type 53*c/muistaa, tt-t gradation)	inflection of muistuttaa (kotus type 53*c/muistaa, tt-t gradation)	inflection of muistuttaa (kotus type 53*c/muistaa, tt-t gradation)															
resemble	indicative mood	indicative mood	indicative mood	indicative mood	indicative mood	indicative mood	indicative mood															
resemble	present tense	present tense	present tense	present tense	perfect	perfect	perfect															
resemble	person	person	positive	negative	person	positive	negative															
resemble	1st sing.	1st sing.	muistutan	en muistuta	1st sing.	olen muistuttanut	en ole muistuttanut															
resemble	2nd sing.	2nd sing.	muistutat	et muistuta	2nd sing.	olet muistuttanut	et ole muistuttanut															
resemble	3rd sing.	3rd sing.	muistuttaa	ei muistuta	3rd sing.	on muistuttanut	ei ole muistuttanut															
resemble	1st plur.	1st plur.	muistutamme	emme muistuta	1st plur.	olemme muistuttaneet	emme ole muistuttaneet															
resemble	2nd plur.	2nd plur.	muistutatte	ette muistuta	2nd plur.	olette muistuttaneet	ette ole muistuttaneet															
resemble	3rd plur.	3rd plur.	muistuttavat	eivät muistuta	3rd plur.	ovat muistuttaneet	eivät ole muistuttaneet															
resemble	passive	passive	muistutetaan	ei muistuteta	passive	on muistutettu	ei ole muistutettu															
resemble	past tense	past tense	past tense	past tense	pluperfect	pluperfect	pluperfect															
resemble	person	person	positive	negative	person	positive	negative															
resemble	1st sing.	1st sing.	muistutin	en muistuttanut	1st sing.	olin muistuttanut	en ollut muistuttanut															
resemble	2nd sing.	2nd sing.	muistutit	et muistuttanut	2nd sing.	olit muistuttanut	et ollut muistuttanut															
resemble	3rd sing.	3rd sing.	muistutti	ei muistuttanut	3rd sing.	oli muistuttanut	ei ollut muistuttanut															
resemble	1st plur.	1st plur.	muistutimme	emme muistuttaneet	1st plur.	olimme muistuttaneet	emme olleet muistuttaneet															
resemble	2nd plur.	2nd plur.	muistutitte	ette muistuttaneet	2nd plur.	olitte muistuttaneet	ette olleet muistuttaneet															
resemble	3rd plur.	3rd plur.	muistuttivat	eivät muistuttaneet	3rd plur.	olivat muistuttaneet	eivät olleet muistuttaneet															
resemble	passive	passive	muistutettiin	ei muistutettu	passive	oli muistutettu	ei ollut muistutettu															
resemble	conditional mood	conditional mood	conditional mood	conditional mood	conditional mood	conditional mood	conditional mood															
resemble	present	present	present	present	perfect	perfect	perfect															
resemble	person	person	positive	negative	person	positive	negative															
resemble	1st sing.	1st sing.	muistuttaisin	en muistuttaisi	1st sing.	olisin muistuttanut	en olisi muistuttanut															
resemble	2nd sing.	2nd sing.	muistuttaisit	et muistuttaisi	2nd sing.	olisit muistuttanut	et olisi muistuttanut															
resemble	3rd sing.	3rd sing.	muistuttaisi	ei muistuttaisi	3rd sing.	olisi muistuttanut	ei olisi muistuttanut															
resemble	1st plur.	1st plur.	muistuttaisimme	emme muistuttaisi	1st plur.	olisimme muistuttaneet	emme olisi muistuttaneet															
resemble	2nd plur.	2nd plur.	muistuttaisitte	ette muistuttaisi	2nd plur.	olisitte muistuttaneet	ette olisi muistuttaneet															
resemble	3rd plur.	3rd plur.	muistuttaisivat	eivät muistuttaisi	3rd plur.	olisivat muistuttaneet	eivät olisi muistuttaneet															
resemble	passive	passive	muistutettaisiin	ei muistutettaisi	passive	olisi muistutettu	ei olisi muistutettu															
resemble	imperative mood	imperative mood	imperative mood	imperative mood	imperative mood	imperative mood	imperative mood															
resemble	present	present	present	present	perfect	perfect	perfect															
resemble	person	person	positive	negative	person	positive	negative															
resemble	1st sing.	1st sing.	—	—	1st sing.	—	—															
resemble	2nd sing.	2nd sing.	muistuta	älä muistuta	2nd sing.	ole muistuttanut	älä ole muistuttanut															
resemble	3rd sing.	3rd sing.	muistuttakoon	älköön muistuttako	3rd sing.	olkoon muistuttanut	älköön olko muistuttanut															
resemble	1st plur.	1st plur.	muistuttakaamme	älkäämme muistuttako	1st plur.	olkaamme muistuttaneet	älkäämme olko muistuttaneet															
resemble	2nd plur.	2nd plur.	muistuttakaa	älkää muistuttako	2nd plur.	olkaa muistuttaneet	älkää olko muistuttaneet															
resemble	3rd plur.	3rd plur.	muistuttakoot	älkööt muistuttako	3rd plur.	olkoot muistuttaneet	älkööt olko muistuttaneet															
resemble	passive	passive	muistutettakoon	älköön muistutettako	passive	olkoon muistutettu	älköön olko muistutettu															
resemble	potential mood	potential mood	potential mood	potential mood	potential mood	potential mood	potential mood															
resemble	present	present	present	present	perfect	perfect	perfect															
resemble	person	person	positive	negative	person	positive	negative															
resemble	1st sing.	1st sing.	muistuttanen	en muistuttane	1st sing.	lienen muistuttanut	en liene muistuttanut															
resemble	2nd sing.	2nd sing.	muistuttanet	et muistuttane	2nd sing.	lienet muistuttanut	et liene muistuttanut															
resemble	3rd sing.	3rd sing.	muistuttanee	ei muistuttane	3rd sing.	lienee muistuttanut	ei liene muistuttanut															
resemble	1st plur.	1st plur.	muistuttanemme	emme muistuttane	1st plur.	lienemme muistuttaneet	emme liene muistuttaneet															
resemble	2nd plur.	2nd plur.	muistuttanette	ette muistuttane	2nd plur.	lienette muistuttaneet	ette liene muistuttaneet															
resemble	3rd plur.	3rd plur.	muistuttanevat	eivät muistuttane	3rd plur.	lienevät muistuttaneet	eivät liene muistuttaneet															
resemble	passive	passive	muistutettaneen	ei muistutettane	passive	lienee muistutettu	ei liene muistutettu															
resemble	nominal forms	nominal forms	nominal forms	nominal forms	nominal forms	nominal forms	nominal forms															
resemble	infinitives	infinitives	infinitives	infinitives	participles	participles	participles															
resemble			active	passive		active	passive															
resemble	1st	1st	muistuttaa	muistuttaa	present	muistuttava	muistutettava															
resemble	long 1st1	long 1st1	Possessive formsPersonsing.plur.1stmuistuttaaksenimuistuttaaksemme2ndmuistuttaaksesimuistuttaaksenne3rdmuistuttaakseenmuistuttaaksensa	Possessive formsPersonsing.plur.1stmuistuttaaksenimuistuttaaksemme2ndmuistuttaaksesimuistuttaaksenne3rdmuistuttaakseenmuistuttaaksensa	possessive forms	possessive forms	possessive forms	person	sing.	plur.	1st	muistuttaakseni	muistuttaaksemme	2nd	muistuttaaksesi	muistuttaaksenne	3rd	muistuttaakseenmuistuttaaksensa	muistuttaakseenmuistuttaaksensa	past	muistuttanut	muistutettu
resemble	possessive forms	possessive forms	possessive forms																			
resemble	person	sing.	plur.																			
resemble	1st	muistuttaakseni	muistuttaaksemme																			
resemble	2nd	muistuttaaksesi	muistuttaaksenne																			
resemble	3rd	muistuttaakseenmuistuttaaksensa	muistuttaakseenmuistuttaaksensa																			
resemble	2nd	inessive2	muistuttaessa	muistutettaessa	agent3	muistuttama	muistuttama															
resemble	2nd	inessive2	Possessive formsPersonsing.plur.1stmuistuttaessanimuistuttaessamme2ndmuistuttaessasimuistuttaessanne3rdmuistuttaessaanmuistuttaessansa	Possessive formsPersonsing.plur.1stmuistuttaessanimuistuttaessamme2ndmuistuttaessasimuistuttaessanne3rdmuistuttaessaanmuistuttaessansa	possessive forms	possessive forms	possessive forms	person	sing.	plur.	1st	muistuttaessani	muistuttaessamme	2nd	muistuttaessasi	muistuttaessanne	3rd	muistuttaessaanmuistuttaessansa	muistuttaessaanmuistuttaessansa	negative	muistuttamaton	muistuttamaton
resemble	2nd	possessive forms	possessive forms	possessive forms																		
resemble	person	sing.	plur.																			
resemble	1st	muistuttaessani	muistuttaessamme																			
resemble	2nd	muistuttaessasi	muistuttaessanne																			
resemble	3rd	muistuttaessaanmuistuttaessansa	muistuttaessaanmuistuttaessansa																			
resemble	instructive	muistuttaen	—	1) Used only with a possessive suffix.2) Usually with a possessive suffix (active only).3) Usually with a possessive suffix. Not used with intransitive verbs. Distinct from nouns with the -ma suffix and third infinitive forms.4) Some uses of the verbal noun are called the 'fourth infinitive' by certain sources (more details).* The third-person singular indicative form muistuttaa does not exhibit final gemination, unlike the first infinitive (the lemma form), even though they are spelled identically.	1) Used only with a possessive suffix.2) Usually with a possessive suffix (active only).3) Usually with a possessive suffix. Not used with intransitive verbs. Distinct from nouns with the -ma suffix and third infinitive forms.4) Some uses of the verbal noun are called the 'fourth infinitive' by certain sources (more details).* The third-person singular indicative form muistuttaa does not exhibit final gemination, unlike the first infinitive (the lemma form), even though they are spelled identically.	1) Used only with a possessive suffix.2) Usually with a possessive suffix (active only).3) Usually with a possessive suffix. Not used with intransitive verbs. Distinct from nouns with the -ma suffix and third infinitive forms.4) Some uses of the verbal noun are called the 'fourth infinitive' by certain sources (more details).* The third-person singular indicative form muistuttaa does not exhibit final gemination, unlike the first infinitive (the lemma form), even though they are spelled identically.																
resemble	3rd	inessive	muistuttamassa	1) Used only with a possessive suffix.2) Usually with a possessive suffix (active only).3) Usually with a possessive suffix. Not used with intransitive verbs. Distinct from nouns with the -ma suffix and third infinitive forms.4) Some uses of the verbal noun are called the 'fourth infinitive' by certain sources (more details).* The third-person singular indicative form muistuttaa does not exhibit final gemination, unlike the first infinitive (the lemma form), even though they are spelled identically.	1) Used only with a possessive suffix.2) Usually with a possessive suffix (active only).3) Usually with a possessive suffix. Not used with intransitive verbs. Distinct from nouns with the -ma suffix and third infinitive forms.4) Some uses of the verbal noun are called the 'fourth infinitive' by certain sources (more details).* The third-person singular indicative form muistuttaa does not exhibit final gemination, unlike the first infinitive (the lemma form), even though they are spelled identically.	1) Used only with a possessive suffix.2) Usually with a possessive suffix (active only).3) Usually with a possessive suffix. Not used with intransitive verbs. Distinct from nouns with the -ma suffix and third infinitive forms.4) Some uses of the verbal noun are called the 'fourth infinitive' by certain sources (more details).* The third-person singular indicative form muistuttaa does not exhibit final gemination, unlike the first infinitive (the lemma form), even though they are spelled identically.	—															
resemble	3rd	elative	muistuttamasta	1) Used only with a possessive suffix.2) Usually with a possessive suffix (active only).3) Usually with a possessive suffix. Not used with intransitive verbs. Distinct from nouns with the -ma suffix and third infinitive forms.4) Some uses of the verbal noun are called the 'fourth infinitive' by certain sources (more details).* The third-person singular indicative form muistuttaa does not exhibit final gemination, unlike the first infinitive (the lemma form), even though they are spelled identically.	1) Used only with a possessive suffix.2) Usually with a possessive suffix (active only).3) Usually with a possessive suffix. Not used with intransitive verbs. Distinct from nouns with the -ma suffix and third infinitive forms.4) Some uses of the verbal noun are called the 'fourth infinitive' by certain sources (more details).* The third-person singular indicative form muistuttaa does not exhibit final gemination, unlike the first infinitive (the lemma form), even though they are spelled identically.	1) Used only with a possessive suffix.2) Usually with a possessive suffix (active only).3) Usually with a possessive suffix. Not used with intransitive verbs. Distinct from nouns with the -ma suffix and third infinitive forms.4) Some uses of the verbal noun are called the 'fourth infinitive' by certain sources (more details).* The third-person singular indicative form muistuttaa does not exhibit final gemination, unlike the first infinitive (the lemma form), even though they are spelled identically.	—															
resemble	3rd	illative	muistuttamaan	1) Used only with a possessive suffix.2) Usually with a possessive suffix (active only).3) Usually with a possessive suffix. Not used with intransitive verbs. Distinct from nouns with the -ma suffix and third infinitive forms.4) Some uses of the verbal noun are called the 'fourth infinitive' by certain sources (more details).* The third-person singular indicative form muistuttaa does not exhibit final gemination, unlike the first infinitive (the lemma form), even though they are spelled identically.	1) Used only with a possessive suffix.2) Usually with a possessive suffix (active only).3) Usually with a possessive suffix. Not used with intransitive verbs. Distinct from nouns with the -ma suffix and third infinitive forms.4) Some uses of the verbal noun are called the 'fourth infinitive' by certain sources (more details).* The third-person singular indicative form muistuttaa does not exhibit final gemination, unlike the first infinitive (the lemma form), even though they are spelled identically.	1) Used only with a possessive suffix.2) Usually with a possessive suffix (active only).3) Usually with a possessive suffix. Not used with intransitive verbs. Distinct from nouns with the -ma suffix and third infinitive forms.4) Some uses of the verbal noun are called the 'fourth infinitive' by certain sources (more details).* The third-person singular indicative form muistuttaa does not exhibit final gemination, unlike the first infinitive (the lemma form), even though they are spelled identically.	—															
resemble	3rd	adessive	muistuttamalla	1) Used only with a possessive suffix.2) Usually with a possessive suffix (active only).3) Usually with a possessive suffix. Not used with intransitive verbs. Distinct from nouns with the -ma suffix and third infinitive forms.4) Some uses of the verbal noun are called the 'fourth infinitive' by certain sources (more details).* The third-person singular indicative form muistuttaa does not exhibit final gemination, unlike the first infinitive (the lemma form), even though they are spelled identically.	1) Used only with a possessive suffix.2) Usually with a possessive suffix (active only).3) Usually with a possessive suffix. Not used with intransitive verbs. Distinct from nouns with the -ma suffix and third infinitive forms.4) Some uses of the verbal noun are called the 'fourth infinitive' by certain sources (more details).* The third-person singular indicative form muistuttaa does not exhibit final gemination, unlike the first infinitive (the lemma form), even though they are spelled identically.	1) Used only with a possessive suffix.2) Usually with a possessive suffix (active only).3) Usually with a possessive suffix. Not used with intransitive verbs. Distinct from nouns with the -ma suffix and third infinitive forms.4) Some uses of the verbal noun are called the 'fourth infinitive' by certain sources (more details).* The third-person singular indicative form muistuttaa does not exhibit final gemination, unlike the first infinitive (the lemma form), even though they are spelled identically.	—															
resemble	3rd	abessive	muistuttamatta	1) Used only with a possessive suffix.2) Usually with a possessive suffix (active only).3) Usually with a possessive suffix. Not used with intransitive verbs. Distinct from nouns with the -ma suffix and third infinitive forms.4) Some uses of the verbal noun are called the 'fourth infinitive' by certain sources (more details).* The third-person singular indicative form muistuttaa does not exhibit final gemination, unlike the first infinitive (the lemma form), even though they are spelled identically.	1) Used only with a possessive suffix.2) Usually with a possessive suffix (active only).3) Usually with a possessive suffix. Not used with intransitive verbs. Distinct from nouns with the -ma suffix and third infinitive forms.4) Some uses of the verbal noun are called the 'fourth infinitive' by certain sources (more details).* The third-person singular indicative form muistuttaa does not exhibit final gemination, unlike the first infinitive (the lemma form), even though they are spelled identically.	1) Used only with a possessive suffix.2) Usually with a possessive suffix (active only).3) Usually with a possessive suffix. Not used with intransitive verbs. Distinct from nouns with the -ma suffix and third infinitive forms.4) Some uses of the verbal noun are called the 'fourth infinitive' by certain sources (more details).* The third-person singular indicative form muistuttaa does not exhibit final gemination, unlike the first infinitive (the lemma form), even though they are spelled identically.	—															
resemble	3rd	instructive	muistuttaman	1) Used only with a possessive suffix.2) Usually with a possessive suffix (active only).3) Usually with a possessive suffix. Not used with intransitive verbs. Distinct from nouns with the -ma suffix and third infinitive forms.4) Some uses of the verbal noun are called the 'fourth infinitive' by certain sources (more details).* The third-person singular indicative form muistuttaa does not exhibit final gemination, unlike the first infinitive (the lemma form), even though they are spelled identically.	1) Used only with a possessive suffix.2) Usually with a possessive suffix (active only).3) Usually with a possessive suffix. Not used with intransitive verbs. Distinct from nouns with the -ma suffix and third infinitive forms.4) Some uses of the verbal noun are called the 'fourth infinitive' by certain sources (more details).* The third-person singular indicative form muistuttaa does not exhibit final gemination, unlike the first infinitive (the lemma form), even though they are spelled identically.	1) Used only with a possessive suffix.2) Usually with a possessive suffix (active only).3) Usually with a possessive suffix. Not used with intransitive verbs. Distinct from nouns with the -ma suffix and third infinitive forms.4) Some uses of the verbal noun are called the 'fourth infinitive' by certain sources (more details).* The third-person singular indicative form muistuttaa does not exhibit final gemination, unlike the first infinitive (the lemma form), even though they are spelled identically.	muistutettaman															
resemble	4th4	verbal noun	muistuttaminen	muistuttaminen	1) Used only with a possessive suffix.2) Usually with a possessive suffix (active only).3) Usually with a possessive suffix. Not used with intransitive verbs. Distinct from nouns with the -ma suffix and third infinitive forms.4) Some uses of the verbal noun are called the 'fourth infinitive' by certain sources (more details).* The third-person singular indicative form muistuttaa does not exhibit final gemination, unlike the first infinitive (the lemma form), even though they are spelled identically.	1) Used only with a possessive suffix.2) Usually with a possessive suffix (active only).3) Usually with a possessive suffix. Not used with intransitive verbs. Distinct from nouns with the -ma suffix and third infinitive forms.4) Some uses of the verbal noun are called the 'fourth infinitive' by certain sources (more details).* The third-person singular indicative form muistuttaa does not exhibit final gemination, unlike the first infinitive (the lemma form), even though they are spelled identically.																
resemble	5th1	5th1	Possessive formsPersonsing.plur.1stmuistuttamaisillanimuistuttamaisillamme2ndmuistuttamaisillasimuistuttamaisillanne3rdmuistuttamaisillaanmuistuttamaisillansa	Possessive formsPersonsing.plur.1stmuistuttamaisillanimuistuttamaisillamme2ndmuistuttamaisillasimuistuttamaisillanne3rdmuistuttamaisillaanmuistuttamaisillansa	1) Used only with a possessive suffix.2) Usually with a possessive suffix (active only).3) Usually with a possessive suffix. Not used with intransitive verbs. Distinct from nouns with the -ma suffix and third infinitive forms.4) Some uses of the verbal noun are called the 'fourth infinitive' by certain sources (more details).* The third-person singular indicative form muistuttaa does not exhibit final gemination, unlike the first infinitive (the lemma form), even though they are spelled identically.	1) Used only with a possessive suffix.2) Usually with a possessive suffix (active only).3) Usually with a possessive suffix. Not used with intransitive verbs. Distinct from nouns with the -ma suffix and third infinitive forms.4) Some uses of the verbal noun are called the 'fourth infinitive' by certain sources (more details).* The third-person singular indicative form muistuttaa does not exhibit final gemination, unlike the first infinitive (the lemma form), even though they are spelled identically.	possessive forms	possessive forms	possessive forms	person	sing.	plur.	1st	muistuttamaisillani	muistuttamaisillamme	2nd	muistuttamaisillasi	muistuttamaisillanne	3rd	muistuttamaisillaanmuistuttamaisillansa	muistuttamaisillaanmuistuttamaisillansa	
resemble	possessive forms	possessive forms	possessive forms	1) Used only with a possessive suffix.2) Usually with a possessive suffix (active only).3) Usually with a possessive suffix. Not used with intransitive verbs. Distinct from nouns with the -ma suffix and third infinitive forms.4) Some uses of the verbal noun are called the 'fourth infinitive' by certain sources (more details).* The third-person singular indicative form muistuttaa does not exhibit final gemination, unlike the first infinitive (the lemma form), even though they are spelled identically.	1) Used only with a possessive suffix.2) Usually with a possessive suffix (active only).3) Usually with a possessive suffix. Not used with intransitive verbs. Distinct from nouns with the -ma suffix and third infinitive forms.4) Some uses of the verbal noun are called the 'fourth infinitive' by certain sources (more details).* The third-person singular indicative form muistuttaa does not exhibit final gemination, unlike the first infinitive (the lemma form), even though they are spelled identically.	1) Used only with a possessive suffix.2) Usually with a possessive suffix (active only).3) Usually with a possessive suffix. Not used with intransitive verbs. Distinct from nouns with the -ma suffix and third infinitive forms.4) Some uses of the verbal noun are called the 'fourth infinitive' by certain sources (more details).* The third-person singular indicative form muistuttaa does not exhibit final gemination, unlike the first infinitive (the lemma form), even though they are spelled identically.																
resemble	person	sing.	plur.																			
resemble	1st	muistuttamaisillani	muistuttamaisillamme																			
resemble	2nd	muistuttamaisillasi	muistuttamaisillanne																			
resemble	3rd	muistuttamaisillaanmuistuttamaisillansa	muistuttamaisillaanmuistuttamaisillansa																			
rest	inflection of levätä (kotus type 73*e/salata, p-v gradation)	inflection of levätä (kotus type 73*e/salata, p-v gradation)	inflection of levätä (kotus type 73*e/salata, p-v gradation)	inflection of levätä (kotus type 73*e/salata, p-v gradation)	inflection of levätä (kotus type 73*e/salata, p-v gradation)	inflection of levätä (kotus type 73*e/salata, p-v gradation)	inflection of levätä (kotus type 73*e/salata, p-v gradation)															
rest	indicative mood	indicative mood	indicative mood	indicative mood	indicative mood	indicative mood	indicative mood															
rest	present tense	present tense	present tense	present tense	perfect	perfect	perfect															
rest	person	person	positive	negative	person	positive	negative															
rest	1st sing.	1st sing.	lepään	en lepää	1st sing.	olen levännyt	en ole levännyt															
rest	2nd sing.	2nd sing.	lepäät	et lepää	2nd sing.	olet levännyt	et ole levännyt															
rest	3rd sing.	3rd sing.	lepää	ei lepää	3rd sing.	on levännyt	ei ole levännyt															
rest	1st plur.	1st plur.	lepäämme	emme lepää	1st plur.	olemme levänneet	emme ole levänneet															
rest	2nd plur.	2nd plur.	lepäätte	ette lepää	2nd plur.	olette levänneet	ette ole levänneet															
rest	3rd plur.	3rd plur.	lepäävät	eivät lepää	3rd plur.	ovat levänneet	eivät ole levänneet															
rest	passive	passive	levätään	ei levätä	passive	on levätty	ei ole levätty															
rest	past tense	past tense	past tense	past tense	pluperfect	pluperfect	pluperfect															
rest	person	person	positive	negative	person	positive	negative															
rest	1st sing.	1st sing.	lepäsin	en levännyt	1st sing.	olin levännyt	en ollut levännyt															
rest	2nd sing.	2nd sing.	lepäsit	et levännyt	2nd sing.	olit levännyt	et ollut levännyt															
rest	3rd sing.	3rd sing.	lepäsi	ei levännyt	3rd sing.	oli levännyt	ei ollut levännyt															
rest	1st plur.	1st plur.	lepäsimme	emme levänneet	1st plur.	olimme levänneet	emme olleet levänneet															
rest	2nd plur.	2nd plur.	lepäsitte	ette levänneet	2nd plur.	olitte levänneet	ette olleet levänneet															
rest	3rd plur.	3rd plur.	lepäsivät	eivät levänneet	3rd plur.	olivat levänneet	eivät olleet levänneet															
rest	passive	passive	levättiin	ei levätty	passive	oli levätty	ei ollut levätty															
rest	conditional mood	conditional mood	conditional mood	conditional mood	conditional mood	conditional mood	conditional mood															
rest	present	present	present	present	perfect	perfect	perfect															
rest	person	person	positive	negative	person	positive	negative															
rest	1st sing.	1st sing.	lepäisin	en lepäisi	1st sing.	olisin levännyt	en olisi levännyt															
rest	2nd sing.	2nd sing.	lepäisit	et lepäisi	2nd sing.	olisit levännyt	et olisi levännyt															
rest	3rd sing.	3rd sing.	lepäisi	ei lepäisi	3rd sing.	olisi levännyt	ei olisi levännyt															
rest	1st plur.	1st plur.	lepäisimme	emme lepäisi	1st plur.	olisimme levänneet	emme olisi levänneet															
rest	2nd plur.	2nd plur.	lepäisitte	ette lepäisi	2nd plur.	olisitte levänneet	ette olisi levänneet															
rest	3rd plur.	3rd plur.	lepäisivät	eivät lepäisi	3rd plur.	olisivat levänneet	eivät olisi levänneet															
rest	passive	passive	levättäisiin	ei levättäisi	passive	olisi levätty	ei olisi levätty															
rest	imperative mood	imperative mood	imperative mood	imperative mood	imperative mood	imperative mood	imperative mood															
rest	present	present	present	present	perfect	perfect	perfect															
rest	person	person	positive	negative	person	positive	negative															
rest	1st sing.	1st sing.	—	—	1st sing.	—	—															
rest	2nd sing.	2nd sing.	lepää	älä lepää	2nd sing.	ole levännyt	älä ole levännyt															
rest	3rd sing.	3rd sing.	levätköön	älköön levätkö	3rd sing.	olkoon levännyt	älköön olko levännyt															
rest	1st plur.	1st plur.	levätkäämme	älkäämme levätkö	1st plur.	olkaamme levänneet	älkäämme olko levänneet															
rest	2nd plur.	2nd plur.	levätkää	älkää levätkö	2nd plur.	olkaa levänneet	älkää olko levänneet															
rest	3rd plur.	3rd plur.	levätkööt	älkööt levätkö	3rd plur.	olkoot levänneet	älkööt olko levänneet															
rest	passive	passive	levättäköön	älköön levättäkö	passive	olkoon levätty	älköön olko levätty															
rest	potential mood	potential mood	potential mood	potential mood	potential mood	potential mood	potential mood															
rest	present	present	present	present	perfect	perfect	perfect															
rest	person	person	positive	negative	person	positive	negative															
rest	1st sing.	1st sing.	levännen	en levänne	1st sing.	lienen levännyt	en liene levännyt															
rest	2nd sing.	2nd sing.	levännet	et levänne	2nd sing.	lienet levännyt	et liene levännyt															
rest	3rd sing.	3rd sing.	levännee	ei levänne	3rd sing.	lienee levännyt	ei liene levännyt															
rest	1st plur.	1st plur.	levännemme	emme levänne	1st plur.	lienemme levänneet	emme liene levänneet															
rest	2nd plur.	2nd plur.	levännette	ette levänne	2nd plur.	lienette levänneet	ette liene levänneet															
rest	3rd plur.	3rd plur.	levännevät	eivät levänne	3rd plur.	lienevät levänneet	eivät liene levänneet															
rest	passive	passive	levättäneen	ei levättäne	passive	lienee levätty	ei liene levätty															
rest	nominal forms	nominal forms	nominal forms	nominal forms	nominal forms	nominal forms	nominal forms															
rest	infinitives	infinitives	infinitives	infinitives	participles	participles	participles															
rest			active	passive		active	passive															
rest	1st	1st	levätä	levätä	present	lepäävä	levättävä															
rest	long 1st1	long 1st1	Possessive formsPersonsing.plur.1stlevätäksenilevätäksemme2ndlevätäksesilevätäksenne3rdlevätäkseenlevätäksensä	Possessive formsPersonsing.plur.1stlevätäksenilevätäksemme2ndlevätäksesilevätäksenne3rdlevätäkseenlevätäksensä	possessive forms	possessive forms	possessive forms	person	sing.	plur.	1st	levätäkseni	levätäksemme	2nd	levätäksesi	levätäksenne	3rd	levätäkseenlevätäksensä	levätäkseenlevätäksensä	past	levännyt	levätty
rest	possessive forms	possessive forms	possessive forms																			
rest	person	sing.	plur.																			
rest	1st	levätäkseni	levätäksemme																			
rest	2nd	levätäksesi	levätäksenne																			
rest	3rd	levätäkseenlevätäksensä	levätäkseenlevätäksensä																			
rest	2nd	inessive2	levätessä	levättäessä	agent3	lepäämä	lepäämä															
rest	2nd	inessive2	Possessive formsPersonsing.plur.1stlevätessänilevätessämme2ndlevätessäsilevätessänne3rdlevätessäänlevätessänsä	Possessive formsPersonsing.plur.1stlevätessänilevätessämme2ndlevätessäsilevätessänne3rdlevätessäänlevätessänsä	possessive forms	possessive forms	possessive forms	person	sing.	plur.	1st	levätessäni	levätessämme	2nd	levätessäsi	levätessänne	3rd	levätessäänlevätessänsä	levätessäänlevätessänsä	negative	lepäämätön	lepäämätön
rest	2nd	possessive forms	possessive forms	possessive forms																		
rest	person	sing.	plur.																			
rest	1st	levätessäni	levätessämme																			
rest	2nd	levätessäsi	levätessänne																			
rest	3rd	levätessäänlevätessänsä	levätessäänlevätessänsä																			
rest	instructive	leväten	—	1) Used only with a possessive suffix.2) Usually with a possessive suffix (active only).3) Usually with a possessive suffix. Not used with intransitive verbs. Distinct from nouns with the -ma suffix and third infinitive forms.4) Some uses of the verbal noun are called the 'fourth infinitive' by certain sources (more details).	1) Used only with a possessive suffix.2) Usually with a possessive suffix (active only).3) Usually with a possessive suffix. Not used with intransitive verbs. Distinct from nouns with the -ma suffix and third infinitive forms.4) Some uses of the verbal noun are called the 'fourth infinitive' by certain sources (more details).	1) Used only with a possessive suffix.2) Usually with a possessive suffix (active only).3) Usually with a possessive suffix. Not used with intransitive verbs. Distinct from nouns with the -ma suffix and third infinitive forms.4) Some uses of the verbal noun are called the 'fourth infinitive' by certain sources (more details).																
rest	3rd	inessive	lepäämässä	1) Used only with a possessive suffix.2) Usually with a possessive suffix (active only).3) Usually with a possessive suffix. Not used with intransitive verbs. Distinct from nouns with the -ma suffix and third infinitive forms.4) Some uses of the verbal noun are called the 'fourth infinitive' by certain sources (more details).	1) Used only with a possessive suffix.2) Usually with a possessive suffix (active only).3) Usually with a possessive suffix. Not used with intransitive verbs. Distinct from nouns with the -ma suffix and third infinitive forms.4) Some uses of the verbal noun are called the 'fourth infinitive' by certain sources (more details).	1) Used only with a possessive suffix.2) Usually with a possessive suffix (active only).3) Usually with a possessive suffix. Not used with intransitive verbs. Distinct from nouns with the -ma suffix and third infinitive forms.4) Some uses of the verbal noun are called the 'fourth infinitive' by certain sources (more details).	—															
rest	3rd	elative	lepäämästä	1) Used only with a possessive suffix.2) Usually with a possessive suffix (active only).3) Usually with a possessive suffix. Not used with intransitive verbs. Distinct from nouns with the -ma suffix and third infinitive forms.4) Some uses of the verbal noun are called the 'fourth infinitive' by certain sources (more details).	1) Used only with a possessive suffix.2) Usually with a possessive suffix (active only).3) Usually with a possessive suffix. Not used with intransitive verbs. Distinct from nouns with the -ma suffix and third infinitive forms.4) Some uses of the verbal noun are called the 'fourth infinitive' by certain sources (more details).	1) Used only with a possessive suffix.2) Usually with a possessive suffix (active only).3) Usually with a possessive suffix. Not used with intransitive verbs. Distinct from nouns with the -ma suffix and third infinitive forms.4) Some uses of the verbal noun are called the 'fourth infinitive' by certain sources (more details).	—															
rest	3rd	illative	lepäämään	1) Used only with a possessive suffix.2) Usually with a possessive suffix (active only).3) Usually with a possessive suffix. Not used with intransitive verbs. Distinct from nouns with the -ma suffix and third infinitive forms.4) Some uses of the verbal noun are called the 'fourth infinitive' by certain sources (more details).	1) Used only with a possessive suffix.2) Usually with a possessive suffix (active only).3) Usually with a possessive suffix. Not used with intransitive verbs. Distinct from nouns with the -ma suffix and third infinitive forms.4) Some uses of the verbal noun are called the 'fourth infinitive' by certain sources (more details).	1) Used only with a possessive suffix.2) Usually with a possessive suffix (active only).3) Usually with a possessive suffix. Not used with intransitive verbs. Distinct from nouns with the -ma suffix and third infinitive forms.4) Some uses of the verbal noun are called the 'fourth infinitive' by certain sources (more details).	—															
rest	3rd	adessive	lepäämällä	1) Used only with a possessive suffix.2) Usually with a possessive suffix (active only).3) Usually with a possessive suffix. Not used with intransitive verbs. Distinct from nouns with the -ma suffix and third infinitive forms.4) Some uses of the verbal noun are called the 'fourth infinitive' by certain sources (more details).	1) Used only with a possessive suffix.2) Usually with a possessive suffix (active only).3) Usually with a possessive suffix. Not used with intransitive verbs. Distinct from nouns with the -ma suffix and third infinitive forms.4) Some uses of the verbal noun are called the 'fourth infinitive' by certain sources (more details).	1) Used only with a possessive suffix.2) Usually with a possessive suffix (active only).3) Usually with a possessive suffix. Not used with intransitive verbs. Distinct from nouns with the -ma suffix and third infinitive forms.4) Some uses of the verbal noun are called the 'fourth infinitive' by certain sources (more details).	—															
rest	3rd	abessive	lepäämättä	1) Used only with a possessive suffix.2) Usually with a possessive suffix (active only).3) Usually with a possessive suffix. Not used with intransitive verbs. Distinct from nouns with the -ma suffix and third infinitive forms.4) Some uses of the verbal noun are called the 'fourth infinitive' by certain sources (more details).	1) Used only with a possessive suffix.2) Usually with a possessive suffix (active only).3) Usually with a possessive suffix. Not used with intransitive verbs. Distinct from nouns with the -ma suffix and third infinitive forms.4) Some uses of the verbal noun are called the 'fourth infinitive' by certain sources (more details).	1) Used only with a possessive suffix.2) Usually with a possessive suffix (active only).3) Usually with a possessive suffix. Not used with intransitive verbs. Distinct from nouns with the -ma suffix and third infinitive forms.4) Some uses of the verbal noun are called the 'fourth infinitive' by certain sources (more details).	—															
rest	3rd	instructive	lepäämän	1) Used only with a possessive suffix.2) Usually with a possessive suffix (active only).3) Usually with a possessive suffix. Not used with intransitive verbs. Distinct from nouns with the -ma suffix and third infinitive forms.4) Some uses of the verbal noun are called the 'fourth infinitive' by certain sources (more details).	1) Used only with a possessive suffix.2) Usually with a possessive suffix (active only).3) Usually with a possessive suffix. Not used with intransitive verbs. Distinct from nouns with the -ma suffix and third infinitive forms.4) Some uses of the verbal noun are called the 'fourth infinitive' by certain sources (more details).	1) Used only with a possessive suffix.2) Usually with a possessive suffix (active only).3) Usually with a possessive suffix. Not used with intransitive verbs. Distinct from nouns with the -ma suffix and third infinitive forms.4) Some uses of the verbal noun are called the 'fourth infinitive' by certain sources (more details).	levättämän															
rest	4th4	verbal noun	lepääminen	lepääminen	1) Used only with a possessive suffix.2) Usually with a possessive suffix (active only).3) Usually with a possessive suffix. Not used with intransitive verbs. Distinct from nouns with the -ma suffix and third infinitive forms.4) Some uses of the verbal noun are called the 'fourth infinitive' by certain sources (more details).	1) Used only with a possessive suffix.2) Usually with a possessive suffix (active only).3) Usually with a possessive suffix. Not used with intransitive verbs. Distinct from nouns with the -ma suffix and third infinitive forms.4) Some uses of the verbal noun are called the 'fourth infinitive' by certain sources (more details).																
rest	5th1	5th1	Possessive formsPersonsing.plur.1stlepäämäisillänilepäämäisillämme2ndlepäämäisilläsilepäämäisillänne3rdlepäämäisilläänlepäämäisillänsä	Possessive formsPersonsing.plur.1stlepäämäisillänilepäämäisillämme2ndlepäämäisilläsilepäämäisillänne3rdlepäämäisilläänlepäämäisillänsä	1) Used only with a possessive suffix.2) Usually with a possessive suffix (active only).3) Usually with a possessive suffix. Not used with intransitive verbs. Distinct from nouns with the -ma suffix and third infinitive forms.4) Some uses of the verbal noun are called the 'fourth infinitive' by certain sources (more details).	1) Used only with a possessive suffix.2) Usually with a possessive suffix (active only).3) Usually with a possessive suffix. Not used with intransitive verbs. Distinct from nouns with the -ma suffix and third infinitive forms.4) Some uses of the verbal noun are called the 'fourth infinitive' by certain sources (more details).	possessive forms	possessive forms	possessive forms	person	sing.	plur.	1st	lepäämäisilläni	lepäämäisillämme	2nd	lepäämäisilläsi	lepäämäisillänne	3rd	lepäämäisilläänlepäämäisillänsä	lepäämäisilläänlepäämäisillänsä	
rest	possessive forms	possessive forms	possessive forms	1) Used only with a possessive suffix.2) Usually with a possessive suffix (active only).3) Usually with a possessive suffix. Not used with intransitive verbs. Distinct from nouns with the -ma suffix and third infinitive forms.4) Some uses of the verbal noun are called the 'fourth infinitive' by certain sources (more details).	1) Used only with a possessive suffix.2) Usually with a possessive suffix (active only).3) Usually with a possessive suffix. Not used with intransitive verbs. Distinct from nouns with the -ma suffix and third infinitive forms.4) Some uses of the verbal noun are called the 'fourth infinitive' by certain sources (more details).	1) Used only with a possessive suffix.2) Usually with a possessive suffix (active only).3) Usually with a possessive suffix. Not used with intransitive verbs. Distinct from nouns with the -ma suffix and third infinitive forms.4) Some uses of the verbal noun are called the 'fourth infinitive' by certain sources (more details).																
rest	person	sing.	plur.																			
rest	1st	lepäämäisilläni	lepäämäisillämme																			
rest	2nd	lepäämäisilläsi	lepäämäisillänne																			
rest	3rd	lepäämäisilläänlepäämäisillänsä	lepäämäisilläänlepäämäisillänsä																			
see	inflection of nähdä (kotus type 71*d/nähdä, k-∅ gradation)	inflection of nähdä (kotus type 71*d/nähdä, k-∅ gradation)	inflection of nähdä (kotus type 71*d/nähdä, k-∅ gradation)	inflection of nähdä (kotus type 71*d/nähdä, k-∅ gradation)	inflection of nähdä (kotus type 71*d/nähdä, k-∅ gradation)	inflection of nähdä (kotus type 71*d/nähdä, k-∅ gradation)	inflection of nähdä (kotus type 71*d/nähdä, k-∅ gradation)															
see	indicative mood	indicative mood	indicative mood	indicative mood	indicative mood	indicative mood	indicative mood															
see	present tense	present tense	present tense	present tense	perfect	perfect	perfect															
see	person	person	positive	negative	person	positive	negative															
see	1st sing.	1st sing.	näen	en näe	1st sing.	olen nähnyt	en ole nähnyt															
see	2nd sing.	2nd sing.	näet	et näe	2nd sing.	olet nähnyt	et ole nähnyt															
see	3rd sing.	3rd sing.	näkee	ei näe	3rd sing.	on nähnyt	ei ole nähnyt															
see	1st plur.	1st plur.	näemme	emme näe	1st plur.	olemme nähneet	emme ole nähneet															
see	2nd plur.	2nd plur.	näette	ette näe	2nd plur.	olette nähneet	ette ole nähneet															
see	3rd plur.	3rd plur.	näkevät	eivät näe	3rd plur.	ovat nähneet	eivät ole nähneet															
see	passive	passive	nähdään	ei nähdä	passive	on nähty	ei ole nähty															
see	past tense	past tense	past tense	past tense	pluperfect	pluperfect	pluperfect															
see	person	person	positive	negative	person	positive	negative															
see	1st sing.	1st sing.	näin	en nähnyt	1st sing.	olin nähnyt	en ollut nähnyt															
see	2nd sing.	2nd sing.	näit	et nähnyt	2nd sing.	olit nähnyt	et ollut nähnyt															
see	3rd sing.	3rd sing.	näki	ei nähnyt	3rd sing.	oli nähnyt	ei ollut nähnyt															
see	1st plur.	1st plur.	näimme	emme nähneet	1st plur.	olimme nähneet	emme olleet nähneet															
see	2nd plur.	2nd plur.	näitte	ette nähneet	2nd plur.	olitte nähneet	ette olleet nähneet															
see	3rd plur.	3rd plur.	näkivät	eivät nähneet	3rd plur.	olivat nähneet	eivät olleet nähneet															
see	passive	passive	nähtiin	ei nähty	passive	oli nähty	ei ollut nähty															
see	conditional mood	conditional mood	conditional mood	conditional mood	conditional mood	conditional mood	conditional mood															
see	present	present	present	present	perfect	perfect	perfect															
see	person	person	positive	negative	person	positive	negative															
see	1st sing.	1st sing.	näkisin	en näkisi	1st sing.	olisin nähnyt	en olisi nähnyt															
see	2nd sing.	2nd sing.	näkisit	et näkisi	2nd sing.	olisit nähnyt	et olisi nähnyt															
see	3rd sing.	3rd sing.	näkisi	ei näkisi	3rd sing.	olisi nähnyt	ei olisi nähnyt															
see	1st plur.	1st plur.	näkisimme	emme näkisi	1st plur.	olisimme nähneet	emme olisi nähneet															
see	2nd plur.	2nd plur.	näkisitte	ette näkisi	2nd plur.	olisitte nähneet	ette olisi nähneet															
see	3rd plur.	3rd plur.	näkisivät	eivät näkisi	3rd plur.	olisivat nähneet	eivät olisi nähneet															
see	passive	passive	nähtäisiin	ei nähtäisi	passive	olisi nähty	ei olisi nähty															
see	imperative mood	imperative mood	imperative mood	imperative mood	imperative mood	imperative mood	imperative mood															
see	present	present	present	present	perfect	perfect	perfect															
see	person	person	positive	negative	person	positive	negative															
see	1st sing.	1st sing.	—	—	1st sing.	—	—															
see	2nd sing.	2nd sing.	näe	älä näe	2nd sing.	ole nähnyt	älä ole nähnyt															
see	3rd sing.	3rd sing.	nähköön	älköön nähkö	3rd sing.	olkoon nähnyt	älköön olko nähnyt															
see	1st plur.	1st plur.	nähkäämme	älkäämme nähkö	1st plur.	olkaamme nähneet	älkäämme olko nähneet															
see	2nd plur.	2nd plur.	nähkää	älkää nähkö	2nd plur.	olkaa nähneet	älkää olko nähneet															
see	3rd plur.	3rd plur.	nähkööt	älkööt nähkö	3rd plur.	olkoot nähneet	älkööt olko nähneet															
see	passive	passive	nähtäköön	älköön nähtäkö	passive	olkoon nähty	älköön olko nähty															
see	potential mood	potential mood	potential mood	potential mood	potential mood	potential mood	potential mood															
see	present	present	present	present	perfect	perfect	perfect															
see	person	person	positive	negative	person	positive	negative															
see	1st sing.	1st sing.	nähnen	en nähne	1st sing.	lienen nähnyt	en liene nähnyt															
see	2nd sing.	2nd sing.	nähnet	et nähne	2nd sing.	lienet nähnyt	et liene nähnyt															
see	3rd sing.	3rd sing.	nähnee	ei nähne	3rd sing.	lienee nähnyt	ei liene nähnyt															
see	1st plur.	1st plur.	nähnemme	emme nähne	1st plur.	lienemme nähneet	emme liene nähneet															
see	2nd plur.	2nd plur.	nähnette	ette nähne	2nd plur.	lienette nähneet	ette liene nähneet															
see	3rd plur.	3rd plur.	nähnevät	eivät nähne	3rd plur.	lienevät nähneet	eivät liene nähneet															
see	passive	passive	nähtäneen	ei nähtäne	passive	lienee nähty	ei liene nähty															
see	nominal forms	nominal forms	nominal forms	nominal forms	nominal forms	nominal forms	nominal forms															
see	infinitives	infinitives	infinitives	infinitives	participles	participles	participles															
see			active	passive		active	passive															
see	1st	1st	nähdä	nähdä	present	näkevä	nähtävä															
see	long 1st1	long 1st1	Possessive formsPersonsing.plur.1stnähdäkseninähdäksemme2ndnähdäksesinähdäksenne3rdnähdäkseennähdäksensä	Possessive formsPersonsing.plur.1stnähdäkseninähdäksemme2ndnähdäksesinähdäksenne3rdnähdäkseennähdäksensä	possessive forms	possessive forms	possessive forms	person	sing.	plur.	1st	nähdäkseni	nähdäksemme	2nd	nähdäksesi	nähdäksenne	3rd	nähdäkseennähdäksensä	nähdäkseennähdäksensä	past	nähnyt	nähty
see	possessive forms	possessive forms	possessive forms																			
see	person	sing.	plur.																			
see	1st	nähdäkseni	nähdäksemme																			
see	2nd	nähdäksesi	nähdäksenne																			
see	3rd	nähdäkseennähdäksensä	nähdäkseennähdäksensä																			
see	2nd	inessive2	nähdessä	nähtäessä	agent3	näkemä	näkemä															
see	2nd	inessive2	Possessive formsPersonsing.plur.1stnähdessäninähdessämme2ndnähdessäsinähdessänne3rdnähdessäännähdessänsä	Possessive formsPersonsing.plur.1stnähdessäninähdessämme2ndnähdessäsinähdessänne3rdnähdessäännähdessänsä	possessive forms	possessive forms	possessive forms	person	sing.	plur.	1st	nähdessäni	nähdessämme	2nd	nähdessäsi	nähdessänne	3rd	nähdessäännähdessänsä	nähdessäännähdessänsä	negative	näkemätön	näkemätön
see	2nd	possessive forms	possessive forms	possessive forms																		
see	person	sing.	plur.																			
see	1st	nähdessäni	nähdessämme																			
see	2nd	nähdessäsi	nähdessänne																			
see	3rd	nähdessäännähdessänsä	nähdessäännähdessänsä																			
see	instructive	nähden	—	1) Used only with a possessive suffix.2) Usually with a possessive suffix (active only).3) Usually with a possessive suffix. Not used with intransitive verbs. Distinct from nouns with the -ma suffix and third infinitive forms.4) Some uses of the verbal noun are called the 'fourth infinitive' by certain sources (more details).	1) Used only with a possessive suffix.2) Usually with a possessive suffix (active only).3) Usually with a possessive suffix. Not used with intransitive verbs. Distinct from nouns with the -ma suffix and third infinitive forms.4) Some uses of the verbal noun are called the 'fourth infinitive' by certain sources (more details).	1) Used only with a possessive suffix.2) Usually with a possessive suffix (active only).3) Usually with a possessive suffix. Not used with intransitive verbs. Distinct from nouns with the -ma suffix and third infinitive forms.4) Some uses of the verbal noun are called the 'fourth infinitive' by certain sources (more details).																
see	3rd	inessive	näkemässä	1) Used only with a possessive suffix.2) Usually with a possessive suffix (active only).3) Usually with a possessive suffix. Not used with intransitive verbs. Distinct from nouns with the -ma suffix and third infinitive forms.4) Some uses of the verbal noun are called the 'fourth infinitive' by certain sources (more details).	1) Used only with a possessive suffix.2) Usually with a possessive suffix (active only).3) Usually with a possessive suffix. Not used with intransitive verbs. Distinct from nouns with the -ma suffix and third infinitive forms.4) Some uses of the verbal noun are called the 'fourth infinitive' by certain sources (more details).	1) Used only with a possessive suffix.2) Usually with a possessive suffix (active only).3) Usually with a possessive suffix. Not used with intransitive verbs. Distinct from nouns with the -ma suffix and third infinitive forms.4) Some uses of the verbal noun are called the 'fourth infinitive' by certain sources (more details).	—															
see	3rd	elative	näkemästä	1) Used only with a possessive suffix.2) Usually with a possessive suffix (active only).3) Usually with a possessive suffix. Not used with intransitive verbs. Distinct from nouns with the -ma suffix and third infinitive forms.4) Some uses of the verbal noun are called the 'fourth infinitive' by certain sources (more details).	1) Used only with a possessive suffix.2) Usually with a possessive suffix (active only).3) Usually with a possessive suffix. Not used with intransitive verbs. Distinct from nouns with the -ma suffix and third infinitive forms.4) Some uses of the verbal noun are called the 'fourth infinitive' by certain sources (more details).	1) Used only with a possessive suffix.2) Usually with a possessive suffix (active only).3) Usually with a possessive suffix. Not used with intransitive verbs. Distinct from nouns with the -ma suffix and third infinitive forms.4) Some uses of the verbal noun are called the 'fourth infinitive' by certain sources (more details).	—															
see	3rd	illative	näkemään	1) Used only with a possessive suffix.2) Usually with a possessive suffix (active only).3) Usually with a possessive suffix. Not used with intransitive verbs. Distinct from nouns with the -ma suffix and third infinitive forms.4) Some uses of the verbal noun are called the 'fourth infinitive' by certain sources (more details).	1) Used only with a possessive suffix.2) Usually with a possessive suffix (active only).3) Usually with a possessive suffix. Not used with intransitive verbs. Distinct from nouns with the -ma suffix and third infinitive forms.4) Some uses of the verbal noun are called the 'fourth infinitive' by certain sources (more details).	1) Used only with a possessive suffix.2) Usually with a possessive suffix (active only).3) Usually with a possessive suffix. Not used with intransitive verbs. Distinct from nouns with the -ma suffix and third infinitive forms.4) Some uses of the verbal noun are called the 'fourth infinitive' by certain sources (more details).	—															
see	3rd	adessive	näkemällä	1) Used only with a possessive suffix.2) Usually with a possessive suffix (active only).3) Usually with a possessive suffix. Not used with intransitive verbs. Distinct from nouns with the -ma suffix and third infinitive forms.4) Some uses of the verbal noun are called the 'fourth infinitive' by certain sources (more details).	1) Used only with a possessive suffix.2) Usually with a possessive suffix (active only).3) Usually with a possessive suffix. Not used with intransitive verbs. Distinct from nouns with the -ma suffix and third infinitive forms.4) Some uses of the verbal noun are called the 'fourth infinitive' by certain sources (more details).	1) Used only with a possessive suffix.2) Usually with a possessive suffix (active only).3) Usually with a possessive suffix. Not used with intransitive verbs. Distinct from nouns with the -ma suffix and third infinitive forms.4) Some uses of the verbal noun are called the 'fourth infinitive' by certain sources (more details).	—															
see	3rd	abessive	näkemättä	1) Used only with a possessive suffix.2) Usually with a possessive suffix (active only).3) Usually with a possessive suffix. Not used with intransitive verbs. Distinct from nouns with the -ma suffix and third infinitive forms.4) Some uses of the verbal noun are called the 'fourth infinitive' by certain sources (more details).	1) Used only with a possessive suffix.2) Usually with a possessive suffix (active only).3) Usually with a possessive suffix. Not used with intransitive verbs. Distinct from nouns with the -ma suffix and third infinitive forms.4) Some uses of the verbal noun are called the 'fourth infinitive' by certain sources (more details).	1) Used only with a possessive suffix.2) Usually with a possessive suffix (active only).3) Usually with a possessive suffix. Not used with intransitive verbs. Distinct from nouns with the -ma suffix and third infinitive forms.4) Some uses of the verbal noun are called the 'fourth infinitive' by certain sources (more details).	—															
see	3rd	instructive	näkemän	1) Used only with a possessive suffix.2) Usually with a possessive suffix (active only).3) Usually with a possessive suffix. Not used with intransitive verbs. Distinct from nouns with the -ma suffix and third infinitive forms.4) Some uses of the verbal noun are called the 'fourth infinitive' by certain sources (more details).	1) Used only with a possessive suffix.2) Usually with a possessive suffix (active only).3) Usually with a possessive suffix. Not used with intransitive verbs. Distinct from nouns with the -ma suffix and third infinitive forms.4) Some uses of the verbal noun are called the 'fourth infinitive' by certain sources (more details).	1) Used only with a possessive suffix.2) Usually with a possessive suffix (active only).3) Usually with a possessive suffix. Not used with intransitive verbs. Distinct from nouns with the -ma suffix and third infinitive forms.4) Some uses of the verbal noun are called the 'fourth infinitive' by certain sources (more details).	nähtämän															
see	4th4	verbal noun	näkeminen	näkeminen	1) Used only with a possessive suffix.2) Usually with a possessive suffix (active only).3) Usually with a possessive suffix. Not used with intransitive verbs. Distinct from nouns with the -ma suffix and third infinitive forms.4) Some uses of the verbal noun are called the 'fourth infinitive' by certain sources (more details).	1) Used only with a possessive suffix.2) Usually with a possessive suffix (active only).3) Usually with a possessive suffix. Not used with intransitive verbs. Distinct from nouns with the -ma suffix and third infinitive forms.4) Some uses of the verbal noun are called the 'fourth infinitive' by certain sources (more details).																
see	5th1	5th1	Possessive formsPersonsing.plur.1stnäkemäisilläninäkemäisillämme2ndnäkemäisilläsinäkemäisillänne3rdnäkemäisilläännäkemäisillänsä	Possessive formsPersonsing.plur.1stnäkemäisilläninäkemäisillämme2ndnäkemäisilläsinäkemäisillänne3rdnäkemäisilläännäkemäisillänsä	1) Used only with a possessive suffix.2) Usually with a possessive suffix (active only).3) Usually with a possessive suffix. Not used with intransitive verbs. Distinct from nouns with the -ma suffix and third infinitive forms.4) Some uses of the verbal noun are called the 'fourth infinitive' by certain sources (more details).	1) Used only with a possessive suffix.2) Usually with a possessive suffix (active only).3) Usually with a possessive suffix. Not used with intransitive verbs. Distinct from nouns with the -ma suffix and third infinitive forms.4) Some uses of the verbal noun are called the 'fourth infinitive' by certain sources (more details).	possessive forms	possessive forms	possessive forms	person	sing.	plur.	1st	näkemäisilläni	näkemäisillämme	2nd	näkemäisilläsi	näkemäisillänne	3rd	näkemäisilläännäkemäisillänsä	näkemäisilläännäkemäisillänsä	
see	possessive forms	possessive forms	possessive forms	1) Used only with a possessive suffix.2) Usually with a possessive suffix (active only).3) Usually with a possessive suffix. Not used with intransitive verbs. Distinct from nouns with the -ma suffix and third infinitive forms.4) Some uses of the verbal noun are called the 'fourth infinitive' by certain sources (more details).	1) Used only with a possessive suffix.2) Usually with a possessive suffix (active only).3) Usually with a possessive suffix. Not used with intransitive verbs. Distinct from nouns with the -ma suffix and third infinitive forms.4) Some uses of the verbal noun are called the 'fourth infinitive' by certain sources (more details).	1) Used only with a possessive suffix.2) Usually with a possessive suffix (active only).3) Usually with a possessive suffix. Not used with intransitive verbs. Distinct from nouns with the -ma suffix and third infinitive forms.4) Some uses of the verbal noun are called the 'fourth infinitive' by certain sources (more details).																
see	person	sing.	plur.																			
see	1st	näkemäisilläni	näkemäisillämme																			
see	2nd	näkemäisilläsi	näkemäisillänne																			
see	3rd	näkemäisilläännäkemäisillänsä	näkemäisilläännäkemäisillänsä																			
